【裁判字號】    98,易,1
【裁判日期】    980403
【裁判案由】    詐欺
【裁判全文】
臺灣高雄地方法院刑事判決
公  訴  人  臺灣高雄地方法院檢察署檢察官
被      告  甲○○
            趙政一
                    （
上列被告因詐欺案件，經檢察官提起公訴（96年度偵緝字第722
號、96年度偵緝字第943 號、96年度偵緝字第2598號），本院判
決如下：
    主  文
甲○○共同連續犯詐欺取財罪，處有期徒刑肆年貳月。
趙政一共同連續犯詐欺取財罪，處有期徒刑肆年貳月；又共同犯
詐欺取財罪，處有期徒刑陸月，減為有期徒刑月；應執行有期
徒刑肆年肆月。
    事  實
一、趙政一與其父母甲○○、趙陳月嬌（本院另案通緝中）均明
    知趙政一未符合向高雄區漁會申請漁市場承銷人之申請資格
    ，且積欠數百萬元之外債並無資力從事漁貨承銷，亦無開立
    公司申請漁市場承銷人執照之打算，竟仍共同基於意圖為自
    己不法所有之概括犯意聯絡，於下列時間，以下列理由連續
    向下列之人為詐欺取財行為：
  (一)於91年6 月間某日，在中國石油股份有限公司高雄煉油廠（
    下稱中油公司高雄煉油廠），先推由甲○○以趙政一經營漁
    貨生意，正向高雄區漁會申請漁貨批發執照需要資金，執照
    取得後前景看好且獲利無窮，獲利後即可償還高額之借款本
    息等理由，向甲○○同事林雅惠借款，後再以林雅惠急於取
    回借款之心理，佯稱趙政一申請漁貨批發執照之資金遭管制
    ，須用錢解除管制，解除後之資金足以償還先前之借款本息
    ，均使林雅惠信以為真而陷於錯誤，連續於附表一所載之日
    期交付如附表一所載之金額，共計新臺幣（下同）121 萬之
    款項予甲○○、趙陳月嬌，而供趙政一花用。
  (二)於91年11月間，趙陳月嬌在林雅惠住所透過林雅惠之引見，
    向林雅惠之父林錕淮佯稱趙政一經營漁貨生意，正向高雄區
    漁會申請漁貨批發執照，執照取得後前景看好且獲利無窮，
    並約定獲利後將償還1 倍之借款本息等理由，使林錕淮信以
    為真而陷於錯誤，透過林雅惠連續於附表二所示之日期，以
    現金或轉帳方式交付附表二所載金額，共計393 萬3000元之
    款項予趙陳月嬌，而供趙政一花用。
  (三)趙陳月嬌透過林雅惠於91年8 月10日，先向林淑琴以急需用
    錢為由借款2 萬5000元，之後林雅惠引介趙陳月嬌與林淑琴
    認識，趙陳月嬌即在林淑琴住處，以趙政一作漁貨生意，需
    資金申請漁貨批發執照，獲利後將償還豐厚之本息等理由，
    向林淑琴借款，復以趙政一申請漁牌需要交納稅金、費用、
    保管箱、賄賂相關行政官員、擔保金、漁會發票及其他與漁
    會相關事務需要資金，如不提供資金，先前所借之款項可能
    遭沒收等藉口，連續向林淑琴借款，使林淑琴信以為真因而
    陷於錯誤，即於如附表三所示時間，連續以現金、匯款、轉
    帳方式交付附表三所載金額，共計1074萬5500元之款項予甲
    ○○、趙政一及趙陳月嬌，而供趙政一花用。
  (四)甲○○、趙陳月嬌復利用林淑琴、靳德輝夫婦急切取回先前
    林淑琴所交付款項之心理，於93年間某日，在林淑琴住處，
    向林淑琴之夫靳德輝謊稱趙政一需要一筆錢整理稅收，當日
    下午若將稅收的錢收回，即可清償先前向林淑琴所借之金錢
    ，並賠償林淑琴100 萬元之損害，使靳德輝信以為真而陷於
    錯誤，而典當其所有之車輛1 部得款如附表十一所示之25萬
    元，並在當鋪前將該25萬元款項全數交付甲○○、趙陳月嬌
    ，而供趙政一花用。惟當日下午後甲○○、趙陳月嬌非但未
    將前開積欠林淑琴之債務清償，亦未清償該筆25萬元借款。
  (五)趙陳月嬌透過林雅惠、林淑琴於91年10月間認識黃淑真，並
    以趙政一作漁貨生意，需資金申請漁貨批發執照，獲利後將
    償還1 倍之本息等理由，向黃淑真借款，之後趙陳月嬌陸續
    於附表四所示期日，至黃淑真任教職學校或以電話聯絡黃淑
    真，佯稱趙政一辦漁會漁牌、繳漁會稅金、漁會保管箱、漁
    會發票、漁會擔保金、賄賂相關官員紅包需要資金，如無法
    完成手續，先前所借款項將遭凍結而無法償還等藉口，使黃
    淑真信以為真而陷於錯誤，連續以現金或匯款方式交付如附
    表四所載金額共414 萬元之款項予趙政一、甲○○、趙陳月
    嬌，而供趙政一花用。
  (六)趙陳月嬌於91年7 月間透過林雅惠認識馬桂仙，佯稱趙政一
    作漁貨生意，需資金申請漁貨批發執照，並保證隔日必定歸
    還本息等理由，向馬桂仙借款，復以電話聯絡或透過林雅惠
    向馬桂仙謊稱趙政一作生意要交割漁貨、電腦連線及申請更
    換大牌照、小牌照及繳交稅金、手續費、紅包費等與漁會相
    關事務需要資金，如無法完成手續，先前所借款項將遭凍結
    而無法償還等藉口，使馬桂仙信以為真而陷於錯誤，連續於
    附表五所示日期，以現金或匯款方式交付附表五所載金額共
    519 萬3143元之款項予甲○○、趙政一、趙陳月嬌，而供趙
    政一花用。
  (七)趙陳月嬌於92年2 月11日透過林雅惠認識馬陳來春，以趙政
    一作漁會生意需要資金並保證隔日還款，向馬陳來春借款1
    萬元，嗣趙陳月嬌又向馬陳來春佯稱趙政一作漁會生意不會
    倒，且其銀行保險箱存有款項不會倒帳等藉口，於附表六所
    示期間，連續至馬陳來春住處借款，使馬陳來春信以為真而
    陷於錯誤，連續交付如附表六所示金額共720 萬4000元之款
    項予趙陳月嬌，而供趙政一花用。
  (八)趙陳月嬌透過林雅惠、馬桂仙之介紹認識馬桂芬，於92年4
    月30日，先以趙政一作漁貨生意，需資金申請漁貨批發執照
    ，並保證隔日即償還本息等理由，向馬桂芬借得款項後，復
    親自或以電話聯絡向馬桂芬謊稱趙政一作生意要交割漁貨、
    申請大牌照換小牌照及繳交海洋局等行政機關紅包費等與漁
    會相關事務需要資金，如無法完成手續，先前所借款項將遭
    凍結而無法償還等藉口，使馬桂芬信以為真而陷於錯誤，連
    續於附表七所示日期，以現金或匯款方式交付附表七所載金
    額共501 萬9000元予甲○○、趙政一、趙陳月嬌，而供趙政
    一花用。
  (九)甲○○於93年10月間某日，在中油公司高雄煉油廠，向多年
    同事曾志臣表示其子趙政一作漁會生意申請牌照需繳交很多
    費用、稅金，並保證隔日歸還等為由，向曾志臣借得款項，
    嗣甲○○再以申請之牌照除大牌照外尚有小牌照，且需繳交
    稅金、保管金、保證金及賄賂行政機關官員，如不續借款項
    ，資金將遭凍結而無法回收等藉口，連續於附表八所示時間
    向曾志臣借款，使曾志臣信以為真陷於錯誤，而交付附表八
    所載金額共1000萬1070元予甲○○、趙政一、趙陳月嬌，而
    供趙政一花用。
  (十)趙陳月嬌於93年9 月間，因須固定搭乘計程車四處借款而結
    識葉泉宏，趙陳月嬌遂利用搭乘葉泉宏計程車之際，向葉泉
    宏佯稱趙政一在漁會作大盤商生意，送到菜市場給下游賣，
    趙政一做生意範圍在高雄市有7 個市場，高雄縣有16個市場
    ，屏東有1 個冷凍市場，政府規定作這種生意需要以公司名
    義申請牌照，因此需要資金申請牌照等為由，向葉泉宏借款
    ，並開立支票作為擔保，復以申請牌照需另外支付有相關保
    證金、設定費、購買發票費用、漁工管理費，如未續借款項
    ，資金將遭凍結而無法償還借款等藉口，使葉泉宏信以為真
    而陷於錯誤，連續於附表九所示時間交付附表九所載金額共
    646 萬4120元予甲○○、趙政一、趙陳月嬌，而供趙政一花
    用。
  (十一)趙陳月嬌於93年7 月間透過林雅惠介紹認識廖淑惠，趙陳月
    嬌即連續於附表十所載期日，以電話向廖淑惠表示趙政一申
    請漁會牌照需要資金，並保證數日後必定歸還，且銀行保險
    箱存有漁會之保證金可供擔保等為由，使廖淑惠信以為真陷
    於錯誤，而連續交付如附表十所載金額共52萬元予趙陳月嬌
    、趙政一，而以之供趙政一花用。
  (十二)甲○○於93年3 月間某日，在中油公司高雄煉油廠，向多年
    同事莊良賢表示其子趙政一作漁會生意需申請牌照，如果作
    起來獲利豐厚，惟申請漁會牌照、手續費、漁貨交割需要資
    金，事成獲利後即可償還借款為由，向莊良賢借款，嗣甲○
    ○再以申請牌照下來即可償還借款，並保證屆時將支付1 倍
    之本息等藉口，連續於附表十二所示時間向莊良賢借款，使
    莊良賢信以為真陷於錯誤，而交付附表十二所載金額共541
    萬元予甲○○、趙陳月嬌，而供趙政一花用。
  (十三)甲○○於91年6 月間某日，在中油公司高雄煉油廠，向多年
    同事馮和平表示其子趙政一作漁會生意申請牌照需要資金，
    向馮和平借款，嗣甲○○再以牌照尚未申辦好，如不提供資
    金，先前所借款項將遭管制而拿不回來等藉口，使馮和平信
    以為真陷於錯誤，而連續於附表十三所示時間，交付附表十
    三所載金額共1252萬840 元予甲○○、趙陳月嬌，而供趙政
    一花用。
  (十四)以上共詐騙附表一至十三所示林雅惠等人之款項合計72,610
    ,673 元 。
二、嗣趙政一、甲○○、趙陳月嬌未依約還款，亦無法交代資金
    流向，經林淑琴等人向臺灣高雄地方法院檢察署提出詐欺告
    訴後，趙政一、趙陳月嬌因傳拘未到案而遭通緝，並於96年
    2 月7 日經警緝獲到案，旋於翌日釋放，詎趙政一與趙陳月
    嬌另共同基於詐欺取財之犯意聯絡，利用曾志臣急欲取回借
    款之心理，於96年2 月9 日某時，向曾志臣表示其有一筆資
    金存放於臺灣銀行保管箱，惟須先向經濟部商業司繳交手續
    費取得收據後，即可開啟保管箱償還先前所借款項，使曾志
    臣陷於錯誤，而交付5 千元予趙政一、趙陳月嬌，其2 人旋
    即以黑道追殺等藉口逃匿，曾志臣至此始知受騙。
三、案經林淑琴、葉泉宏、林雅惠訴由臺灣高雄地方法院檢察署
    檢察官偵查起訴。
    理  由
壹、證據能力部分：
一、按被告以外之人於偵查中向檢察官所為陳述，除顯有不可信
    之情況者外，得為證據，刑事訴訟法第159 條之1 第2 項定
    有明文。本件證人即被害人林雅惠、林淑琴、靳德輝、黃淑
    真、馬桂仙、馬陳來春、馬桂芬、曾志臣、葉泉宏、廖淑惠
    、莊良賢、馮和平於檢察官偵查中具結後所為之證述，並無
    何顯不可信之情況，依上說明，其於偵查中之證言自均具有
    證據能力。
二、按被告以外之人（包括證人、鑑定人、告訴人、被害人及共
    同被告等）於審判外之陳述雖不符刑事訴訟法第159 條之1
    至之4 等4 條之規定，而經當事人於審判程序同意作為證據
    ，法院審酌該言詞陳述或書面陳述作成時之情況，認為適當
    者，得為證據。刑事訴訟法第159 條之5 第1 項定有明文。
    查證人林雅惠、林淑琴、靳德輝、黃淑真、馬桂仙、馬陳來
    春、馬桂芬、曾志臣、葉泉宏、廖淑惠、莊良賢、馮和平於
    警詢時之證述及本判決後述所引用之傳聞證據，其性質雖屬
    傳聞證據，且當事人均已知上述證據乃傳聞證據，於本院審
    理時均同意作為證據（見本院98易1 號卷第102 頁），本院
    審酌上開證據與本案犯罪事實具有關連性且無不當取得之情
    形，認為以之作為本案之證據亦屬適當，揆諸前開規定，上
    開證人之證言及書證均應具有證據能力。
貳、實體部分
一、甲○○、趙政一被訴犯罪事實欄一之詐欺取財有罪部分：
    訊據被告甲○○、趙政一固不否認有向附表一至十三所示被
    害人林雅惠等13人以借款之名義取得金錢之事實，惟均矢口
    否認有何共同詐欺取財之犯行，被告甲○○辯稱：因趙政一
    做生意的緣故，所以有向被害人林淑琴等人借款，但其並無
    詐騙被害人之意思云云；被告趙政一辯稱：其因先前作大理
    石有數百萬元之虧損，且又要作漁貨買賣生意，所以才開口
    向其母親趙陳月嬌拿錢，其不清楚趙陳月嬌如何向被害人林
    淑琴等人借款，也不清楚趙陳月嬌究竟向被害人借得多少款
    項，但其認為與被害人間之關係僅係借貸，其並無詐騙被害
    人等人之意思云云。經查：
  (一)被告趙政一、甲○○與另案被告趙陳月嬌於附表一至十三所
    示時間，取得附表一至十三所示被害人林雅惠等人分別所交
    付如附表一至十三各編號所載金額等款項之事實，除據證人
    即被害人林淑琴、靳德輝、黃淑真、馬桂仙、馬陳來春、馬
    桂芬、曾志臣、葉泉宏、廖淑惠、莊良賢、馮和平、林雅惠
    於警詢、偵查及本院審理時證述明確外，並有如附表一至十
    三之佐證資料欄所示之各證據附卷可稽（證據名稱、所在頁
    數均詳如附表一至十三之佐證資料欄所載），本院審酌上開
    證人林淑琴等人分別係家庭主婦、教師、公營事業員工等身
    分，有法務部調查局高雄市調查處刑事案件移送書在卷可按
    （參偵二卷第2 ～4 頁），平日生活單純，不以放貸為生，
    且就借貸之時間、內容、金額均具體證述詳實，此據證人黃
    淑真於本院審理時證稱：其所借款項都是標會所得，故記憶
    特別清楚等語（參本院98易1 號卷第147 頁）；證人馬陳來
    春於本院審理時證稱：其有數筆款項是向其胞妹馬陳來鳳所
    借，因其不會開車，所以當天係由林雅惠開車搭載其與趙陳
    月嬌前往臺南向其胞妹借款等語（參本院98易1 號卷第138
    頁），應不致發生記憶不清而將貸予他人之款項誤記為本件
    借款之可能；且本院細譯上開證人林淑琴等人提出之匯款單
    、存摺資料、交易明細等細目，均為數萬元至數10萬元不等
    之金額，核與一般家庭生活支出所提領之款項有別，是證人
    林淑琴等人證述該筆款項係貸予被告趙政一等人之情，其可
    信度自然極高；再參以證人林雅惠、林淑琴提出之當票、質
    借單等物，均係在多次出借被告趙政一等人而累積鉅額款項
    後所典當或質借，足認證人林雅惠、林淑琴因出借款項予被
    告趙政一等人後已無積蓄，故以典當或質借家中貴重物品之
    方式而持續借款予被告趙政一等人，是證人林淑琴等人證述
    曾出借上開款項予被告趙政一等人所提出如附表一至十三所
    示之匯款單、存摺明細等佐證資料，應可信為真實。
  (二)至被告甲○○於本院審理中雖曾爭執證人林雅惠附表一編號
    7 、證人林淑琴附表三編號64、72、87、89、90、證人曾志
    臣附表八編號57、58、59、證人葉泉宏附表九編號1 、20所
    示之款項，然查：
    1.附表一編號7 所示35萬元款項部分，業據證人林雅惠證稱
      ：該筆款項係從郵局所提領，是向其大姑所借，因其為上
      班族，故不會有這麼大筆之家庭支出，且該筆款項交予趙
      陳月嬌收受等語明確（參本院98易1 號卷第106 、115 頁
      ），是證人林雅惠就該筆款項之借貸過程已證述明確，並
      提出附表一編號七所示之郵局存摺明細以資佐證，應屬可
      信，況被告甲○○既非本次借款之收受人，自應以證人林
      雅惠之證述較為可採。
    2.被告甲○○爭執附表三編號64所示9 萬元僅收受2 萬元云
      云，然此經證人林淑琴於本院審理時證述明確（參本院98
      易1 號卷第148 頁），並提出臺灣土地銀行存款憑條以資
      佐證（參證物袋卷附件三p.11-66） ，觀之該存款憑條內
      容，確有於94年6 月17日匯入9 萬元予甲○○土地銀行帳
      戶之記載，是被告甲○○上開所辯，即屬無據；另被告甲
      ○○又抗辯：附表三編號72、87、89、90所示款項係匯給
      林雅惠，其未曾收受該筆款項云云，惟證人林淑琴證稱：
      該筆款項係匯予林雅惠轉交趙陳月嬌等語（參本院98易1
      號卷第152 頁）；證人林雅惠證稱：其將林淑琴匯到其帳
      戶之款項領出後，就全部交給趙陳月嬌，趙陳月嬌還打電
      話跟林淑琴確認等語（參本院98易1 號卷第153 頁），是
      就該筆借款之時間、過程，證人林淑琴、林雅惠均已證述
      明確，且互核相符，被告甲○○既非該筆借款之收受人，
      亦無法提出證人林淑琴2 人上開所言不實之證據，其所辯
      自屬無稽。
    3.被告甲○○又爭執證人曾志臣並未貸予附表八編號57、58
      、59所示款項云云。惟上開各筆款項之借款時間、金額、
      借款情形一節，業據證人曾志臣於本院審理時證稱：編號
      57部分是因甲○○說趙政一要修改海洋局之稅務資料需要
      錢，故其在94年11月2 日先匯6 萬元給甲○○，趙政一並
      帶其在海洋局等，並拿出1 張支票稱可以兌現，但趙政一
      藉故拖延至下午3 點半致該支票無法兌現，其便在銀行附
      近的車上將剩下的24萬交給趙政一；編號58、59之情形也
      都是匯到甲○○的帳戶，因為甲○○有提供帳戶供其匯款
      ，其都在中油公司內部銀行以無摺存款之方式存到甲○○
      帳戶內，開庭時檢察官有叫其盡量回想，經其思考後，確
      實有交付該筆款項，甲○○是故意忘記此事等語明確（參
      本院98易1 號卷第185 ～186 頁），本院衡以證人曾志臣
      以就上開各筆金額均證述詳實，且於本院審理中聽聞被告
      甲○○否認時，有情緒激動並叫甲○○不要說謊的等情，
      有本院審判筆錄附卷可證（參本院98易1 號卷第187 頁）
      ，且該筆款項於證人曾志臣所借款項中所佔比例亦不甚高
      ，亦無刻意造假而誣指被告之可能，自屬可信，被告甲○
      ○空言否認未收受上開款項云云，殊不足採。
    4.被告甲○○又否認附表九編號1 、20所示之款項，惟此經
      證人葉泉宏於本院審理時證稱：附表九編號1 部分是趙陳
      月嬌拿客票供其向大姨之朋友借款作擔保，其大姨之朋友
      也確實交26萬元予趙陳月嬌、甲○○；附表九編號20部分
      係其典當計程車後，在當鋪當場交付11萬予甲○○、趙陳
      月嬌，甲○○並開立本票作擔保，因甲○○在公營事業任
      職有保障，所以才由甲○○開立本票，事後其以16萬元贖
      回計程車，甲○○向人家拿那麼多次錢，怎麼可能每筆都
      記得住等語明確（參本院98易1 號卷第191 頁），並提出
      銀行交易明細表、甲○○本票1 紙以資佐證（參證物卷袋
      附件九p.2 、p49） ，而被告甲○○亦當場表示對此部分
      之款項不再爭執，有本院審判筆錄附卷可參（參本院98易
      1 號卷第192 頁），是此部分之款項，亦可認定。
    5.此外，被告甲○○、趙政一復坦承除上開款項外之其他借
      款，從而，被告趙政一、甲○○與另案被告趙陳月嬌於附
      表一至十三所示時間，取得附表一至十三所示被害人林雅
      惠等人分別所交付如附表一至十三各編號所載金額之款項
      之事實，均可認定。
  (三)又被告趙政一、甲○○及另案被告趙陳月嬌以被告趙政一經
    營漁貨生意，正向高雄區漁會申請漁貨批發執照，且設立食
    品加工公司需要資金等由，先後分別向附表一、三至十三所
    示證人林雅惠等人貸得款項等情，業據證人林雅惠證稱：一
    開始是中油同事甲○○向其表示趙政一作漁會生意，需要資
    金，並說好借2 萬元還2 千元之利息等語（參偵八卷第32、
    56頁）；證人林淑琴證稱：一開始是林雅惠打電話來說朋友
    急著用錢，第2 次才說是趙陳月嬌要借錢，林雅惠並表示趙
    政一做生意申請執照需要資金，趙陳月嬌僅表示事成之後不
    會失禮（參偵八卷第64頁，本院97審易379 號卷第59頁）；
    證人黃淑真證稱：一開始是趙陳月嬌透過林雅惠、林淑琴來
    向其借款，說趙政一要辦漁貨批發執照的生意，需要一筆錢
    ，其因相信教會教友林淑琴所以才出借款項等語（參偵二卷
    第68頁，本院97審易379 號卷第62頁）；證人馬桂仙證稱：
    趙政一作漁貨生意需資金申請執照，其原本不願意，趙陳月
    嬌就透過林雅惠來講，並保證明日就還，所以其方借錢予趙
    陳月嬌等語（參偵二卷第59～60頁，本院97審易379 號卷第
    57頁）；證人馬陳來春證稱：一開始是由林雅惠出面借錢，
    其原本不想借，但林雅惠說趙政一作漁會生意不會倒，趙陳
    月嬌也說銀行保險箱裡有錢不會倒，所以才出借款項等語（
    參本院97審易379 號卷第58頁）；證人馬桂芬證稱：林雅惠
    透過其胞姐馬桂仙之關係向其借錢，說趙政一從事漁會生意
    需要資金，其因胞姐也出借的關係所以才同意借款予被告等
    人（參偵八卷第64頁，本院97審易379 號卷第59頁）；證人
    曾志臣證稱：其與甲○○係中油公司多年同事，因甲○○說
    趙政一從事漁貨申請執照要交很多費用，其基於同事情誼就
    出錢幫忙等語（參偵二卷第59頁）；證人葉泉宏證稱：因趙
    陳月嬌固定搭其計程車前往各處向人借款，趙陳月嬌便以趙
    政一在漁會做大盤商生意，送到菜市場給下游賣，趙政一做
    生意範圍在高雄市有7 個市場，高雄縣有16個市場，屏東有
    1 個冷凍市場，政府規定作這種生意需要以公司名義申請牌
    照，因此需要資金申請牌照等理由向其借款，並開立支票擔
    保，並保證明天就還，其因看到中油員工也都借趙陳月嬌錢
    才產生信任而同意出借款項（參偵八卷第64頁，本院97審易
    379 號卷第62、63頁）；證人廖淑惠證稱：趙陳月嬌透過林
    雅惠向其借款，說趙政一申請漁會執照需要錢，過幾天就還
    ，且趙陳月嬌還說漁會保險箱有很多錢，等執照一下來，就
    可以還清等語（參本院98易1 號卷第140 ～142 頁）；證人
    靳德輝證稱：趙政一等人以漁會申請執照為由向林淑琴借了
    多筆借款後，又以要整理稅收為由，向其借款，說要為大局
    著想，並保證當天下午就可以把錢回收，並賠償100 萬元，
    其便將車典當，將25萬交予趙陳月嬌、甲○○等語（參偵六
    卷第44、45頁，本院97審易379 號卷第60頁，本院98易1號
    卷第176 、177 頁）；證人莊良賢證稱其與甲○○係多年同
    事，一開始甲○○說趙政一經營漁貨申請執照要錢周轉，執
    照下來立刻就可還錢，其基於多年同事情誼遂出錢幫助等語
    （參偵八卷第27頁）；證人馮和平證稱：一開始是同事甲○
    ○說趙政一經營漁貨申請執照需要資金，其基於多年同事情
    誼而出借款項，甲○○有說事成之後不會失禮等語明確（參
    偵二卷第68～69頁）。至附表二林錕淮部分雖因被害人林錕
    淮甫開完手術須休養而無法到庭出面證述，有本院公務電話
    紀錄、林錕淮請假單、高雄醫學大學附設中和紀念醫院診斷
    證明書在卷可查（參本院98易1 號卷第89～91頁）；惟另案
    被告趙陳月嬌透過林雅惠引薦，以趙政一做漁會生意需要資
    金等為由，向林雅惠之父林錕淮借得附表二所示款項之事實
    ，業據證人林雅惠於偵查、本院審理時證稱：其借予甲○○
    、趙陳月嬌款項後，趙陳月嬌又以漁會之事尚未處理好等為
    由向其借款，經其表示無錢可借，趙陳月嬌就說可否向其父
    林錕淮借款，經其聯絡林錕淮同意後，就從其父之存摺將錢
    領出交予趙陳月嬌等語明確（參偵二卷第69頁，本院97審易
    379 號卷第50頁），是林錕淮既係透過證人林雅惠引薦而認
    識趙陳月嬌，並透過林雅惠將所借款項轉交予趙陳月嬌等人
    ，證人林雅惠對趙陳月嬌以何理由向林錕淮借款一事自知之
    甚詳，自得以證人林雅惠之證述而佐證林錕淮確有遭趙陳月
    嬌以上開理由借得款項一情。
  (四)綜觀上開證人林淑琴等人所述情節，被告趙政一等人起初均
    以趙政一漁貨生意、開立公司及申請執照需要資金等理由，
    而向同事或友人即證人林淑琴等人借款，然被告趙政一未具
    漁市場承銷人資格，亦不曾向高雄區漁會申請承銷漁市場之
    執照，且查無以被告趙政一等人名義申請設立登記為公司行
    號負責人、股東之紀錄等情，業據被告趙政一自承在卷（參
    本院98易1 號卷第117 ～119 頁），並有高雄區漁會95年1
    月4 日高漁魚總字第0950000094號函、96年5 月2 日高漁魚
    總字第0960002906號函、法眼系統經濟部工商登記資料等在
    卷可按（參偵二卷第23～28頁，偵六卷第55頁），顯見被告
    趙政一等人並無開立公司、申請執照之打算，然其竟仍以開
    立公司、申請執照等虛幻不實之理由向證人林淑琴等人訛詐
    款項，其上開所為自屬詐術無疑。
  (五)況被告趙政一於89年間從事大理石生意，並負債虧損400 萬
    元之事實，業據被趙政一於本院審理時自承在卷（參本院98
    易1 號卷第121 頁），而被告甲○○、趙陳月嬌明知被告趙
    政一上開負債事實，卻於向證人林淑琴等人借款之初，隱瞞
    上情一節，業據被告趙政一供稱：甲○○、趙陳月嬌都知道
    其投資大理石負債之事等語（參本院98易1 號卷第122 頁）
    ，證人馬桂仙、馬桂芬、馬陳來春、廖淑惠亦分別證稱：趙
    陳月嬌來借錢時，並未提及趙政一有負債一事（參本院98易
    1 號卷第129 、132 、137 、141 頁）等語明確，倘被告趙
    政一等人確有資金，儘可以自身財力投資漁貨生意，實無須
    向人借款，甚至先後分向不同之對象商借款項，顯見被告趙
    政一等人確有刻意隱瞞其等資力不佳之情事。從而，被告趙
    政一等人於借款之初既未詳實告知以積欠高額債務一事，復
    捏造上開不實之理由而向證人林淑琴等人訛詐款項，應認被
    告趙政一、甲○○於借款之初，主觀上即明知有上開不實事
    項，而猶以之詐欺證人林淑琴等人之不法所有意圖。
  (六)再被告趙政一等人於取得證人林淑琴等人交付之款項後，復
    以申請牌照需另外支付有相關保證金、設定費、手續費、市
    場規費、稅金、購買假發票費用及賄賂行政機關官員等經營
    漁貨相關事項連續向各該證人林淑琴等人商請借款，並以更
    高額之利息吸引證人林淑琴等人出借款項，如證人林淑琴等
    人不願續借，即以資金都在保險箱，如未續借款項繳清手續
    費，則先前所借予之資金將遭凍結而無法取回等理由，連續
    向附表一至十三所示證人林淑琴等人詐得借款等情，業據證
    人林淑琴證稱：其貸予趙陳月嬌款項後，趙陳月嬌又以趙政
    一做魚牌需要稅金、費用、保管箱及賄賂官員之資金，又說
    牌照被凍結，需擔保金，漁會發票、董事長退任、稅金、設
    定費等都需要錢，因為先前的借款有遲延清償之情事，故趙
    陳月嬌這次就約定償還1 倍之本息，並以資金遭漁會管制，
    如未續貸予款項完成手續，先前遭管制的資金將無法取回，
    使其害怕而繼續出借款項予趙陳月嬌等人等語（參本院97審
    易379 號卷第59頁，本院98易1 號卷第149 ～151 頁）；證
    人黃淑真證稱：貸予趙陳月嬌款項後，趙陳月嬌又不斷以繳
    漁會稅金、保管箱、發票、擔保金及賄賂官員紅包等理由持
    續借款，又說如果不趕快辦，先前所借的錢就會拿不回來，
    其當時抱著手續趕快辦好取回本息的心態而持續借款等語（
    參偵二卷第68頁，本院97審易379 號卷第62頁，本院98易1
    號卷第145 、146 頁）；證人馬桂仙證稱：其貸予趙陳月嬌
    款項後，又以趙政一做生意要漁貨交割、電腦連線及更換牌
    照等理由持續借錢，叫其不要害怕，真的有在做生意，如不
    續借款項，遭漁會管制之資金無法動用，先前的投資將無法
    取回，其因感到害怕而繼續借錢等語（參本院97審易379 號
    卷第58頁，本院98易1 號卷第126 ～128 頁）；證人馬陳來
    春證稱：一開始是林雅惠出面替趙陳月嬌借錢，說過幾天就
    還，後來林雅惠又陸陸續續帶趙陳月嬌來借，說趙政一漁會
    的生意很好賺不會倒，且其保險箱裡有錢擔保，林雅惠說會
    負責拿錢來還等語（參本院97審易379 號卷第62頁，本院98
    易1 號卷第145 、146 頁）；證人馬桂仙證稱：其因胞姐馬
    桂仙之關係貸予趙陳月嬌款項後，趙陳月嬌又以趙政一漁貨
    交割、更換牌照及紅包賄賂等理由持續向其借錢，又說資金
    遭管制不能動用，且臺灣銀行有放置一筆錢，如果資金有問
    題時可以解凍銀行裡的那一筆錢拿來償還等語（參本院97審
    易379 號卷第58、59頁，本院98易1 號卷第132 、133 頁）
    ；證人曾志臣證稱：其出錢幫忙甲○○後，甲○○：趙陳月
    嬌又以更換牌照、繳納稅金、保證金及賄賂官員等理由持續
    向其借錢，趙陳月嬌還說如不再貸予款項，先前所借的錢都
    收不回來等語（參偵二卷第58頁，本院97審易379 號卷第61
    頁）；證人葉泉宏證稱：其貸予趙陳月嬌款項後，趙陳月嬌
    又以申請牌照需另外支付有相關保證金、設定費、購買發票
    費用、漁工管理費等理由持續向其借款，每次編的理由都不
    同，其不想借的時候，趙陳月嬌就以不繼續出借款項，資金
    將遭管制而拿回不來，使其害怕而陸續出借款項等語（參偵
    二卷第67頁，偵八卷第33頁，本院97審易379 號卷第62～63
    頁）；證人莊良賢證稱：一開始是站在朋友立場出借款項予
    甲○○，後來甲○○又說漁會牌照及電腦輸送都需要經費，
    並保證執照辦好賺錢就可以馬上將錢還清，但甲○○等人事
    後都以錢再過2 、3 天就會下來等理由來搪塞等語（參偵六
    卷第29、30頁，本院97審易379 號卷第61頁，本院98易1 號
    卷第179 頁）；證人馮和平證稱：其基於同事關係陸陸續續
    借錢予甲○○，但因甲○○每次都說執照還沒辦好，還需要
    資金，如不續借，先前所借的錢都拿不回來等語（參偵二卷
    第67、68頁）。是依上開證人林淑琴等人所證述內容，可知
    被告趙政一等人以前揭謊言向上開證人等借得款項後，猶食
    髓知味，不斷以申請漁會執照等虛構之經營漁貨相關事項連
    續向證人林淑琴等人訛詐款項，且為遂行其持續詐騙之情事
    ，於證人林淑琴等人多次出借高額借款之際，利用上開人等
    害怕無法取回已借出款項之人性弱點，不斷以資金遭管制，
    如不續借款項，先前所借之款項將無法回收等理由，使證人
    林淑琴等人因害怕而持續出借款項，足認被告趙政一、甲○
    ○等人上開所為，亦屬詐術無訛。
  (七)另被告趙政一等人於借款期間為免證人林淑琴等人起疑，或
    提供漁市場之生鮮漁貨予證人品嚐，或攜同證人前往海洋局
    、漁會、辦事處虛晃一招以塑造被告趙政一確有於漁市場開
    立公司經營漁貨之假象，或謊稱銀行存有一大筆錢，如資金
    無法解凍，亦可以該筆款項清償借款一節，業據證人葉泉宏
    於偵查、本院審理時證稱：其搭載趙陳月嬌前往漁市場等地
    交付向被害人借得之款項時，趙政一都會拿一些生鮮漁貨請
    趙陳月嬌交予被害人，且趙陳月嬌僅有告知趙政一在漁會、
    漁市場裡面做生意，但都不讓其進去一探究竟，只讓其在外
    面等待等語（參偵六卷第72頁，本院98易1 號卷第192 、19
    3 頁）；證人馬桂芬於本院審理時證稱：趙陳月嬌及林雅惠
    都說趙政一真的有在做生意不用怕，且趙陳月嬌在臺灣銀行
    內有一筆錢，如果資金有問題，可以那筆錢償還借款，或叫
    大家明天去哪裡領錢，事後又以種種藉口爽約等語明確（參
    本院98易1 號卷第132 、133 頁）；顯見被告趙政一等人為
    圓其上開謊言，仍不斷以塑造經營漁貨生意及存有大筆資金
    等假象矇騙證人林淑琴等人；又被告趙政一等人以上開理由
    不斷圓其謊言，眼見已無法隱瞞上開詐騙情事，遂以避不見
    面、或開立大額本票、空頭支票或以尚有大筆資金扣在法院
    、存在銀行保險箱等方式，逃避證人林淑琴等人追償借款之
    事實，業據證人馬桂仙於本院審理時證稱：趙陳月嬌一直說
    出借的款項沒有問題一定可以回收，但其要求趙政一出面時
    ，趙陳月嬌就說心情不好不想洽談，亦不讓趙政一出面，之
    後被告趙政一等人眼見無法償還款項，就開立1 紙3 千萬元
    之本票作為擔保等語明確（參本院98易1 號卷第128 ～130
    頁），復提出趙政一開立之本票1 紙以為佐證（參調一卷第
    68頁）；證人馬桂芬於本院審理時證稱：事發前，趙陳月嬌
    會叫大家明天去哪裡集合領錢，但事後又編造理由爽約，也
    不說趙政一之行蹤，所開立之3 千萬本票迄今均未歸還等語
    （參本院98易1 號卷第133 頁），復提出趙政一開立之本票
    1 紙以為佐證（參調一卷第68頁）；證人林淑琴於本院審理
    時證稱：被告每次借款都在假日或半夜，以電腦當機無法完
    成手續等理由持續借款，甲○○還說大家幫忙趙政一最好，
    要以大局設想等語明確（參本院98易1 號卷第149 、150 頁
    ），證人曾志臣於偵查、本院審理時證稱：趙陳月嬌於事發
    前為取得其信任，叫趙政一與其一同前往台銀簽字，但趙政
    一過不了多久就下來，後來又到海洋局說要修改稅務資料，
    請官員蓋章，等了一陣子趙政一又說那些資料讓官員自己改
    就好，就拿了面額1 張4 千6 百多萬發票人為地球村開發公
    司之支票說可以去臺灣銀行兌現以清償借款，途中趙政一一
    直拖延時間，拖到下午3 點半銀行關門至無法於當天提領，
    事後該張支票亦無法兌現等語（參偵二卷第58頁，本院98易
    1 號卷第185 頁），復提出趙政一所交付之空頭支票1 紙以
    為佐證（參調一卷第63頁）；可見被告趙政一等人明知證人
    林淑琴等人於借款之末已起疑心，上開申請執照開立公司經
    營漁貨之謊言將遭戳破，復以提高利息、開立高額支票擔保
    及偽稱有大筆資金存放於銀行保險箱等藉口，持續向證人林
    淑琴等人詐騙，並掩飾其先前之詐財理由，致多年後本院審
    理時，迄今尚有證人相信趙政一等人存有大筆款項於他處，
    有證人曾志臣、馬桂芬之之審判筆錄附卷可查（參本院98易
    1 號卷第130 、188 頁），倘被告趙政一之銀行保險箱真有
    大筆資金，大可將之領出以償還證人林淑琴等人之損害，又
    何須推託隱匿至今，俟證人林淑琴等人提告後，猶不以之與
    證人林淑琴等人洽談和解，而逃亡至今終遭本院收押之理？
    益徵上開證人林淑琴等人所出借之款項均已遭被告趙政一等
    人花用殆盡等情，應可確認。從而，被告趙政一等人於借款
    之始即已知資力不佳且無意開立公司、申請執照經營漁貨，
    猶以之向證人林淑琴等人訛詐借款，復不斷以虛幻不實之漁
    貨經營事項，連續向上開人等施以詐術，並利用證人林淑琴
    等人害怕先前所借款項無法回收之心理，而接連不斷詐得款
    項，更以提高利息、開立高額支票擔保及偽稱有大筆資金存
    放於銀行保險箱等藉口，而掩飾其上開詐欺之犯行，足證被
    告趙政一等人自借款之始及至借款之末，均不斷以詐術行騙
    證人林淑琴等人之情，實堪認定。
  (八)至證人林雅惠雖於本院審理時證稱：其雖有借款予甲○○等
    人，但甲○○等人應該沒有施以詐術，本件應屬借貸關係，
    且其當初並沒有告甲○○的意思，是其他人提告時也將其列
    入，其認為甲○○仍有誠意要還錢等語（參本院98易1 號卷
    第110 頁），似不以為其有遭被告趙政一等人詐騙之情事。
    惟證人林雅惠於94年11月17日，與證人葉泉宏、林淑琴等人
    一同前往臺灣高雄地方法院檢察署（下稱高雄地檢署）提出
    告訴等情，有該署檢察事務官詢問筆錄在卷可佐（參偵一卷
    第3 頁），復於94年12月27日警詢中陳稱：甲○○以趙政一
    經營漁貨急需用錢為由向其借款，因屢借不還至此始知受騙
    等語（參調一卷第98頁反面）；足認證人林雅惠於偵查之始
    ，尚認被告趙政一等人有詐騙行為，此即與其在本院審理時
    之證述不甚一致；嗣證人林雅惠因證人林淑琴、黃淑真、馬
    桂仙、馬陳來春、馬桂芬等人均係透過證人林雅惠而認識另
    案被告趙陳月嬌，且證人林雅惠曾與趙陳月嬌一同前往向上
    開證人林淑琴等人借款，已如前述，證人林雅惠亦因此案而
    遭證人馬桂仙、葉泉宏提出共同詐欺之告訴等情，亦據證人
    林雅惠、馬桂仙、馬桂芬於本院審理時證述在卷（參本院98
    易1 號卷第110 ～111 、128 、134 頁），雖證人林雅惠事
    後經高雄地檢署檢察官以證人林雅惠對上開詐騙行為事先應
    不知情，且亦投入數百萬之款項予被告趙政一等人，故應無
    共同詐欺犯行，而予以不起訴處分，有該署96年度偵字2797
    2 號不起訴處分書附卷可查，惟證人林雅惠或尚因恐懼日後
    又遭證人馬桂仙等人提告，而成為被告甲○○等人詐欺取財
    犯行之共犯，故為迴護被告甲○○之證詞，亦屬事理之常；
    況經本院審理訊問被告及多名證人後，證人林雅惠已改稱：
    甲○○、趙陳月嬌確實有說謊，每次說要還錢，叫其通知被
    害人集合，事後都沒有照實還等語明確（參本院98易1號 卷
    第144 頁），已肯認被告甲○○等人確有詐騙之情事，益見
    證人林雅惠確因懼怕其他被害人誤認其為被告甲○○等人之
    共犯或恐遭其他被害人訴追而難以面對，因而為不實之證述
    等情，至為顯明；故本院自不能以證人林雅惠前後有異之證
    述及恐懼己身遭訴追而迴護被告等人之證詞，即為被告甲○
    ○等人有利之認定。
  (九)又證人林雅惠、林淑琴擔任教職、證人黃淑真則係幼稚園園
    長、證人曾志臣、莊良賢、馮和平則係中油公司員工，證人
    馬桂仙、馬桂芬、葉泉宏等人均係有正當職業之人之情，有
    法務部調查局高雄市調查處刑事案件移送書在卷可參（參偵
    二卷第1 ～4 頁），平日生活單純、非以放貸為生，另證人
    曾志臣、莊良賢、馮和平均係被告甲○○中油公司多年之同
    事；而證人林雅惠、葉泉宏則係被告甲○○、趙陳月嬌之朋
    友；證人林淑琴、黃淑真、馬桂仙、馬陳來春、馬桂芬、廖
    淑惠則係經友人即證人林雅惠引薦，而認識並借款予被告趙
    政一等人之事實，已經本院詳述如上（參理由欄貳、一、(三)
    所述），雖上開證人等借款之始，固有約定一定報酬之利息
    ，然審究上開證人曾志臣、莊良賢、馮和平、林雅惠、葉泉
    宏等人出借款項之動機，無非相信多年同事或友人甲○○、
    趙陳月嬌口中所稱其子趙政一開立公司申請執照需要資金，
    基於同事、好友之情誼並信任被告甲○○、趙陳月嬌之人格
    始願出借款項；而證人林淑琴、黃淑真、馬桂仙、馬陳來春
    、馬桂芬則或因相信好友林雅惠之引薦，或因相信同係教會
    教友林淑琴之介紹而出借款項予被告趙政一等人以從事其口
    中所謂之漁貨生意，今被告趙政一等人於借款之初，刻意隱
    瞞資力、債信均不佳之事實，業據被告趙政一於本院審理時
    供稱：其先前經營大理石生意有虧損400 餘萬元等語（參本
    院98易1 號卷第121 頁）；被告甲○○於本院審理時供稱：
    當時其因未按時繳納信用卡債，致債信不佳而無法向銀行借
    款等語明確（參本院98易1 號卷第331 頁）；亦無開立公司
    、申請執照經營漁貨之打算，竟以上開事由，向證人林淑琴
    等人訛借款項，復不斷以經營漁貨生意等相關事項，連續詐
    騙證人林淑琴等人之借款，使證人林淑琴等人無從評估借貸
    之風險，又因生活單純誤信同事、友人之人格，終致不斷出
    借款項，更利用證人林淑琴等人害怕先前所借之款項無法收
    回之心理，而以資金現遭管制，如未續借款項致手續無法完
    成，先前所借款項將遭凍結，如該資金解凍即可一次償還先
    前所借本息之謊言，使得證人林淑琴等人一再出借款項予被
    告趙政一等3 人，是被告趙政一等人所為之上開詐術，自均
    有使證人林淑琴等人陷於錯誤之情事。
  (十)末甲○○、趙政一固均辯稱：其未以上開理由向證人林淑琴
    等人詐取款項，本件都係由趙陳月嬌向上開證人林淑琴等人
    借款云云。然查：
    1.證人林淑琴、黃淑真、馬桂仙、馬桂芬、曾志臣、葉泉宏
      分別於附表三、四、五、七、八、九所示時間，分別交付
      上開借款予被告甲○○、趙政一、另案被告趙陳月嬌等情
      ，業據證人林淑琴於偵查中證稱：其都直接匯錢至甲○○
      、趙政一之戶頭，甲○○、趙陳月嬌、趙政一有時也會前
      往其住處向其拿錢等語（參本院97審易字379 號卷第59頁
      ），復提出如附表三佐證資料欄所示之存款憑條以資佐證
      ；證人黃淑真於偵查中證稱：其都在教會、學校交付金錢
      予趙陳月嬌，但大部分是匯往甲○○、趙政一、趙陳月嬌
      提供之帳戶內等語（參本院97審易字379 號卷第61頁），
      復提出如附表四編號4 、5 所示佐證資料欄所示之存摺交
      易明細以資佐證；證人馬桂仙於本院審理時證稱：第1 次
      是直接交給趙政一、之後都是趙陳月嬌出面來收錢，甲○
      ○也有出面收錢過，但次數很少等語（參本院98易字1 號
      卷第125 、126 頁），復提出如附表五編號18、36、37所
      示佐證資料欄所示之存款憑條以資佐證；證人馬桂芬證稱
      ：一般都是趙陳月嬌打電話來確認借款事宜，之後趙陳月
      嬌再與甲○○、趙政一一同前往其住處、郵局、銀行或其
      上班地點向其取款等語（參本院97審易字379 號卷第58頁
      ），復提出如附表七編號30所示佐證資料欄所示之匯款執
      據以資佐證；證人曾志臣於偵查中證稱：第1 次是甲○○
      向其拿錢，之後有時會匯款進甲○○帳戶，如果是現金的
      話，大多是由趙陳月嬌到中油來拿，有時候也親手交給甲
      ○○、趙政一等語（參偵二卷第59頁）；證人葉泉宏於偵
      查中證稱：第1 次是由趙陳月嬌向其借錢，之後甲○○、
      趙政一都有向其借款，其大都在漁會、海洋局、菜市場等
      地交予趙政一，有1 次其將計程車典當後，在當鋪交錢予
      甲○○，甲○○並開立本票以為擔保（參本院97審易字37
      9 號卷第62～63頁），復提出如附表九編號20佐證資料欄
      所示之本票1 張以資佐證；可見被告3 人於詐騙上開證人
      林淑琴等人期間，均有一同或分別向上開證人林淑琴等人
      取款之情，應可認定，故被告趙政一、甲○○上開所辯，
      即與事實不合。
    2.另證人林雅惠、靳德輝、莊良賢、馮和平僅交付款項予被
      告甲○○、趙陳月嬌，證人廖淑惠僅交付款項予被告趙政
      一、趙陳月嬌、證人馬陳來春僅交付款項予趙陳月嬌之情
      ，業據證人林雅惠於偵查中證稱：甲○○、趙陳月嬌都是
      以電話向其聯絡借款事宜後，在到公司或其住處向其拿錢
      等語（參本院97審易字379 號卷第49頁）；證人馬陳來春
      於偵查中證稱：大部分是趙陳月嬌到其住處開口借錢，有
      時也在銀行或郵局附近交付金錢等語（參本院97審易字37
      9 號卷第58頁）；證人廖淑惠於本院審理時證稱：大多是
      趙陳月嬌前往其住處借款，第3 次借款該次趙政一有在住
      處樓下等，並開立本票作為擔保（參本院98易字1 號卷第
      140 頁）；證人靳德輝於偵查中證稱：93年間甲○○、趙
      陳月嬌前往其住處向其借錢，其就將車拿去典當，並在當
      舖交錢予甲○○、趙陳月嬌等語（參本院97審易字379 號
      卷第60頁）；證人莊良賢於偵查中證稱：一開始是甲○○
      出面借錢，後來陸陸續續甲○○、趙陳月嬌都有出面向其
      借款等語明確（參本院97審易字379 號卷第60頁），證人
      馮和平於偵查中證稱：一開始是甲○○出面借錢，後來陸
      陸續續甲○○、趙陳月嬌、趙政一都有出面向其借款等語
      （參本院97審易字379 號卷第67頁）；另被害人林錕淮所
      出借之款項，亦係領出後交付予趙陳月嬌之事實，亦據證
      人林雅惠證述如前（參理由欄貳、一、(三)）；再參諸附表
      一至十三所示款項，其中由被告甲○○、趙陳月嬌所收取
      之金錢均交予被告趙政一使用，而被告趙政一自行收取之
      部分亦供其個人花用等情，業據被告趙政一、甲○○供承
      不諱，是本案部分款項被告趙政一、甲○○或未出面，然
      上開款項無論係由被告甲○○或趙陳月嬌收取，其最終目
      的均係交由被告趙政一花用，自難謂被告趙政一、甲○○
      就上開詐欺行為毫不知情。
    3.另被告趙政一未曾申請漁市場承銷人資格，亦未申請設立
      公司等情，已如上述，被告甲○○明知及此，猶於上開時
      間、以被告趙政一經營生意申請執照急需資金為由，向多
      年同事即證人曾志臣、莊良賢、馮和平等人開口借款，事
      後再由其本身或趙陳月嬌、趙政一出面取款之事實，業據
      證人曾志臣於偵查中證稱：第1 次是甲○○向其拿錢，之
      後有時會匯款進甲○○帳戶，如果是現金的話，大多是由
      趙陳月嬌到中油來拿，有時候也親手交給甲○○、趙政一
      等語（參偵二卷第59頁）；證人莊良賢於偵查中證稱：起
      先是甲○○向其借錢，其都在公司交錢給甲○○，之後則
      是由趙陳月嬌前往中油公司的車庫：銀行向其拿錢等語（
      參本院97審易379 號卷第60頁）；證人馮和平於偵查中證
      稱：一開始是甲○○出面借錢，後來陸陸續續甲○○、趙
      陳月嬌、趙政一都有出面向其借款等語（參本院97審易字
      379 號卷第67頁）；且另案被告趙陳月嬌與證人曾志臣、
      莊良賢、馮和平等人均不熟識，平日亦不常往來之情，業
      據被告甲○○於本院審理時供承不諱（參本院98易1 號卷
      第309 ～310 頁），是被告趙陳月嬌與上開證人曾志臣等
      人既不熟識，倘非被告甲○○出面請求，證人曾志臣等人
      斷無隨意將出借款項交予趙陳月嬌之理，足認被告甲○○
      負責以上開不實理由詐騙證人曾志臣等人，再由被告甲○
      ○本身或由趙陳月嬌、趙政一出面向證人曾志臣等人取款
      。再參以證人曾志臣等人於發覺事態不對時，甲○○復以
      大局為重等言語或尚欠證人等人幾顆印章及以跳樓作擔保
      等方式以掩飾其上開詐騙情事一節，業據證人林淑琴於本
      院審理時證稱：最後錢拿不回來時，甲○○還說以大局為
      重，大家可以幫忙趙政一最好，希望大家把剩下的錢拿來
      幫助趙政一，不然就要從9 樓跳下去等語（參本院98易1
      號卷第150 頁）；證人靳德輝於本院審理時證稱：93年8
      月甲○○向其借款時稱要以大局為重，下午就可將所有被
      害人的借款取回，之後又於94年除夕甲○○又說有錢可還
      了，但還差6 個人的印章，但只有3 個人有蓋章，其餘3
      人回北部去了，其要連夜上臺北去蓋章把錢拿回來，但事
      後證實是謊言，嗣又於94年10月間，甲○○又要其再相信
      1 次，不然就要從9 樓跳下去，且當其問及政府機關之收
      據時，甲○○還回稱現在要看不會太慢等語（參本院98易
      1 號卷第175 ～176 頁）；證人葉泉宏於本院審理時證稱
      ：甲○○於94年提告前有說資金現在都設定在法院託管，
      不會不見，所有的事都交給法院處理就好等語（參本院98
      易1 號卷第192 頁）；益見被告甲○○自始至終均居於訛
      詐款項及掩飾犯行之地位，而以上開詐術詐騙證人曾志臣
      等人，並推由趙陳月嬌前往取款，待被害人發覺有異，又
      以上開藉口掩飾其等之犯行，足徵被告甲○○之所為亦屬
      上開詐騙行為中重要之一塊，其與被告趙政一、另案被告
      趙陳月嬌就上開詐欺犯行均有犯意聯絡之情，至為顯明；
    4.另被告趙政一等人陸續以申請牌照需另外支付有相關保證
      金、設定費、手續費、市場規費、稅金、購買假發票費用
      及賄賂行政機關官員等藉口，向證人林淑琴等人詐得借款
      一節，已如前述，而被告趙陳月嬌係小學畢業，不甚識字
      ，只短暫經營過理髮廳之事實，業據被告趙政一於本院審
      理時供陳在卷（參本院98易1 號卷第308 ～309 頁），是
      以另案被告趙陳月嬌之學經歷，其應無漁市承銷及開立公
      司之相關知識，苟非被告趙政一告知，趙陳月嬌當無從告
      以證人林淑琴等人有關悉經營漁市場申請執照設立公司之
      細節，更遑論申請牌照需繳交保證金、設定費、手續費、
      規費等專業事項及購買假發票偽裝經營公司之不法事宜，
      足徵另案被告趙陳月嬌向證人林淑琴等人所謊稱之借款事
      由，係由被告趙政一所授意至明。再者，被告趙政一等人
      於借款期間為免證人林淑琴等人起疑，或提供漁市場之生
      鮮漁貨予證人品嚐，或攜同證人前往海洋局、漁會、辦事
      處虛晃一招以塑造被告趙政一確有於漁市場開立公司經營
      漁貨之假象一節，業據證人曾志臣於偵查、本院審理時證
      稱：趙陳月嬌為取得其信任，叫趙政一與其一同前往台銀
      簽字，後來又到海洋局說要修改稅務資料，請官員蓋章，
      等了一陣子趙政一又說那些資料讓官員自己改就好，就拿
      了1 張發票人為地球村開發公司之支票說可以去臺灣銀行
      兌現，途中趙政一一直拖延時間，拖到下午3 點半銀行關
      門至無法於當天提領，事後該張支票亦無法兌現等語（參
      偵二卷第58頁，本院98易1 號卷第185 頁）；證人葉泉宏
      於偵查、本院審理時證稱：其搭載趙陳月嬌前往漁市場等
      地交付向被害人借得之款項時，趙政一都會拿一些生鮮魚
      貨請趙陳月嬌交予被害人，且趙陳月嬌僅有告知趙政一在
      漁會、漁市場裡面做生意，但都不讓其進去一探究竟，只
      讓其在外面等待等語（參偵六卷第72頁，本院98易1 號卷
      第192 、193 頁）；足認被告趙政一對上開以經營漁貨等
      事項詐騙被害人一節，亦非全然不知，故有配合攜同證人
      曾志臣等人前往海洋局、菜市場等地虛晃一招之行為。參
      以證人林淑琴、馬桂仙、曾志臣、馮和平等人均有匯款入
      被告趙政一或不知情之女友陳彥伶、友人高明山等人帳戶
      之情，有上開證人林淑琴等人之匯款單據附卷可查（參附
      表三、四、五、十三之佐證資料欄所載證據），且被告甲
      ○○、趙陳月嬌於訛詐證人林淑琴等人借款時，趙政一亦
      有在外等候並開立本票提供擔保等情，業據證人廖淑惠於
      本院審理時證稱：趙陳月嬌第3 次向其借款時，趙政一有
      在樓下等候並開立本票1 張以為擔保（參本院98易1 號卷
      第140 ～141 頁）；證人馬桂仙於本院審理時證稱：第1
      次借款係其親自拿給趙政一，之後則是由趙陳月嬌與林雅
      惠向其取款等語（參本院98易1 號卷第125 頁），證人黃
      淑真證稱：有1 次在某銀行前交付款項時，趙政一與趙陳
      月嬌以起來拿錢，趙政一還說所借的錢是要辦漁牌用的，
      而且會很快歸還等語（參本院98易1 號卷第145 頁）；證
      人葉泉宏證稱；一開始是趙陳月嬌向其借款，之後都是由
      趙政一打電話向其借款，其都將錢拿到漁會、海洋局、菜
      市場等處交給趙政一等語（參本院97審易379 號卷第62頁
      ）；可證被告趙政一於上開詐騙過程中，亦有參與並居於
      策劃、隱匿詐欺犯行之地位，其與被告甲○○、另案被告
      趙陳月嬌均有犯意聯絡及行為分擔等情，堪已認定。
  (十一)綜上所述，本件被告趙政一、甲○○與另案被告趙陳月嬌共
    同涉犯罪事實一之詐欺取財犯行已事證明確，其2 人上開犯
    行，洵堪認定。
二、被告趙政一被訴犯罪事實欄二之詐欺取財有罪部分：
    訊據被告趙政一矢口否認有此部分之詐欺取財犯行，辯稱：
    本筆借款係在94年被害人提出告訴後1 年多的事，其已經忘
    記有無此事，且當天應無前往臺灣銀行領款一事云云。惟查
    ，上開犯罪事實，業據證人曾志臣於本院審理時證稱：在趙
    政一96年2 月8 日交保後隔天，趙陳月嬌說趙政一有大筆金
    錢放在裕誠路臺灣銀行保險箱內，倘得以順利領取，即可還
    清先前之借款，而邀約其等被害人在裕誠路臺灣銀行前等候
    ，過了很久，馮和平才搭載趙政一、趙陳月嬌出現，說要上
    去2 樓保險箱領錢，並以先繳清經濟部商業司之手續費使得
    領取之理由，向其等被害人要求4 萬2 千元之款項，其便託
    由林雅惠轉交5 千元予趙政一、趙陳月嬌，之後趙政一就藉
    詞黑道追殺而逃匿等語明確（參98易1 號卷第264 ～265 頁
    ），經核與證人靳德輝96年2 月25日之陳情函內容所述情節
    相符，有該陳情函附卷可查（參偵九卷第2 ～3 頁），參以
    被告趙政一、趙陳月嬌2 人確於96年2 月7 日為警緝獲後，
    旋於翌日獲釋，且證人靳德輝上開陳情函，係於證人曾志臣
    遭詐騙後不久即提出，是就上開陳情函及被告趙政一獲釋之
    時間點相互比對，足認證人曾志臣所證述之情節應屬非虛；
    況該筆款項佔總詐騙金額之比例甚微，然證人曾志臣本院證
    述時相當堅持確有該筆款項，並就該筆款項之時間、地點、
    交付款項之理由、內容均證述明確，且於當庭聽聞被告趙政
    一否認此事時，情緒激動等情，有本院審判筆錄附卷可佐（
    參本院98易1 號卷第264 ～266 頁），倘非真有此事，衡情
    證人曾志臣當無明確供述並有情緒激動之舉，是證人曾志臣
    上開證述，應屬可信。又上開行為係由另案被告趙陳月嬌先
    佯以前往銀行保險箱領錢還款等理由，邀集證人曾志臣前往
    裕誠路臺灣銀行，再由被告趙政一、趙陳月嬌以積欠商業司
    借款之藉口，向證人曾志臣詐得5 千元款項，是被告趙政一
    、趙陳月嬌就此自有犯意聯絡及行為分擔至明。從而，被告
    趙政一上開所辯，顯係事後卸責之詞，不足採信，其與趙陳
    月嬌共同向曾志臣詐取5 千元之犯行，亦堪認定。
三、論罪、科刑：
  (一)查被告趙政一、甲○○於犯罪事實欄一之行為後，如附表十
    五所示之相關法律均業經變更，並俱於95年7 月1 日施行，
    玆經整體比較結果，裁判時法並未較為有利，從而依刑法第
    2 條第1 項規定，自應就此部分適用各該行為時法，亦即修
    正前刑法。核被告甲○○、趙政一上開犯罪事實一所為，均
    係犯刑法第339 條第1 項之詐欺取財罪；被告趙政一犯罪事
    實二所為，亦係犯同法第339 條第1 項之詐欺取財罪。被告
    甲○○、趙政一與另案被告趙陳月嬌就犯罪事實一部份、有
    犯意聯絡及行為分擔，應依修正前刑法第28條之規定論以共
    同正犯；被告趙政一與趙陳月嬌就犯罪事實二部分，亦另有
    犯意聯絡及行為分擔，應依刑法第28條之規定論以共同正犯
    。又被告甲○○、趙政一犯罪事實一之前後多次詐欺犯行，
    時間緊接，觸犯係構成要件相同之罪名，顯然基於概括犯意
    反覆實施，均應依修正前刑法第56條之連續犯規定論以一罪
    ，並各加重其刑。另被告趙政一犯罪事實一、二所示詐欺取
    財犯行，犯意各別，行為互異，應予分論併罰。起訴書及補
    充理由書雖認被告趙政一此部分犯行與其前開犯罪事實一部
    份犯行係屬連續犯之裁判上一罪關係，惟刑法連續犯之規定
    已於95年7 月1 日修正刪除，而本件被告趙政一犯罪事實二
    之犯罪時間係在96年2 月9 日，自無連續犯適用之餘地，況
    被告趙政一上開犯罪事實二之犯行係於被害人提告1 年多後
    ，於警緝獲釋放時，而再犯本次詐欺犯行，亦難認被告趙政
    一係基於前揭詐欺取財之概括犯意或接續犯意，而為此部分
    之詐欺取財行為，是起訴書及補充理由書上開所指，容有未
    恰，應予更正。
  (二)爰審酌被告趙政一正值壯年，不思以正當手法賺取財物，竟
    籌畫以開立公司承銷漁貨之謊言，向人詐取財物；而被告甲
    ○○不知約束其子趙政一上開不法犯行，且明知本身債信及
    資力均不佳，猶與妻子趙陳月嬌共同參與被告趙政一上開之
    詐欺計畫，而以上開謊言向多年同事及友人林淑琴等人詐取
    款項，且於借款無法償還之際，一再利用被害人急欲取回借
    款之心理，而陸續詐取被害人林淑琴等人之款項，更於事情
    爆發後一走了之，逃匿無蹤，致被害人索償無門，所為已嚴
    重影響社會正常交易安全，戕害人際信任關係及良善本質，
    惡性非輕；且犯後均矢口否認犯行，態度欠佳，所詐得之金
    額高達數千萬元，雖與部分被害人達成民事和解，有和解筆
    錄附卷可憑，然除被告甲○○薪資可供強制執行外，被告2
    人均未提供任何實質款項以賠償被害人等人，致被害人之損
    害未有彌補，並斟酌被告2 人詐騙之價額甚高，犯罪手段等
    其他一切情狀，分別就被告趙政一、甲○○犯罪事實一、二
    所示犯行，各量處如主文所示之刑，以資懲儆。
  (三)末被告甲○○、趙政一2 人上開犯罪事實一部分之犯行，雖
    均係於96年4 月24日前所犯，然因本院量處之刑已逾1 年6
    月，爰就此部分均不予減刑。至被告趙政一上開犯罪事實二
    之犯行，亦係於96年4 月24日前所犯，經核符合中華民國九
    十六年罪犯減刑條例第2 條第1 項第3 款之規定，爰依法予
    以減刑如主文所示之刑，並與其前開不應減刑之刑，定其應
    執行之刑（本件被告趙政一分別於中華民國九十六年罪犯減
    刑條例施行前之95年5 月25日、95年10月30日、96年1 月4
    日、96年6 月22日為高雄地檢署通緝，並分別於中華民國九
    十六年罪犯減刑條例施行前之95年8 月26日、95年12月7 日
    、96年2 月7 日、96年7 月12日緝獲，另於中華民國九十六
    年罪犯減刑條例施行後之97年8 月18日經本院通緝，於中華
    民國九十六年罪犯減刑條例施行後之97年12月7 日緝獲，並
    無於中華民國九十六年罪犯減刑條例施行前通緝，而於中華
    民國九十六年罪犯減刑條例施行後緝獲之情形，故仍有減刑
    之適用）。
四、被告趙政一、甲○○不另為無罪諭知部分：
  (一)公訴及補充理由意旨略以：被告趙政一、甲○○明知被告趙
    政一未符合向高雄區漁會申請漁市場承銷人之申請資格，且
    無資力從事漁貨承銷，竟仍共同基於意圖為自己不法之概括
    犯意聯絡，連續以被告趙政一要申請漁牌需要繳納稅金、費
    用、保管箱、賄賂相關行政官員、擔保金、漁會發票、及其
    他與漁會相關事務需要資金為由，向被害人林雅惠、林淑琴
    、靳德輝等人借款，使被害人林雅惠、林淑琴、靳德輝信以
    為真因而陷於錯誤，即於如附表十四所示期間，陸續以現金
    、匯款、轉帳方式交付如附表十四所示金錢予被告趙政一、
    甲○○，因認被告趙政一、甲○○此部分亦共同涉犯刑法第
    339 條第1 項之詐欺取財罪嫌云云。
  (二)按犯罪事實應依證據認定之，無證據不得認定犯罪事實；不
    能證明被告犯罪者，應諭知無罪之判決，刑事訴訟法第154
    條第2 項、第301 條第1 項分別定有明文。次按告訴人之告
    訴，係以使被告受刑事訴追為目的，是其陳述是否與事實相
    符，仍應調查其他證據以資審認（最高法院51台上字第1300
    號判例意旨參照）。
  (三)公訴及補充理由意旨認被告趙政一、甲○○分別涉有上開罪
    嫌，無非係以證人即被害人林雅惠、林淑琴、靳德輝之證述
    及華南銀行存款憑條、長安當鋪當票、台安當鋪收據、高雄
    市政府財產局動產質借所質借單等為其主要論據，訊據被告
    趙政一、甲○○均堅詞否認此部分詐欺取財犯行，均辯稱：
    補充理由書附表一編號9 部分林雅惠沒有借出那麼多錢；附
    表一編號10及附表三編號102 部分有重疊，且林雅惠、林淑
    琴並沒有出借如上開所示那麼多的金錢；補充理由書附表三
    編號33、34部分與證人黃淑真附表四編號2 、3 之款項重複
    ，且亦未曾收受林淑琴補充理由書附表三編號101 所示高達
    186 萬5 千元之款項，至林淑琴補充理由書附表三編號95部
    分不但與靳德輝附表十一所示之款項重複，且金額非如林淑
    琴、靳德輝所述般高達135 萬5200元、28萬元等語。經查：
    1.起訴及補充理由意旨固認證人林雅惠補充理由書附表一編
      號9 所出借之款項係於不詳日期出借7 萬元予被告甲○○
      等人，惟證人林雅惠於本院審理時已證稱：該筆款項係於
      92年9 月上旬向呂老師借5 萬元交給趙陳月嬌，偵查中會
      說是7 萬元是指係指其償還予呂老師連同本息共7 萬元，
      實際上其僅出借5 萬元而已等語明確（參本院98易1 號卷
      第108 、109 頁），顯見證人林雅惠已特定附表一編號9
      部分之款項應係其於92年9 月上旬某日向他人借貸5 萬元
      而交付與另案被告趙陳月嬌無訛，從而，證人林雅惠此部
      分既僅出借5 萬元予被告等人，則補充理由書附表一編號
      9 逾此5 萬元之2 萬元部分（即附表十四編號1 所示），
      自難認係被告2 人詐騙所得。
    2.起訴及補充理由意旨又認證人林雅惠、林淑琴分別向長江
      當鋪質借如補充理由書附表一編號10所示25萬元、附表三
      編號102 所示55萬元之款項，並將該款項分別出借予被告
      趙政一等人；惟上開借款係證人林雅惠、林淑琴一起前往
      長江當鋪而共同典當40萬元，並將該款項全數交予趙陳月
      嬌等情，業據證人林雅惠於本院審理時證稱：該次其以所
      有之自小客車連同林淑琴之金項鍊，一同前往長江當鋪典
      當40萬元交予趙陳月嬌，當初與林淑琴說好平分，惟其事
      後以25萬元之價格贖回其自小客車等語明確（參本院98易
      1 號卷第108 、109 頁）；證人林淑琴於本院審理時證稱
      ：該次其將與林雅惠共同典當之40萬元全都交給趙陳月嬌
      了，但林雅惠在該40萬中只佔有7 萬元等語明確（本院98
      易1 號卷第153 頁），可見證人林雅惠、林淑琴當日係一
      同前往當舖典當40萬元並全數交予趙陳月嬌至明；雖證人
      林雅惠、林淑琴就該40萬中各佔多少比例之證詞不甚一致
      ，然本院參酌證人林雅惠證述其以25萬元贖回自小客車等
      語觀之，認證人林雅惠證述2 人平分等語較為可採，是證
      人林雅惠、林淑琴就此部分所出借之借款應各占20萬元始
      為適當。從而，證人林雅惠、林淑琴此部分既分別出借20
      萬元予被告等人，則補充理由書附表一編號10逾此20萬元
      之5 萬元部分（即附表十四編號2 所示）及附表三編號10
      2 逾此20萬元之35萬元部分（即附表十四編號3 所示），
      自均難認係被告2 人詐騙所得。
    3.被告甲○○、趙政一2 人又辯稱：補充理由書附表三編號
      33、34所示林淑琴部分與附表四編號2 、3 所示黃淑真部
      分之款項重複等語。經本院審核補充理由書附表三編號33
      、34部分之款項，其日期、金額與附表四編號2 、3 所示
      款項均大致相同，且經本院於審理時依職權詢問證人林淑
      琴，證人林淑琴證稱：附表三編號33、34所示款項係其於
      92年2 月7 日所匯出沒錯，但該兩筆15萬、35萬元之款項
      係黃淑真所交付，其並未另外拿錢出來等語明確（參本院
      98易1 號卷第152 頁），足認證人林淑琴於補充理由書附
      表三編號33、34所示之款項確與證人黃淑真附表四編號2
      、3 之款項重複，從而，證人林淑琴既未出借補充理由書
      附表三編號33、34所示之款項（即附表十四編號4 、5）
      ，自難認被告2 人有何此部分之詐欺取財犯行。
    4.起訴及補充理由意旨另認證人林淑琴於補充理由書附表三
      編號101 所示日期出借186 萬5 千元予被告甲○○等人，
      並以證人林淑琴所提高雄市政府財產局動產質借所質借單
      4 紙資為佐證。然觀之該質借單上所載日期，均係在94年
      11月17日證人林淑琴提出告訴之後，有該質借單上所載質
      借日期附卷可查（參本院98易1 號卷第204 頁反面），經
      本院詢以證人林淑琴上開借款之日期及有無與前揭借款重
      複一節，證人林淑琴證稱：上開款項係其向質借所借出後
      陸陸續續貸予被告等人，這當中之金額可能有重複，但因
      時間久遠，其已忘記與前揭借款重複之筆數等語明確（參
      本院98易1 號卷第153 ～154 、268 頁），是證人林淑琴
      既無法確認該筆款項係何時、分幾次交予被告等人，且亦
      無法確認與其前揭借款有無重複，被告2 人復否認有收受
      此筆借款，本於罪疑惟輕原則，自難以證人林淑琴上開有
      瑕疵之證述，即為被告2 人此部分不利之認定，從而，補
      充理由書附表三編號101 所示186 萬5 千元之款項（即附
      表十四編號6） ，亦不能認係被告2 人詐騙所得。
    5.再起訴及補充理由意旨認證人林淑琴於補充理由書附表三
      編號95所示日期出借135 萬5200元、證人靳德輝於93年8
      月13日出借28萬元予被告甲○○等人，惟依證人林淑琴所
      提出之證據（參證物卷附件三編號95），核與證人靳德輝
      提出之台安當鋪收據相同（參調一卷第33頁編號64），且
      審酌證人林淑琴、靳德輝2 人之夫妻身分，則該2 筆借款
      確有重複之可能；另證人靳德輝於本院審理時證稱：因甲
      ○○聲稱要為大局著想，故其於93年8 月13日在台安當鋪
      將汽車典當而貸得之25萬元均當場交付予甲○○等語明確
      （參本院98易1 號卷第175 頁），而證人林淑琴於本院審
      理時亦證稱：該筆款項係典當汽車所得，並已將款項交給
      趙陳月嬌，因其事後償還本息至35萬2 千元，且趙陳月嬌
      表示另賠償1 百萬元，故才登載為135 萬5200元等語（參
      本院98易1 號卷第153 頁），本院依上開證人林淑琴、靳
      德輝之證詞及所提證據相互比對，認該筆款項應係證人靳
      德輝將前往台安當鋪典當車輛所得之款項出借予被告等人
      ，且交付之金額亦僅有25萬元，非如證人林淑琴、靳德輝
      所述135 萬5200元、28萬元等情，應可認定；從而，補充
      理由書附表三編號95（即附表十四編號7 所示）所示之款
      項自不能認係被告2 人詐騙所得，而證人靳德輝逾此25萬
      元之3 萬元部分（即附表十四編號8 所示），亦難認係被
      告2 人詐騙所得。
    6.綜上，本件公訴及補充意旨認被告2 人所涉如附表十四1
      ～8 所示詐欺取財罪嫌所憑之證據，尚無從說服本院達於
      通常一般之人均不致有所懷疑，而得確信其為真實之程度
      ，即難據以為被告2 人不利之認定，自屬不能證明被告犯
      罪，本應為被告2 人無罪之諭知，惟公訴及補充理由意旨
      既認此部分所為與上開論罪科刑部分，具有連續犯之裁判
      上一罪關係，爰就被告2 人此部分均不另為無罪之諭知。
  (四)公訴及補充理由意旨又指稱：被告甲○○承前開與被告趙政
    一、趙陳月嬌詐欺取財之概括犯意聯絡，利用被害人急欲取
    回借款之心理，於96年2 月9 日某時，向曾志臣表示其有一
    筆資金存放於臺灣銀行保管箱，惟須先向經濟部商業司繳交
    手續費取得收據後，即可開啟保管箱償還先前所借款項，使
    曾志臣陷於錯誤，而交付5 千元，因認被告甲○○此部分亦
    共同涉犯刑法第339 條第1 項之詐欺取財罪嫌云云。然此除
    為被告甲○○所否認外，被告甲○○於96年2 月9 日當天並
    不在現場一節，亦據證人曾志臣於本院審理時證述在卷（參
    本院98易1 號卷第265 頁），且觀之證人靳德輝上開陳情函
    ，亦未提及被告甲○○有何參與本次詐騙之犯行，再參以被
    告趙政一、趙陳月嬌係於緝獲釋放後，另行起意又詐騙證人
    曾志臣等情，業據本院認定如上，是被告甲○○既不在現場
    ，亦無查無被告甲○○於本次詐欺犯行前，有何與趙政一、
    趙陳月嬌為詐欺行為犯意聯絡之事證，自無從為被告甲○○
    此部分不利之認定，本亦應為被告甲○○此部分無罪之諭知
    ，惟公訴及補充理由意旨既認此部分所為與上開論罪科刑部
    分，具有連續犯之裁判上一罪關係，爰不另為無罪之諭知，
    附此敘明。
據上論斷，應依刑事訴訟法第299 條第1 項前段，刑法第2 條第
1 項前段、第28條、第339 條第1 項，修正前刑法28條、第56條
、第51條第5 款，刑法施行法第1 條之1 ，中華民國九十六年罪
犯減刑條例第2 條第1 項第3 款、第7 條、第11條，判決如主文
。
本案經檢察官吳美齡到庭執行職務。
中    華    民    國    98    年     4    月     3    日
                  刑事第十五庭  審判長法  官  唐照明
                                      法  官  黃苙荌
                                      法  官  王俊彥
如不服本判決應於收受判決後10日內向本院提出上訴書狀，並應
敘述具體理由。其未敘述上訴理由者，應於上訴期間屆滿後20日
內向本院補提理由書(均須按他造當事人之人數附繕本)「切勿逕
送上級法院」。
以上正本證明與原本無異。
中    華    民    國    98    年    4     月    3     日
                                      書記官  鄭永媚
┌─────────────────────────────────────┐
│附表一：本案被害人林雅惠被詐騙之一覽表                                    │
├──┬──────┬────┬──────────┬───────────┤
│編號│  時 間     │  金額  │   交付方式         │佐證資料（以下所稱之附│
│    │            │        │                    │件，均係指卷附證物袋卷│
│    │            │        │                    │內之附件）            │
├──┼──────┼────┼──────────┼───────────┤
│ 1  │91年6 月    │2 萬元  │交付現金            │證人林雅惠之證述。    │
│    │            │        │                    │林雅惠受害金額目錄表。│
├──┼──────┼────┼──────────┼───────────┤
│ 2  │91年7 月12日│3 萬元  │交付現金            │證人林雅惠之證述。    │
│    │            │        │（自世華銀行00000000│左列帳號存摺明細      │
│    │            │        │0000000000號林雅惠帳│（參附件一P.1 、偵七卷│
│    │            │        │戶提出現金3 萬元）  │第100 頁）            │
│    │            │        │                    │林雅惠受害金額目錄表。│
├──┼──────┼────┼──────────┼───────────┤
│ 3  │91年7 月22日│3 萬元  │交付現金            │證人林雅惠之證述。    │
│    │            │        │（自世華銀行00000000│左列帳號存摺明細      │
│    │            │        │0000000000號林雅惠帳│（參附件一P.1 、偵七卷│
│    │            │        │戶提出現金3 萬元）  │第100 頁）            │
│    │            │        │                    │林雅惠受害金額目錄表。│
├──┼──────┼────┼──────────┼───────────┤
│ 4  │91年7 月25日│5 萬元  │交付現金            │證人林雅惠之證述。    │
│    │            │        │（自世華銀行00000000│左列帳號存摺明細      │
│    │            │        │0000000000號林雅惠帳│（參附件一P.1 、偵七卷│
│    │            │        │戶提出現金5 萬元）  │第100 頁）            │
│    │            │        │                    │林雅惠受害金額目錄表。│
├──┼──────┼────┼──────────┼───────────┤
│ 5  │91年8 月30日│2 萬元  │交付現金            │證人林雅惠之證述。    │
│    │            │        │（自郵局000000000000│左列帳號存摺明細      │
│    │            │        │65號帳戶提出現金2 萬│（參附件一P.2 、偵七卷│
│    │            │        │元）                │第98頁）              │
│    │            │        │                    │林雅惠受害金額目錄表。│
├──┼──────┼────┼──────────┼───────────┤
│ 6  │91年8 月30日│2 萬元  │交付現金            │證人林雅惠之證述。    │
│    │            │        │（自郵局000000000000│左列帳號存摺明細      │
│    │            │        │79號帳戶提出現金2 萬│（參附件一P.2 、偵七卷│
│    │            │        │元）                │第99頁）              │
│    │            │        │                    │林雅惠受害金額目錄表。│
├──┼──────┼────┼──────────┼───────────┤
│ 7  │92年9月23 日│35萬元  │交付現金            │證人林雅惠之證述。    │
│    │            │        │（自郵局000000000000│左列帳號存摺明細      │
│    │            │        │77號帳戶提出現金35萬│（參附件一P.4 、偵七卷│
│    │            │        │元）                │第99頁）              │
│    │            │        │                    │林雅惠受害金額目錄表。│
├──┼──────┼────┼──────────┼───────────┤
│ 8  │93年3月24 日│26萬元  │交付現金            │證人林雅惠之證述。    │
│    │            │        │（自郵局000000000000│左列帳號存摺明細      │
│    │            │        │77號帳戶提出現金26萬│（參附件一P.4 、偵七卷│
│    │            │        │元）                │第95頁背面）          │
│    │            │        │                    │林雅惠受害金額目錄表。│
├──┼──────┼────┼──────────┼───────────┤
│ 9  │92年9 月上旬│5萬元   │交付現金            │證人林雅惠之證述。    │
│    │某日        │        │（向友人借款）      │林雅惠受害金額目錄表。│
├──┼──────┼────┼──────────┼───────────┤
│ 10 │92年5月6日  │20萬    │交付現金            │證人林雅惠之證述。    │
│    │            │        │（向長江當舖質借）  │典當收據（參附件一）  │
│    │            │        │                    │p.5                   │
│    │            │        │                    │林雅惠受害金額目錄表。│
├──┼──────┼────┼──────────┼───────────┤
│ 11 │92年5 月6 日│8萬元   │交付現金            │高雄市政府財政局動產質│
│    │至93年3 月間│        │（飾品質借）        │借所質借單（質借金額：│
│    │某日        │        │                    │8 萬）（參附件一P.6 、│
│    │            │        │                    │偵七卷第101 頁）      │
│    │            │        │                    │林雅惠受害金額目錄表。│
├──┼──────┼────┼──────────┼───────────┤
│ 12 │93年3 月間某│10萬元  │交付現金            │證人林雅惠之證述。    │
│    │日          │        │（向林雅惠堂姐借款）│林雅惠受害金額目錄表。│
├──┼──────┼────┼──────────┼───────────┤
│合計│            │121 萬元│                    │                      │
└──┴──────┴────┴──────────┴───────────┘
┌─────────────────────────────────────┐
│附表二：本案被害人林錕淮被詐騙之一覽表                                    │
├──┬──────┬────┬──────────┬───────────┤
│編號│  時 間     │  金 額 │   交付方式         │佐證資料（以下所稱之附│
│    │            │        │                    │件，均係指卷附證物袋卷│
│    │            │        │                    │內之附件）            │
├──┼──────┼────┼──────────┼───────────┤
│ 1  │91年11月4日 │6萬元   │交付現金            │證人林雅惠之證述。    │
│    │            │        │（自高雄縣橋頭鄉農會│林錕淮受害金額目錄表。│
│    │            │        │0000000000000000號林│左列帳號存摺明細（參附│
│    │            │        │錕淮帳戶提出6 萬元）│件二）P.1             │
├──┼──────┼────┼──────────┼───────────┤
│ 2  │91年11月8日 │37萬5000│交付現金            │證人林雅惠之證述。    │
│    │            │元      │（自中央信託局012620│林錕淮受害金額目錄表。│
│    │            │        │00000000號林錕淮帳戶│左列帳號存摺明細（參附│
│    │            │        │提出現金37萬5000元）│件二）P.2 、調二卷第  │
│    │            │        │                    │213 頁。              │
├──┼──────┼────┼──────────┼───────────┤
│ 3  │91年11月13日│15萬元  │交付現金            │證人林雅惠之證述。    │
│    │            │        │（自土地銀行高雄分行│林錕淮受害金額目錄表。│
│    │            │        │000000000000號林錕淮│左列帳號存摺明細（參附│
│    │            │        │帳戶提出現金15萬元）│件二）P.3 、調二卷第  │
│    │            │        │                    │212 頁                │
├──┼──────┼────┼──────────┼───────────┤
│ 4  │91年12月12日│20萬元  │交付現金            │證人林雅惠之證述。    │
│    │            │        │（自土地銀行高雄分行│林錕淮受害金額目錄表。│
│    │            │        │000000000000號林錕淮│左列帳號存摺明細（參附│
│    │            │        │帳戶提出現金20萬元）│件二）P.3 、調二卷第  │
│    │            │        │                    │212 頁                │
├──┼──────┼────┼──────────┼───────────┤
│ 5  │91年12月13日│31萬元  │交付現金            │證人林雅惠之證述。    │
│    │            │        │（自土地銀行高雄分行│林錕淮受害金額目錄表。│
│    │            │        │000000000000號林錕淮│左列帳號存摺明細（參附│
│    │            │        │帳戶提出現金31萬元）│件二）P.3 、調二卷第  │
│    │            │        │                    │212 頁、              │
├──┼──────┼────┼──────────┼───────────┤
│ 6  │91年12月18日│50萬元  │交付現金            │證人林雅惠之證述。    │
│    │            │        │（自中央信託局012620│林錕淮受害金額目錄表。│
│    │            │        │00000000號林錕淮帳戶│左列帳號存摺明細（參附│
│    │            │        │提出現金50萬元）    │件二）P.2 、調二卷第  │
│    │            │        │                    │213 頁                │
├──┼──────┼────┼──────────┼───────────┤
│ 7  │91年12月20日│50萬元  │交付現金            │證人林雅惠之證述。    │
│    │            │        │（自中央信託局012620│林錕淮受害金額目錄表。│
│    │            │        │00000000號林錕淮帳戶│左列帳號存摺明細（參附│
│    │            │        │提出現金50萬元）    │件二）P.2 、調二卷第  │
│    │            │        │                    │213 頁                │
├──┼──────┼────┼──────────┼───────────┤
│ 8  │91年12月24日│47萬元  │交付現金            │證人林雅惠之證述。    │
│    │            │        │（自中央信託局012620│林錕淮受害金額目錄表。│
│    │            │        │00000000號林錕淮帳戶│左列帳號存摺明細（參附│
│    │            │        │提出現金47萬元）    │件二）P.2 、調二卷第  │
│    │            │        │                    │213 頁                │
├──┼──────┼────┼──────────┼───────────┤
│ 9  │92年1月2日  │31萬元  │交付現金            │證人林雅惠之證述。    │
│    │            │        │（自中央信託局012620│林錕淮受害金額目錄表。│
│    │            │        │00000000號林錕淮帳戶│左列帳號存摺明細（參附│
│    │            │        │提出現金31萬元）    │件二）P.2 、調二卷第  │
│    │            │        │                    │213 頁                │
├──┼──────┼────┼──────────┼───────────┤
│ 10 │92年1月7日  │22萬    │交付現金            │證人林雅惠之證述。    │
│    │            │        │（自中央信託局012620│林錕淮受害金額目錄表。│
│    │            │        │00000000號林錕淮帳戶│左列帳號存摺明細（參附│
│    │            │        │提出現金22萬元）    │件二）P.2 、調二卷第  │
│    │            │        │                    │213 頁                │
├──┼──────┼────┼──────────┼───────────┤
│ 11 │92年1月27日 │15萬元  │交付現金            │證人林雅惠之證述。    │
│    │            │        │（自土地銀行高雄分行│林錕淮受害金額目錄表。│
│    │            │        │000000000000號林錕淮│左列帳號存摺明細（參附│
│    │            │        │帳戶提出現金15萬元）│件二）P.3 、調二卷第  │
│    │            │        │                    │212 頁                │
├──┼──────┼────┼──────────┼───────────┤
│ 12 │92年5月26日 │42萬元  │轉帳                │證人林雅惠之證述。    │
│    │            │        │（自中央信託局012620│林錕淮受害金額目錄表。│
│    │            │        │00000000號林錕淮帳戶│左列帳號存摺明細（參附│
│    │            │        │提出現金42萬元）    │件二）P.2 、調二卷第  │
│    │            │        │                    │213 頁                │
├──┼──────┼────┼──────────┼───────────┤
│ 13 │92年5月26日 │10萬元  │交付現金            │證人林雅惠之證述。    │
│    │            │        │（自中央信託局012620│林錕淮受害金額目錄表。│
│    │            │        │00000000號林錕淮帳戶│左列帳號存摺明細（參附│
│    │            │        │提出現金10萬元）    │件二）P.2 、調二卷第  │
│    │            │        │                    │213 頁                │
├──┼──────┼────┼──────────┼───────────┤
│ 14 │92年10月3日 │10萬元  │交付現金            │證人林雅惠之證述。    │
│    │            │        │（自郵局000000000000│林錕淮受害金額目錄表。│
│    │            │        │42號林錕淮帳戶提出現│左列帳號存摺明細（參附│
│    │            │        │金10萬元）          │件二）P.4             │
├──┼──────┼────┼──────────┼───────────┤
│ 15 │92年11月10日│5萬元   │交付現金            │證人林雅惠之證述。    │
│    │            │        │（自中央信託局012620│林錕淮受害金額目錄表。│
│    │            │        │00000000號林錕淮帳戶│左列帳號存摺明細（參調│
│    │            │        │提出現金10萬元）    │二卷第213 頁）        │
├──┼──────┼────┼──────────┼───────────┤
│ 16 │92或93年農曆│1萬8000 │交付現金            │證人林雅惠之證述。    │
│    │年間        │元      │                    │林錕淮受害金額目錄表。│
├──┼──────┼────┼──────────┴───────────┤
│總計│            │393萬   │                                            │
│    │            │3000元  │                                            │
└──┴──────┴────┴──────────────────────┘
┌─────────────────────────────────────┐
│附表三：本案被害人林淑琴被詐騙之一覽表                                    │
├──┬──────┬────┬──────────┬───────────┤
│編號│  時 間     │  金 額 │   交付方式         │佐證資料（以下所稱之附│
│    │            │        │                    │件，均係指卷附證物袋卷│
│    │            │        │                    │內之附件）            │
├──┼──────┼────┼──────────┼───────────┤
│ 1  │91年8月10日 │2萬5000 │交付現金            │證人林淑琴之證述。    │
│    │            │元      │                    │林淑琴受害金額目錄表。│
├──┼──────┼────┼──────────┼───────────┤
│ 2  │91年8月14日 │8萬元   │匯款                │證人林淑琴之證述。    │
│    │            │        │                    │林淑琴受害金額目錄表。│
│    │            │        │                    │中國國際商業銀行國內匯│
│    │            │        │                    │款申請書              │
│    │            │        │                    │（參附件三）P.1-2     │
├──┼──────┼────┼──────────┼───────────┤
│ 3  │91年8月22 日│4萬元   │交付現金            │證人林淑琴之證述。    │
│    │            │        │                    │林淑琴受害金額目錄表。│
│    │            │        │                    │存摺明細（參附件三）  │
│    │            │        │                    │P.1-3                 │
├──┼──────┼────┼──────────┼───────────┤
│ 4  │91年8月26 日│8萬元   │匯款                │證人林淑琴之證述。    │
│    │            │        │                    │林淑琴受害金額目錄表。│
│    │            │        │                    │中國國際商業銀行國內匯│
│    │            │        │                    │款申請書              │
│    │            │        │                    │（參附件三）P.1-4     │
├──┼──────┼────┼──────────┼───────────┤
│ 5  │91年8月29 日│4萬元   │匯款                │證人林淑琴之證述。    │
│    │            │        │                    │林淑琴受害金額目錄表。│
│    │            │        │                    │中國國際商業銀行國內匯│
│    │            │        │                    │款申請書              │
│    │            │        │                    │（參附件三）P.1-5     │
├──┼──────┼────┼──────────┼───────────┤
│ 6  │91年8月30 日│10萬元  │匯款                │證人林淑琴之證述。    │
│    │            │        │                    │林淑琴受害金額目錄表。│
│    │            │        │                    │中國國際商業銀行國內匯│
│    │            │        │                    │款申請書              │
│    │            │        │                    │（參附件三）P.1-6     │
├──┼──────┼────┼──────────┼───────────┤
│ 7  │91年8月30 日│4萬5000 │交付現金            │證人林淑琴之證述。    │
│    │            │元      │                    │林淑琴受害金額目錄表。│
│    │            │        │                    │存摺明細（參附件三）  │
│    │            │        │                    │p.2-7                 │
├──┼──────┼────┼──────────┼───────────┤
│ 8  │91年9月2日  │10萬元  │匯款                │證人林淑琴之證述。    │
│    │            │        │                    │林淑琴受害金額目錄表。│
│    │            │        │                    │中國國際商業銀行國內匯│
│    │            │        │                    │款申請書              │
│    │            │        │                    │（參附件三）p.2-8     │
├──┼──────┼────┼──────────┼───────────┤
│ 9  │91年9月3日  │17萬5000│交付現金            │證人林淑琴之證述。    │
│    │            │元      │                    │林淑琴受害金額目錄表。│
│    │            │        │                    │存摺明細（參附件三）  │
│    │            │        │                    │p.2-9                 │
├──┼──────┼────┼──────────┼───────────┤
│ 10 │91年9月9日  │42萬    │交付現金            │證人林淑琴之證述。    │
│    │            │        │                    │林淑琴受害金額目錄表。│
│    │            │        │                    │存摺明細（參附件三）  │
│    │            │        │                    │p.2-10                │
├──┼──────┼────┼──────────┼───────────┤
│ 11 │91年9月12日 │26萬元  │交付現金            │證人林淑琴之證述。    │
│    │            │        │                    │林淑琴受害金額目錄表。│
│    │            │        │                    │存摺明細（參附件三）  │
│    │            │        │                    │p.2-11                │
├──┼──────┼────┼──────────┼───────────┤
│ 12 │91年9月16日 │17萬元  │匯款                │證人林淑琴之證述。    │
│    │            │        │                    │林淑琴受害金額目錄表。│
│    │            │        │                    │中國國際商業銀行國內匯│
│    │            │        │                    │款申請書              │
│    │            │        │                    │（參附件三）p.2-12    │
├──┼──────┼────┼──────────┼───────────┤
│ 13 │91年9月17日 │38萬元  │交付現金            │證人林淑琴之證述。    │
│    │            │        │                    │林淑琴受害金額目錄表。│
│    │            │        │                    │存摺明細（參附件三）  │
│    │            │        │                    │p.3-13                │
├──┼──────┼────┼──────────┼───────────┤
│ 14 │91年9月19日 │38萬元  │交付現金            │證人林淑琴之證述。    │
│    │            │        │                    │林淑琴受害金額目錄表。│
│    │            │        │                    │存摺明細（參附件三）  │
│    │            │        │                    │p.3-14                │
├──┼──────┼────┼──────────┼───────────┤
│ 15 │91年9月24日 │14萬元  │匯款                │證人林淑琴之證述。    │
│    │            │        │                    │林淑琴受害金額目錄表。│
│    │            │        │                    │第一商業銀行匯款通知單│
│    │            │        │                    │（參附件三）p.3-15    │
├──┼──────┼────┼──────────┼───────────┤
│ 16 │91年9月26日 │12萬元  │現金交付            │證人林淑琴之證述。    │
│    │            │        │                    │林淑琴受害金額目錄表。│
├──┼──────┼────┼──────────┼───────────┤
│ 17 │91年10月5日 │12萬元  │現金交付            │證人林淑琴之證述。    │
│    │            │        │                    │林淑琴受害金額目錄表。│
├──┼──────┼────┼──────────┼───────────┤
│ 18 │91年10月8日 │20萬元  │交付現金            │證人林淑琴之證述。    │
│    │            │        │                    │林淑琴受害金額目錄表。│
├──┼──────┼────┼──────────┼───────────┤
│ 19 │91年10月14日│12萬元  │存入趙政一華南商業銀│證人林淑琴之證述。    │
│    │            │        │行帳戶              │林淑琴受害金額目錄表。│
│    │            │        │                    │華南商業銀行全行通收存│
│    │            │        │                    │款憑條副根（參附件三）│
│    │            │        │                    │p.4-19                │
├──┼──────┼────┼──────────┼───────────┤
│ 20 │91年10月15日│25萬元  │存入趙政一華南商業銀│證人林淑琴之證述。    │
│    │            │        │行帳戶              │林淑琴受害金額目錄表。│
│    │            │        │                    │華南商業銀行全行通收存│
│    │            │        │                    │款憑條副根（參附件三）│
│    │            │        │                    │p.4-20                │
├──┼──────┼────┼──────────┼───────────┤
│ 21 │91年10月21日│15萬元  │交付現金            │證人林淑琴之證述。    │
│    │            │        │                    │林淑琴受害金額目錄表。│
├──┼──────┼────┼──────────┼───────────┤
│ 22 │91年11月13日│15萬元  │存入趙政一華南商業銀│證人林淑琴之證述。    │
│    │            │        │行帳戶              │林淑琴受害金額目錄表。│
│    │            │        │                    │華南商業銀行全行通收存│
│    │            │        │                    │款憑條副根（參附件三）│
│    │            │        │                    │p.4-22                │
├──┼──────┼────┼──────────┼───────────┤
│ 23 │91年11月14日│15萬元  │交付現金            │證人林淑琴之證述。    │
│    │            │        │                    │林淑琴受害金額目錄表。│
├──┼──────┼────┼──────────┼───────────┤
│ 24 │91年11月22日│8萬元   │存入趙政一華南商業銀│證人林淑琴之證述。    │
│    │            │        │行帳戶              │林淑琴受害金額目錄表。│
│    │            │        │                    │華南商業銀行全行通收存│
│    │            │        │                    │款憑條副根（參附件三）│
│    │            │        │                    │p.4-24                │
├──┼──────┼────┼──────────┼───────────┤
│ 25 │91年11月25日│12萬元  │存入趙政一華南商業銀│證人林淑琴之證述。    │
│    │            │        │行帳戶              │林淑琴受害金額目錄表。│
│    │            │        │                    │華南商業銀行全行通收存│
│    │            │        │                    │款憑條副根（參附件三）│
│    │            │        │                    │p.5-25                │
├──┼──────┼────┼──────────┼───────────┤
│ 26 │91年12月9日 │15萬元  │存入趙政一華南商業銀│證人林淑琴之證述。    │
│    │            │        │行帳戶              │林淑琴受害金額目錄表。│
│    │            │        │                    │華南商業銀行全行通收存│
│    │            │        │                    │款憑條副根（參附件三）│
│    │            │        │                    │p.5-26                │
├──┼──────┼────┼──────────┼───────────┤
│ 27 │91年12月10日│20萬元  │存入趙政一華南商業銀│證人林淑琴之證述。    │
│    │            │        │行帳戶              │林淑琴受害金額目錄表。│
│    │            │        │                    │華南商業銀行全行通收存│
│    │            │        │                    │款憑條副根（參附件三）│
│    │            │        │                    │p.5-27                │
├──┼──────┼────┼──────────┼───────────┤
│ 28 │92年1月7日  │4萬元   │存入趙政一華南商業銀│證人林淑琴之證述。    │
│    │            │        │行帳戶              │林淑琴受害金額目錄表。│
│    │            │        │                    │華南商業銀行全行通收存│
│    │            │        │                    │款憑條副根（參附件三）│
│    │            │        │                    │p.5-28                │
├──┼──────┼────┼──────────┼───────────┤
│ 29 │92年1月15日 │11萬元  │存入趙政一華南商業銀│證人林淑琴之證述。    │
│    │            │        │行帳戶              │林淑琴受害金額目錄表。│
│    │            │        │                    │華南商業銀行全行通收存│
│    │            │        │                    │款憑條副根（參附件三）│
│    │            │        │                    │p.5-29                │
├──┼──────┼────┼──────────┼───────────┤
│ 30 │92年1月21日 │15萬元  │存入趙政一華南商業銀│證人林淑琴之證述。    │
│    │            │        │行帳戶              │林淑琴受害金額目錄表。│
│    │            │        │                    │華南商業銀行全行通收存│
│    │            │        │                    │款憑條副根（參附件三）│
│    │            │        │                    │p.5-30                │
├──┼──────┼────┼──────────┼───────────┤
│ 31 │92年1月23日 │13萬元  │存入趙政一華南商業銀│證人林淑琴之證述。    │
│    │            │        │行帳戶              │林淑琴受害金額目錄表。│
│    │            │        │                    │華南商業銀行全行通收存│
│    │            │        │                    │款憑條副根（參附件三）│
│    │            │        │                    │p.6-31                │
├──┼──────┼────┼──────────┼───────────┤
│ 32 │92年1月30日 │14萬元  │存入趙政一華南商業銀│證人林淑琴之證述。    │
│    │            │        │行帳戶              │林淑琴受害金額目錄表。│
│    │            │        │                    │華南商業銀行全行通收存│
│    │            │        │                    │款憑條副根（參附件三）│
│    │            │        │                    │p.6-32                │
├──┼──────┼────┼──────────┼───────────┤
│ 33 │92年2月25日 │43萬元  │存入趙政一華南商業銀│證人林淑琴之證述。    │
│    │            │        │行帳戶              │林淑琴受害金額目錄表。│
│    │            │        │                    │華南商業銀行全行通收存│
│    │            │        │                    │款憑條副根（參附件三）│
│    │            │        │                    │p.6-35                │
├──┼──────┼────┼──────────┼───────────┤
│ 34 │92年3月3日  │20萬元  │存入趙政一華南商業銀│證人林淑琴之證述。    │
│    │            │        │行帳戶              │林淑琴受害金額目錄表。│
│    │            │        │                    │華南商業銀行全行通收存│
│    │            │        │                    │款憑條副根（參附件三）│
│    │            │        │                    │p.6-36                │
├──┼──────┼────┼──────────┼───────────┤
│ 35 │92年3月17日 │23萬元  │存入趙政一華南商業銀│證人林淑琴之證述。    │
│    │            │        │行帳戶              │林淑琴受害金額目錄表。│
│    │            │        │                    │華南商業銀行全行通收存│
│    │            │        │                    │款憑條副根（參附件三）│
│    │            │        │                    │p.7-37                │
├──┼──────┼────┼──────────┼───────────┤
│ 36 │92年3月27日 │5萬元   │存入趙政一華南商業銀│證人林淑琴之證述。    │
│    │            │        │行帳戶              │林淑琴受害金額目錄表。│
│    │            │        │                    │華南商業銀行全行通收存│
│    │            │        │                    │款憑條副根（參附件三）│
│    │            │        │                    │p.7-38                │
├──┼──────┼────┼──────────┼───────────┤
│ 37 │92年3月28日 │25萬元  │存入趙政一華南商業銀│證人林淑琴之證述。    │
│    │            │        │行帳戶              │林淑琴受害金額目錄表。│
│    │            │        │                    │華南商業銀行全行通收存│
│    │            │        │                    │款憑條副根（參附件三）│
│    │            │        │                    │p.7-39                │
├──┼──────┼────┼──────────┼───────────┤
│ 38 │92年4月21日 │8萬元   │存入趙政一華南商業銀│證人林淑琴之證述。    │
│    │            │        │行帳戶              │林淑琴受害金額目錄表。│
│    │            │        │                    │華南商業銀行全行通收存│
│    │            │        │                    │款憑條副根（參附件三）│
│    │            │        │                    │p.7-40                │
├──┼──────┼────┼──────────┼───────────┤
│ 39 │92年4月29日 │15萬元  │存入趙政一華南商業銀│證人林淑琴之證述。    │
│    │            │        │行帳戶              │林淑琴受害金額目錄表。│
│    │            │        │                    │華南商業銀行全行通收存│
│    │            │        │                    │款憑條副根（參附件三）│
│    │            │        │                    │p.7-41                │
├──┼──────┼────┼──────────┼───────────┤
│ 40 │92年5月6日  │37萬元  │存入趙政一華南銀行帳│證人林淑琴之證述。    │
│    │            │        │戶                  │林淑琴受害金額目錄表。│
│    │            │        │                    │華南商業銀行全行通收存│
│    │            │        │                    │款憑條副根（參附件三）│
│    │            │        │                    │p.7-42                │
├──┼──────┼────┼──────────┼───────────┤
│ 41 │92年11月28日│2 萬元（│存入甲○○臺灣土地銀│證人林淑琴之證述。    │
│    │            │起訴書誤│行帳戶              │林淑琴受害金額目錄表。│
│    │            │載為20萬│                    │臺灣土地銀行存摺類存款│
│    │            │元）    │                    │憑條（參附件三）p.8-43│
├──┼──────┼────┼──────────┼───────────┤
│ 42 │93年6月17日 │2 萬元（│存入甲○○臺灣土地銀│證人林淑琴之證述。    │
│    │            │起訴書誤│行帳戶              │林淑琴受害金額目錄表。│
│    │            │載為20萬│                    │臺灣土地銀行存摺類存款│
│    │            │元）    │                    │憑條（參附件三）p.8-44│
├──┼──────┼────┼──────────┼───────────┤
│ 43 │93年5月4日  │2 萬7000│存入高明山帳戶      │證人林淑琴之證述。    │
│    │            │元（起訴│                    │林淑琴受害金額目錄表。│
│    │            │書誤載為│                    │郵政國內匯款執據      │
│    │            │27萬元）│                    │（參附件三）p.8-45    │
├──┼──────┼────┼──────────┼───────────┤
│ 44 │93年5月23日 │9萬元   │存入趙政一女友陳彥伶│證人林淑琴之證述。    │
│    │            │        │帳戶                │林淑琴受害金額目錄表。│
│    │            │        │                    │郵政國內匯款執據      │
│    │            │        │                    │（參附件三）p.8-46    │
├──┼──────┼────┼──────────┼───────────┤
│ 45 │93年4月初   │12萬元  │存入趙政一女友陳彥伶│證人林淑琴之證述。    │
│    │            │        │帳戶                │林淑琴受害金額目錄表。│
├──┼──────┼────┼──────────┼───────────┤
│ 46 │93年5月24日 │2萬元   │存入趙政一女友陳彥伶│證人林淑琴之證述。    │
│    │            │        │帳戶                │林淑琴受害金額目錄表。│
│    │            │        │                    │郵政國內匯款執據      │
│    │            │        │                    │（參附件三）p.8-48    │
├──┼──────┼────┼──────────┼───────────┤
│ 47 │93年6月15日 │8萬元   │存入趙政一女友陳彥伶│證人林淑琴之證述。    │
│    │            │        │帳戶                │林淑琴受害金額目錄表。│
│    │            │        │                    │郵政國內匯款執據      │
│    │            │        │                    │（參附件三）p.9-49    │
├──┼──────┼────┼──────────┼───────────┤
│ 48 │93年7月27日 │5萬元   │存入甲○○土地銀行帳│證人林淑琴之證述。    │
│    │            │        │戶                  │林淑琴受害金額目錄表。│
│    │            │        │                    │臺灣土地銀行存摺類存款│
│    │            │        │                    │憑條（參附件三）p.9-50│
├──┼──────┼────┼──────────┼───────────┤
│ 49 │93年10月14日│6萬元   │存入甲○○土地銀行帳│證人林淑琴之證述。    │
│    │            │        │戶                  │林淑琴受害金額目錄表。│
│    │            │        │                    │臺灣土地銀行存摺類存款│
│    │            │        │                    │憑條（參附件三）p.9-51│
├──┼──────┼────┼──────────┼───────────┤
│ 50 │93年11月25日│9500元  │存入甲○○土地銀行帳│證人林淑琴之證述。    │
│    │            │        │戶                  │林淑琴受害金額目錄表。│
│    │            │        │                    │臺灣土地銀行存摺類存款│
│    │            │        │                    │憑條（參附件三）p.9-52│
├──┼──────┼────┼──────────┼───────────┤
│ 51 │93年12月6日 │2萬元   │存入甲○○土地銀行帳│證人林淑琴之證述。    │
│    │            │        │戶                  │林淑琴受害金額目錄表。│
│    │            │        │                    │臺灣土地銀行存摺類存款│
│    │            │        │                    │憑條（參附件三）p.9-53│
├──┼──────┼────┼──────────┼───────────┤
│ 52 │93年12月16日│2萬元   │存入甲○○土地銀行帳│證人林淑琴之證述。    │
│    │            │        │戶                  │林淑琴受害金額目錄表。│
│    │            │        │                    │臺灣土地銀行存摺類存款│
│    │            │        │                    │憑條（參附件三）p.9-54│
├──┼──────┼────┼──────────┼───────────┤
│ 53 │94年2月16日 │2萬元   │存入甲○○土地銀行帳│證人林淑琴之證述。    │
│    │            │        │戶                  │林淑琴受害金額目錄表。│
│    │            │        │                    │臺灣土地銀行存摺類存款│
│    │            │        │                    │憑條                  │
│    │            │        │                    │（參附件三）p.10-55   │
├──┼──────┼────┼──────────┼───────────┤
│ 54 │94年2月18日 │16萬元  │存入甲○○土地銀行帳│證人林淑琴之證述。    │
│    │            │        │戶                  │林淑琴受害金額目錄表。│
│    │            │        │                    │臺灣土地銀行存摺類存款│
│    │            │        │                    │憑條                  │
│    │            │        │                    │（參附件三）p.10-56   │
├──┼──────┼────┼──────────┼───────────┤
│ 55 │94年3月25日 │3萬元   │存入甲○○土地銀行帳│證人林淑琴之證述。    │
│    │            │        │戶                  │林淑琴受害金額目錄表。│
│    │            │        │                    │臺灣土地銀行存摺類存款│
│    │            │        │                    │憑條                  │
│    │            │        │                    │（參附件三）p.10-57   │
├──┼──────┼────┼──────────┼───────────┤
│ 56 │94年4月18日 │6萬元   │存入甲○○土地銀行帳│證人林淑琴之證述。    │
│    │            │        │戶                  │林淑琴受害金額目錄表。│
│    │            │        │                    │臺灣土地銀行存摺類存款│
│    │            │        │                    │憑條                  │
│    │            │        │                    │（參附件三）p.10-58   │
├──┼──────┼────┼──────────┼───────────┤
│ 57 │94年4月20日 │1萬元   │存入甲○○土地銀行帳│證人林淑琴之證述。    │
│    │            │        │戶                  │林淑琴受害金額目錄表。│
│    │            │        │                    │臺灣土地銀行存摺類存款│
│    │            │        │                    │憑條                  │
│    │            │        │                    │（參附件三）p.10-59   │
├──┼──────┼────┼──────────┼───────────┤
│ 58 │94年4月19日 │5萬元   │存入甲○○土地銀行帳│證人林淑琴之證述。    │
│    │            │        │戶                  │林淑琴受害金額目錄表。│
│    │            │        │                    │臺灣土地銀行存摺類存款│
│    │            │        │                    │憑條                  │
│    │            │        │                    │（參附件三）p.10-60   │
├──┼──────┼────┼──────────┼───────────┤
│ 59 │94年4月20日 │1萬3000 │存入甲○○土地銀行帳│證人林淑琴之證述。    │
│    │            │元      │戶                  │林淑琴受害金額目錄表。│
│    │            │        │                    │臺灣土地銀行存摺類存款│
│    │            │        │                    │憑條                  │
│    │            │        │                    │（參附件三）p.10-61   │
├──┼──────┼────┼──────────┼───────────┤
│ 60 │94年4月22日 │20萬元  │存入甲○○土地銀行帳│證人林淑琴之證述。    │
│    │            │        │戶                  │林淑琴受害金額目錄表。│
│    │            │        │                    │臺灣土地銀行存摺類存款│
│    │            │        │                    │憑條                  │
│    │            │        │                    │（參附件三）p.10-62   │
├──┼──────┼────┼──────────┼───────────┤
│ 61 │94年5月10日 │7萬元   │現金交付趙陳月嬌    │證人林淑琴之證述。    │
│    │            │        │                    │林淑琴受害金額目錄表。│
├──┼──────┼────┼──────────┼───────────┤
│ 62 │94年6月10日 │5萬元   │現金交付趙陳月嬌    │證人林淑琴之證述。    │
│    │            │        │                    │林淑琴受害金額目錄表。│
├──┼──────┼────┼──────────┼───────────┤
│ 63 │94年6月10日 │2萬元   │存入甲○○土地銀行帳│證人林淑琴之證述。    │
│    │            │        │戶                  │林淑琴受害金額目錄表。│
│    │            │        │                    │臺灣土地銀行存摺類存款│
│    │            │        │                    │憑條                  │
│    │            │        │                    │（參附件三）p.11-65   │
├──┼──────┼────┼──────────┼───────────┤
│ 64 │94年6月17日 │9萬元   │存入甲○○土地銀行帳│證人林淑琴之證述。    │
│    │            │        │戶                  │林淑琴受害金額目錄表。│
│    │            │        │                    │臺灣土地銀行存摺類存款│
│    │            │        │                    │憑條                  │
│    │            │        │                    │（參附件三）p.11-66   │
├──┼──────┼────┼──────────┼───────────┤
│ 65 │94年6月16日 │18萬元  │現金交付            │證人林淑琴之證述。    │
│    │            │        │                    │林淑琴受害金額目錄表。│
├──┼──────┼────┼──────────┼───────────┤
│ 66 │94年6月17日 │24萬元  │現金交付            │證人林淑琴之證述。    │
│    │            │        │                    │林淑琴受害金額目錄表。│
├──┼──────┼────┼──────────┼───────────┤
│ 67 │94年6月17日 │20萬元  │現金交付            │證人林淑琴之證述。    │
│    │            │        │                    │林淑琴受害金額目錄表。│
├──┼──────┼────┼──────────┼───────────┤
│ 68 │94年6月20日 │8萬元   │存入甲○○土地銀行帳│證人林淑琴之證述。    │
│    │            │        │戶                  │林淑琴受害金額目錄表。│
├──┼──────┼────┼──────────┼───────────┤
│ 69 │94年6月24日 │12萬元  │存入甲○○土地銀行帳│證人林淑琴之證述。    │
│    │            │        │戶                  │林淑琴受害金額目錄表。│
│    │            │        │                    │臺灣土地銀行存摺類存款│
│    │            │        │                    │憑條                  │
│    │            │        │                    │（參附件三）p.12-71   │
├──┼──────┼────┼──────────┼───────────┤
│ 70 │94年6月27日 │5萬5000 │存入甲○○土地銀行帳│證人林淑琴之證述。    │
│    │            │元      │戶                  │林淑琴受害金額目錄表。│
│    │            │        │                    │臺灣土地銀行存摺類存款│
│    │            │        │                    │憑條                  │
│    │            │        │                    │（參附件三）p.12-72   │
├──┼──────┼────┼──────────┼───────────┤
│ 71 │94年7月11日 │12萬元  │存入甲○○土地銀行帳│證人林淑琴之證述。    │
│    │            │        │戶                  │林淑琴受害金額目錄表。│
│    │            │        │                    │臺灣土地銀行存摺類存款│
│    │            │        │                    │憑條                  │
│    │            │        │                    │（參附件三）p.13-73   │
├──┼──────┼────┼──────────┼───────────┤
│ 72 │94年7月11日 │8萬元   │存入林雅惠帳戶      │證人林淑琴之證述。    │
│    │            │        │                    │林淑琴受害金額目錄表。│
│    │            │        │                    │臺灣土地銀行存摺類存款│
│    │            │        │                    │憑條                  │
│    │            │        │                    │（參附件三）p.13-74   │
├──┼──────┼────┼──────────┼───────────┤
│ 73 │94年7月11日 │8萬元   │現金交付            │證人林淑琴之證述。    │
│    │            │        │                    │林淑琴受害金額目錄表。│
├──┼──────┼────┼──────────┼───────────┤
│ 74 │94年7月21日 │5萬元   │存入甲○○土地銀行帳│證人林淑琴之證述。    │
│    │            │        │戶                  │林淑琴受害金額目錄表。│
│    │            │        │                    │臺灣土地銀行存摺類存款│
│    │            │        │                    │憑條                  │
│    │            │        │                    │（參附件三）p.13-76   │
├──┼──────┼────┼──────────┼───────────┤
│ 75 │94年7月12日 │35萬元  │現金交付            │證人林淑琴之證述。    │
│    │            │        │                    │林淑琴受害金額目錄表。│
├──┼──────┼────┼──────────┼───────────┤
│ 76 │94年4月19日 │3萬元   │現金交付            │證人林淑琴之證述。    │
│    │            │        │                    │林淑琴受害金額目錄表。│
├──┼──────┼────┼──────────┼───────────┤
│ 77 │94年7月23日 │3萬元   │現金交付            │證人林淑琴之證述。    │
│    │            │        │                    │林淑琴受害金額目錄表。│
├──┼──────┼────┼──────────┼───────────┤
│ 78 │94年7月24日 │6萬元   │現金交付            │證人林淑琴之證述。    │
│    │            │        │                    │林淑琴受害金額目錄表。│
├──┼──────┼────┼──────────┼───────────┤
│ 79 │94年7月24日 │4萬元   │現金交付            │證人林淑琴之證述。    │
│    │            │        │                    │林淑琴受害金額目錄表。│
├──┼──────┼────┼──────────┼───────────┤
│ 80 │94年8月20日 │4萬元   │現金交付            │證人林淑琴之證述。    │
│    │            │        │                    │林淑琴受害金額目錄表。│
├──┼──────┼────┼──────────┼───────────┤
│ 81 │94年8月22日 │8萬元   │現金交付            │證人林淑琴之證述。    │
│    │            │        │                    │林淑琴受害金額目錄表。│
├──┼──────┼────┼──────────┼───────────┤
│ 82 │94年8月23日 │8萬元   │存入甲○○土地銀行帳│證人林淑琴之證述。    │
│    │            │        │戶                  │林淑琴受害金額目錄表。│
│    │            │        │                    │臺灣土地銀行存摺類存款│
│    │            │        │                    │憑條                  │
│    │            │        │                    │（參附件三）p.14-82   │
├──┼──────┼────┼──────────┼───────────┤
│ 83 │94年8月26日 │2萬5000 │現金交付            │證人林淑琴之證述。    │
│    │            │元      │                    │林淑琴受害金額目錄表。│
├──┼──────┼────┼──────────┼───────────┤
│ 84 │94年8月28日 │3萬元   │現金交付            │證人林淑琴之證述。    │
│    │            │        │                    │林淑琴受害金額目錄表。│
├──┼──────┼────┼──────────┼───────────┤
│ 85 │94年9月17日 │2萬5000 │現金交付            │證人林淑琴之證述。    │
│    │            │元      │                    │林淑琴受害金額目錄表。│
├──┼──────┼────┼──────────┼───────────┤
│ 86 │94年9月20日 │1萬元   │存入甲○○土地銀行帳│證人林淑琴之證述。    │
│    │            │        │戶                  │林淑琴受害金額目錄表。│
│    │            │        │                    │臺灣土地銀行存摺類存款│
│    │            │        │                    │憑條                  │
│    │            │        │                    │（參附件三）p.15-88   │
├──┼──────┼────┼──────────┼───────────┤
│ 87 │94年9月22日 │1萬4000 │存入林雅惠帳戶      │證人林淑琴之證述。    │
│    │            │元      │                    │林淑琴受害金額目錄表。│
│    │            │        │                    │存款明細（儲戶收執聯）│
│    │            │        │                    │（參附件三）p.15-89   │
├──┼──────┼────┼──────────┼───────────┤
│ 88 │94年10月6日 │1萬7000 │存入甲○○土地銀行帳│證人林淑琴之證述。    │
│    │            │元      │戶                  │林淑琴受害金額目錄表。│
│    │            │        │                    │臺灣土地銀行存摺類存款│
│    │            │        │                    │憑條                  │
│    │            │        │                    │（參附件三）p.15-90   │
├──┼──────┼────┼──────────┼───────────┤
│ 89 │94年10月14日│2 萬元（│存入林雅惠帳戶      │證人林淑琴之證述。    │
│    │            │起訴書誤│                    │林淑琴受害金額目錄表。│
│    │            │載為3 萬│                    │存款明細（儲戶收執聯）│
│    │            │4000元）│                    │（參附件三）p.16-91   │
├──┼──────┼────┼──────────┼───────────┤
│ 90 │94年10月18日│3萬4000 │存入林雅惠帳戶      │證人林淑琴之證述。    │
│    │            │元（起訴│                    │林淑琴受害金額目錄表。│
│    │            │書誤載為│                    │存款明細（儲戶收執聯）│
│    │            │2 萬元）│                    │（參附件三）p.16-92   │
├──┼──────┼────┼──────────┼───────────┤
│ 91 │94年10月24日│1萬元   │存入甲○○土地銀行帳│證人林淑琴之證述。    │
│    │            │        │戶                  │林淑琴受害金額目錄表。│
│    │            │        │                    │臺灣土地銀行存摺類存款│
│    │            │        │                    │憑條                  │
│    │            │        │                    │（參附件三）p.16-93   │
├──┼──────┼────┼──────────┼───────────┤
│ 92 │94年10月25日│2萬6000 │存入甲○○土地銀行帳│證人林淑琴之證述。    │
│    │            │元      │戶                  │林淑琴受害金額目錄表。│
│    │            │        │                    │臺灣土地銀行存摺類存款│
│    │            │        │                    │憑條                  │
│    │            │        │                    │（參附件三）p.16-94   │
├──┼──────┼────┼──────────┼───────────┤
│ 93 │93年1月7日  │7萬元   │存入甲○○土地銀行帳│證人林淑琴之證述。    │
│    │            │        │戶                  │林淑琴受害金額目錄表。│
├──┼──────┼────┼──────────┼───────────┤
│ 94 │94年3月25日 │10萬元  │現金交付            │證人林淑琴之證述。    │
│    │            │        │                    │林淑琴受害金額目錄表。│
│    │            │        │                    │存摺明細（參附件三）  │
│    │            │        │                    │p.17-97               │
├──┼──────┼────┼──────────┼───────────┤
│ 95 │94年4月17日 │13萬5000│中國商銀信用卡預借現│證人林淑琴之證述。    │
│    │            │元      │金                  │林淑琴受害金額目錄表。│
├──┼──────┼────┼──────────┼───────────┤
│ 96 │94年4月15日 │13萬元  │現金交付            │證人林淑琴之證述。    │
│    │            │        │                    │林淑琴受害金額目錄表。│
├──┼──────┼────┼──────────┼───────────┤
│ 97 │94年4月16日 │10萬元  │現金交付            │證人林淑琴之證述。    │
│    │            │        │                    │林淑琴受害金額目錄表。│
├──┼──────┼────┼──────────┼───────────┤
│ 98 │92年5 月6 日│20萬元  │現金交付            │證人林淑琴之證述。    │
│    │            │        │（長安當鋪典當）    │林淑琴受害金額目錄表。│
│    │            │        │                    │長江當鋪之當票貳張    │
│    │            │        │                    │（參附件三））p.17-102│
├──┼──────┼────┼──────────┼───────────┤
│總計│            │1074萬  │                    │                      │
│    │            │5500元  │                    │                      │
└──┴──────┴────┴──────────┴───────────┘
┌─────────────────────────────────────┐
│ 附表四：本案告訴人黃淑真被詐騙之一覽表                                   │
├──┬──────┬────┬──────────┬───────────┤
│編號│  時 間     │  金 額 │   交付方式         │佐證資料（以下所稱之附│
│    │            │        │                    │件，均係指卷附證物袋卷│
│    │            │        │                    │內之附件）            │
├──┼──────┼────┼──────────┼───────────┤
│1   │91年11月29日│5萬元   │交付現金            │證人黃淑真之證述。    │
│    │            │        │                    │黃淑真受害金額目錄表。│
│    │            │        │                    │存摺明細（參附件四）p.│
│    │            │        │                    │2 、調二卷第93頁      │
├──┼──────┼────┼──────────┼───────────┤
│2   │92年2月7日  │33萬元  │交付現金            │證人黃淑真之證述。    │
│    │            │        │                    │黃淑真受害金額目錄表。│
│    │            │        │                    │存摺存款帳戶資料及交易│
│    │            │        │                    │明細查詢（參附件四）  │
│    │            │        │                    │p.3                   │
├──┼──────┼────┼──────────┼───────────┤
│3   │92年2月7 日 │15萬元  │交付現金            │證人黃淑真之證述。    │
│    │            │        │                    │黃淑真受害金額目錄表。│
│    │            │        │                    │存摺存款帳戶資料及交易│
│    │            │        │                    │明細查詢（參附件四）  │
│    │            │        │                    │p.3                   │
├──┼──────┼────┼──────────┼───────────┤
│4   │92年2月13 日│35萬元  │存入高明山帳戶      │證人黃淑真之證述。    │
│    │            │        │                    │黃淑真受害金額目錄表。│
│    │            │        │                    │存摺存款帳戶資料及交易│
│    │            │        │                    │明細查詢（參附件四）  │
│    │            │        │                    │p.3                   │
├──┼──────┼────┼──────────┼───────────┤
│5   │92年2月18 日│5萬元   │存入趙政一帳戶      │證人黃淑真之證述。    │
│    │            │        │                    │黃淑真受害金額目錄表。│
│    │            │        │                    │存摺存款帳戶資料及交易│
│    │            │        │                    │明細查詢（參附件四）  │
│    │            │        │                    │p.4                   │
├──┼──────┼────┼──────────┼───────────┤
│6   │92年2月25 日│16萬元  │交付現金            │證人黃淑真之證述。    │
│    │            │        │                    │黃淑真受害金額目錄表。│
│    │            │        │                    │存摺存款帳戶資料及交易│
│    │            │        │                    │明細查詢（參附件四）  │
│    │            │        │                    │p.4                   │
├──┼──────┼────┼──────────┼───────────┤
│7   │92年2月25日 │10萬元  │交付現金            │證人黃淑真之證述。    │
│    │            │        │                    │黃淑真受害金額目錄表。│
│    │            │        │                    │存摺明細（參附件四）  │
│    │            │        │                    │p.6                   │
├──┼──────┼────┼──────────┼───────────┤
│8   │92年3月3日  │23萬元  │交付現金            │證人黃淑真之證述。    │
│    │            │        │                    │黃淑真受害金額目錄表。│
│    │            │        │                    │存摺存款帳戶資料及交易│
│    │            │        │                    │明細查詢（參附件四）  │
│    │            │        │                    │p.7                   │
├──┼──────┼────┼──────────┼───────────┤
│9   │92年3月3日  │24萬元  │交付現金            │證人黃淑真之證述。    │
│    │            │        │                    │黃淑真受害金額目錄表。│
│    │            │        │                    │存摺存款帳戶資料及交易│
│    │            │        │                    │明細查詢（參附件四）  │
│    │            │        │                    │p.7                   │
├──┼──────┼────┼──────────┼───────────┤
│10  │92年7月3日  │2萬元   │交付現金            │證人黃淑真之證述。    │
│    │            │        │                    │黃淑真受害金額目錄表。│
├──┼──────┼────┼──────────┼───────────┤
│11  │92年11月5日 │3萬元   │交付現金            │證人黃淑真之證述。    │
│    │            │        │                    │黃淑真受害金額目錄表。│
├──┼──────┼────┼──────────┼───────────┤
│12  │93年3月20日 │24萬元  │交付現金            │證人黃淑真之證述。    │
│    │            │        │                    │黃淑真受害金額目錄表。│
├──┼──────┼────┼──────────┼───────────┤
│13  │93年4月26日 │7萬5000 │交付現金            │證人黃淑真之證述。    │
│    │            │元      │                    │黃淑真受害金額目錄表。│
│    │            │        │                    │存摺存款帳戶資料及交易│
│    │            │        │                    │明細查詢（參附件四）  │
│    │            │        │                    │p.9                   │
├──┼──────┼────┼──────────┼───────────┤
│14  │93年5月5日  │2萬元   │交付現金            │證人黃淑真之證述。    │
│    │            │        │                    │黃淑真受害金額目錄表。│
├──┼──────┼────┼──────────┼───────────┤
│15  │93年6月16日 │2萬元   │交付現金            │證人黃淑真之證述。    │
│    │            │        │                    │黃淑真受害金額目錄表。│
├──┼──────┼────┼──────────┼───────────┤
│16  │93年6月30日 │9萬元   │現金交付            │證人黃淑真之證述。    │
│    │            │        │                    │黃淑真受害金額目錄表。│
│    │            │        │                    │甲○○簽發本票影本壹張│
│    │            │        │                    │（參附件四）p.10      │
├──┼──────┼────┼──────────┼───────────┤
│17  │93年7月3日  │1萬元   │現金交付            │證人黃淑真之證述。    │
│    │            │        │                    │黃淑真受害金額目錄表。│
├──┼──────┼────┼──────────┼───────────┤
│18  │93年10月25日│20萬元  │交付現金            │證人黃淑真之證述。    │
│    │            │        │                    │黃淑真受害金額目錄表。│
├──┼──────┼────┼──────────┼───────────┤
│19  │93年10月28日│2萬元   │交付現金            │證人黃淑真之證述。    │
│    │            │        │                    │黃淑真受害金額目錄表。│
├──┼──────┼────┼──────────┼───────────┤
│20  │93年11月15日│10萬元  │存入甲○○帳戶      │證人黃淑真之證述。    │
│    │            │        │                    │黃淑真受害金額目錄表。│
├──┼──────┼────┼──────────┼───────────┤
│21  │93年11月16日│2萬元   │交付現金            │證人黃淑真之證述。    │
│    │            │        │                    │黃淑真受害金額目錄表。│
├──┼──────┼────┼──────────┼───────────┤
│22  │93年12月21日│2萬元   │交付現金            │證人黃淑真之證述。    │
│    │            │        │                    │黃淑真受害金額目錄表。│
├──┼──────┼────┼──────────┼───────────┤
│23  │93年12月28日│2萬5000 │交付現金            │證人黃淑真之證述。    │
│    │            │元      │                    │黃淑真受害金額目錄表。│
│    │            │        │                    │存摺明細（參附件四）  │
│    │            │        │                    │p.12                  │
├──┼──────┼────┼──────────┼───────────┤
│24  │94年3月25日 │3萬元   │交付現金            │證人黃淑真之證述。    │
│    │            │        │                    │黃淑真受害金額目錄表。│
│    │            │        │                    │存摺明細（參附件四）  │
│    │            │        │                    │p.13                  │
├──┼──────┼────┼──────────┼───────────┤
│25  │94年3月25日 │3萬元   │交付現金            │證人黃淑真之證述。    │
│    │            │        │                    │黃淑真受害金額目錄表。│
│    │            │        │                    │存摺明細（參附件四）p.│
│    │            │        │                    │15                    │
├──┼──────┼────┼──────────┼───────────┤
│26  │94年5月24日 │3萬元   │交付現金            │證人黃淑真之證述。    │
│    │            │        │                    │黃淑真受害金額目錄表。│
│    │            │        │                    │存摺明細（參附件四）p.│
│    │            │        │                    │16                    │
├──┼──────┼────┼──────────┼───────────┤
│27  │94年6月23日 │15萬元  │交付現金            │證人黃淑真之證述。    │
│    │            │        │                    │黃淑真受害金額目錄表。│
│    │            │        │                    │趙陳月嬌簽發之本票影本│
│    │            │        │                    │壹張（參附件四）p.17  │
├──┼──────┼────┼──────────┼───────────┤
│28  │94年8月20日 │18萬元  │交付現金            │證人黃淑真之證述。    │
│    │            │        │                    │黃淑真受害金額目錄表。│
├──┼──────┼────┼──────────┼───────────┤
│29  │94年7月12日 │30萬元  │交付現金            │證人黃淑真之證述。    │
│    │            │        │                    │黃淑真受害金額目錄表。│
│    │            │        │                    │存摺明細（參附件四）p.│
│    │            │        │                    │18                    │
├──┼──────┼────┼──────────┼───────────┤
│30  │92年7月19日 │15萬元  │存入趙政一帳戶      │證人黃淑真之證述。    │
│    │            │        │                    │黃淑真受害金額目錄表。│
├──┼──────┼────┼──────────┼───────────┤
│31  │92年7月21日 │22萬元  │存入趙政一帳戶      │證人黃淑真之證述。    │
│    │            │        │                    │黃淑真受害金額目錄表。│
├──┼──────┼────┼──────────┼───────────┤
│32  │92年2月7日  │15萬元  │交付現金            │證人黃淑真之證述。    │
│    │            │        │                    │黃淑真受害金額目錄表。│
│    │            │        │                    │存摺存款帳戶資料及交易│
│    │            │        │                    │明細查詢（參附件四）p.│
│    │            │        │                    │20                    │
├──┼──────┼────┼──────────┼───────────┤
│33  │92年2月13日 │35萬元  │交付現金            │證人黃淑真之證述。    │
│    │            │        │                    │黃淑真受害金額目錄表。│
│    │            │        │                    │存摺存款帳戶資料及交易│
│    │            │        │                    │明細查詢（參附件四）p.│
│    │            │        │                    │21                    │
├──┼──────┼────┼──────────┼───────────┤
│總計│            │414萬元 │                    │                      │
└──┴──────┴────┴──────────┴───────────┘
┌──────────────────────────────────────┐
│附表五：本案告訴人馬桂仙被詐騙之一覽表                                      │
├───┬──────┬────┬──────────┬───────────┤
│ 編號 │  時 間     │  金 額 │   交付方式         │佐證資料（以下所稱之附│
│      │            │        │                    │件，均係指卷附證物袋卷│
│      │            │        │                    │內之附件）            │
├───┼──────┼────┼──────────┼───────────┤
│  1   │91年7月30日 │5萬元   │交付現金            │證人馬桂仙之證述。    │
│      │            │        │                    │馬桂仙受害金額目錄表。│
│      │            │        │                    │本票調二卷p.68        │
├───┼──────┼────┼──────────┼───────────┤
│  2   │92年2月11日 │20萬元  │交付現金            │證人馬桂仙之證述。    │
│      │            │        │                    │馬桂仙受害金額目錄表。│
│      │            │        │                    │定期儲金存單歷史交易活│
│      │            │        │                    │動詳情表（參附件五）p.│
│      │            │        │                    │8                     │
├───┼──────┼────┼──────────┼───────────┤
│  3   │92年3月24 日│30萬元  │交付現金            │證人馬桂仙之證述。    │
│      │            │        │                    │馬桂仙受害金額目錄表。│
│      │            │        │                    │定期儲金存單歷史交易活│
│      │            │        │                    │動詳情表（參附件五）p.│
│      │            │        │                    │8                     │
├───┼──────┼────┼──────────┼───────────┤
│  4   │92年4月15 日│30萬元  │交付現金            │證人馬桂仙之證述。    │
│      │            │        │                    │馬桂仙受害金額目錄表。│
│      │            │        │                    │定期儲金存單歷史交易活│
│      │            │        │                    │動詳情表（參附件五）p.│
│      │            │        │                    │9                     │
├───┼──────┼────┼──────────┼───────────┤
│  5   │92年5月26 日│30萬元  │交付現金            │證人馬桂仙之證述。    │
│      │            │        │                    │馬桂仙受害金額目錄表。│
│      │            │        │                    │定期儲金存單歷史交易活│
│      │            │        │                    │動詳情表（參附件五）p.│
│      │            │        │                    │8                     │
├───┼──────┼────┼──────────┼───────────┤
│  6   │92年6月5 日 │50萬元  │交付現金            │證人馬桂仙之證述。    │
│      │            │        │                    │馬桂仙受害金額目錄表。│
│      │            │        │                    │定期儲金存單歷史交易活│
│      │            │        │                    │動詳情表（參附件五）p.│
│      │            │        │                    │10                    │
├───┼──────┼────┼──────────┼───────────┤
│  7   │92年6月5日  │30萬元  │交付現金            │證人馬桂仙之證述。    │
│      │            │        │                    │馬桂仙受害金額目錄表。│
│      │            │        │                    │定期儲金存單歷史交易活│
│      │            │        │                    │動詳情表（參附件五）p.│
│      │            │        │                    │9                     │
├───┼──────┼────┼──────────┼───────────┤
│  8   │92年7月17日 │30萬元  │交付現金            │證人馬桂仙之證述。    │
│      │            │        │                    │馬桂仙受害金額目錄表。│
│      │            │        │                    │定期儲金存單歷史交易活│
│      │            │        │                    │動詳情表（參附件五）p.│
│      │            │        │                    │10                    │
├───┼──────┼────┼──────────┼───────────┤
│  9   │92年8月5日  │31萬元  │交付現金            │證人馬桂仙之證述。    │
│      │            │        │                    │馬桂仙受害金額目錄表。│
│      │            │        │                    │中央信託局活期儲蓄存款│
│      │            │        │                    │存摺明細（參附件五）p.│
│      │            │        │                    │12、調二卷p.69        │
├───┼──────┼────┼──────────┼───────────┤
│  10  │92年8月18日 │35萬    │交付現金            │證人馬桂仙之證述。    │
│      │            │        │                    │馬桂仙受害金額目錄表。│
│      │            │        │                    │中央信託局活期儲蓄存款│
│      │            │        │                    │存摺明細（參附件五）p.│
│      │            │        │                    │12、調二卷p.69        │
├───┼──────┼────┼──────────┼───────────┤
│  11  │92年8月22日 │25萬元  │交付現金            │證人馬桂仙之證述。    │
│      │            │        │                    │馬桂仙受害金額目錄表。│
│      │            │        │                    │中央信託局活期儲蓄存款│
│      │            │        │                    │存摺明細（參附件五）p.│
│      │            │        │                    │12、調二卷p.69        │
├───┼──────┼────┼──────────┼───────────┤
│  12  │92年8月26日 │11萬元  │交付現金            │證人馬桂仙之證述。    │
│      │            │        │                    │馬桂仙受害金額目錄表。│
│      │            │        │                    │中央信託局活期儲蓄存款│
│      │            │        │                    │存摺明細（參附件五）p.│
│      │            │        │                    │12、調二卷p.69        │
├───┼──────┼────┼──────────┼───────────┤
│  13  │92年12月3日 │36萬元  │交付現金            │證人馬桂仙之證述。    │
│      │            │        │                    │馬桂仙受害金額目錄表。│
│      │            │        │                    │國泰人壽保險股份有限公│
│      │            │        │                    │司借款利息收據（保戶留│
│      │            │        │                    │存證明用）（參附件五）│
│      │            │        │                    │p.13、調二卷p.72      │
├───┼──────┼────┼──────────┼───────────┤
│  14  │92年12月8日 │20萬元  │交付現金            │證人馬桂仙之證述。    │
│      │            │        │                    │馬桂仙受害金額目錄表。│
│      │            │        │                    │國泰人壽保險股份有限公│
│      │            │        │                    │司借款利息收據（保戶留│
│      │            │        │                    │存證明用）（參附件五）│
│      │            │        │                    │p.14、調二卷p.72      │
├───┼──────┼────┼──────────┼───────────┤
│  15  │92年12月8日 │5萬元   │交付現金            │證人馬桂仙之證述。    │
│      │            │        │                    │馬桂仙受害金額目錄表。│
│      │            │        │                    │國泰人壽保險股份有限公│
│      │            │        │                    │司借款利息收據（保戶留│
│      │            │        │                    │存證明用）（參附件五）│
│      │            │        │                    │p.14、調二卷p.72      │
├───┼──────┼────┼──────────┼───────────┤
│  16  │93年1月8日  │8萬元   │現金交付            │證人馬桂仙之證述。    │
│      │            │        │                    │馬桂仙受害金額目錄表。│
│      │            │        │                    │保誠人壽保險股份有限公│
│      │            │        │                    │司之壽險保單借款申請書│
│      │            │        │                    │/借據（參附件五）p.15 │
│      │            │        │                    │、調二卷p.73          │
├───┼──────┼────┼──────────┼───────────┤
│  17  │93年1月8日  │5萬5000 │現金交付            │證人馬桂仙之證述。    │
│      │            │元      │                    │馬桂仙受害金額目錄表。│
│      │            │        │                    │美商美國安泰人壽保險股│
│      │            │        │                    │份有限公司台灣分公司借│
│      │            │        │                    │款約定書（參附件五）p.│
│      │            │        │                    │16、調二卷p.74        │
├───┼──────┼────┼──────────┼───────────┤
│  18  │93年5月14日 │10萬元  │存入甲○○帳戶      │證人馬桂仙之證述。    │
│      │            │        │                    │馬桂仙受害金額目錄表。│
│      │            │        │                    │臺灣土地銀行存摺類存款│
│      │            │        │                    │憑條（參附件五）p.17  │
│      │            │        │                    │、調二卷p.70          │
├───┼──────┼────┼──────────┼───────────┤
│  19  │93年10月13日│10萬元  │交付現金            │證人馬桂仙之證述。    │
│      │            │        │                    │馬桂仙受害金額目錄表。│
│      │            │        │                    │台新銀行現金卡交易紀錄│
│      │            │        │                    │（參附件五）p.18      │
├───┼──────┼────┼──────────┼───────────┤
│  20  │93年10月14日│10萬元  │交付現金            │證人馬桂仙之證述。    │
│      │            │        │                    │馬桂仙受害金額目錄表。│
│      │            │        │                    │台新銀行現金卡交易紀錄│
│      │            │        │                    │（參附件五）p.18      │
├───┼──────┼────┼──────────┼───────────┤
│  21  │93年10月15日│5萬元   │交付現金            │證人馬桂仙之證述。    │
│      │            │        │                    │馬桂仙受害金額目錄表。│
│      │            │        │                    │台新銀行現金卡交易紀錄│
│      │            │        │                    │（參附件五）p.18      │
├───┼──────┼────┼──────────┼───────────┤
│  22  │93年10月27日│4萬8600 │交付現金            │證人馬桂仙之證述。    │
│      │            │元      │                    │馬桂仙受害金額目錄表。│
│      │            │        │                    │中國信託銀行現金卡繳款│
│      │            │        │                    │明細單（參附件五）p.19│
├───┼──────┼────┼──────────┼───────────┤
│  23  │93年12月10日│5萬元   │交付現金            │證人馬桂仙之證述。    │
│      │            │        │                    │馬桂仙受害金額目錄表。│
│      │            │        │                    │玉山銀行信用卡消費明細│
│      │            │        │                    │對帳單（參附件五）p.20│
│      │            │        │                    │、調二卷p.81          │
├───┼──────┼────┼──────────┼───────────┤
│  24  │93年12月10日│6萬元   │交付現金            │證人馬桂仙之證述。    │
│      │            │        │                    │馬桂仙受害金額目錄表。│
│      │            │        │                    │台新銀行信用卡帳單（參│
│      │            │        │                    │附件五）p.21、調二卷p.│
│      │            │        │                    │79                    │
├───┼──────┼────┼──────────┼───────────┤
│  25  │93年12月16日│6萬5000 │交付現金            │證人馬桂仙之證述。    │
│      │            │元      │                    │馬桂仙受害金額目錄表。│
│      │            │        │                    │遠東銀行信用卡繳款通知│
│      │            │        │                    │書（參附件五）p.22    │
│      │            │        │                    │、調二卷p.77          │
├───┼──────┼────┼──────────┼───────────┤
│  26  │93年12月26日│2萬2043 │交付現金            │證人馬桂仙之證述。    │
│      │            │元      │                    │馬桂仙受害金額目錄表。│
│      │            │        │                    │玉山銀行信用卡消費明細│
│      │            │        │                    │對帳單（參附件五）p.20│
│      │            │        │                    │、調二卷p.81          │
├───┼──────┼────┼──────────┼───────────┤
│  27  │93年12月31日│3萬2700 │交付現金            │證人馬桂仙之證述。    │
│      │            │元      │                    │馬桂仙受害金額目錄表。│
│      │            │        │                    │台新銀行信用卡帳單（參│
│      │            │        │                    │附件五）p.21          │
├───┼──────┼────┼──────────┼───────────┤
│  28  │94年2月19日 │1萬9800 │交付現金            │證人馬桂仙之證述。    │
│      │            │元      │                    │馬桂仙受害金額目錄表。│
│      │            │        │                    │玉山銀行信用卡消費明細│
│      │            │        │                    │對帳單                │
│      │            │        │                    │（參附件五）p.23      │
├───┼──────┼────┼──────────┼───────────┤
│  29  │94年5月8日  │8萬元   │交付現金            │證人馬桂仙之證述。    │
│      │            │        │                    │馬桂仙受害金額目錄表。│
│      │            │        │                    │荷蘭銀行信用卡帳單（參│
│      │            │        │                    │附件五）p.25、調二卷p.│
│      │            │        │                    │75                    │
├───┼──────┼────┼──────────┼───────────┤
│  30  │94年5月12日 │4萬元   │交付現金            │證人馬桂仙之證述。    │
│      │            │        │                    │馬桂仙受害金額目錄表。│
│      │            │        │                    │中國信託信用卡消費明細│
│      │            │        │                    │暨收費收執表（參附件五│
│      │            │        │                    │）p.26、調二卷p.78    │
├───┼──────┼────┼──────────┼───────────┤
│  31  │94年6月8日  │10萬元  │交付現金            │證人馬桂仙之證述。    │
│      │            │        │                    │馬桂仙受害金額目錄表。│
│      │            │        │                    │台新銀行現金卡交易紀錄│
│      │            │        │                    │（參附件五）p.27      │
├───┼──────┼────┼──────────┼───────────┤
│  32  │94年6月9日  │10萬元  │交付現金            │證人馬桂仙之證述。    │
│      │            │        │                    │馬桂仙受害金額目錄表。│
│      │            │        │                    │台新銀行現金卡交易紀錄│
│      │            │        │                    │（參附件五）p.27-28   │
├───┼──────┼────┼──────────┼───────────┤
│  33  │94年6月10日 │4萬元   │交付現金            │證人馬桂仙之證述。    │
│      │            │        │                    │馬桂仙受害金額目錄表。│
│      │            │        │                    │台新銀行現金卡交易紀錄│
│      │            │        │                    │（參附件五）p.28      │
├───┼──────┼────┼──────────┼───────────┤
│  34  │94年6月15日 │1萬元   │交付現金            │證人馬桂仙之證述。    │
│      │            │        │                    │馬桂仙受害金額目錄表。│
│      │            │        │                    │台新銀行現金卡交易紀錄│
│      │            │        │                    │（參附件五）p.28      │
├───┼──────┼────┼──────────┼───────────┤
│  35  │94年6月9日  │4萬元   │交付現金            │證人馬桂仙之證述。    │
│      │            │        │                    │馬桂仙受害金額目錄表。│
│      │            │        │                    │荷蘭銀行信用卡帳單（參│
│      │            │        │                    │附件五）p.30、調二卷p.│
│      │            │        │                    │76                    │
├───┼──────┼────┼──────────┼───────────┤
│  36  │94年6月9日  │10萬元  │存入甲○○帳戶      │證人馬桂仙之證述。    │
│      │            │        │                    │馬桂仙受害金額目錄表。│
│      │            │        │                    │臺灣土地銀行存摺類存款│
│      │            │        │                    │憑條（參附件五）p.31  │
│      │            │        │                    │、調二卷p.71          │
├───┼──────┼────┼──────────┼───────────┤
│  37  │94年6月27日 │2萬元   │存入甲○○帳戶      │證人馬桂仙之證述。    │
│      │            │        │                    │馬桂仙受害金額目錄表。│
│      │            │        │                    │臺灣土地銀行存摺類存款│
│      │            │        │                    │憑條（參附件五）p.32  │
│      │            │        │                    │、調二卷p.71          │
├───┼──────┼────┼──────────┼───────────┤
│ 總計 │            │519萬   │                    │                      │
│      │            │3143 元 │                    │                      │
└───┴──────┴────┴──────────┴───────────┘
┌──────────────────────────────────────┐
│附表六：本案告訴人馬陳來春被詐騙之一覽表                                    │
├───┬──────┬────┬──────────┬───────────┤
│ 編號 │  時 間     │  金 額 │   交付方式         │佐證資料（以下所稱之附│
│      │            │        │                    │件，均係指卷附證物袋卷│
│      │            │        │                    │內之附件）            │
├───┼──────┼────┼──────────┼───────────┤
│  1   │92年2月11日 │1萬元   │交付現金            │證人馬陳來春之證述。  │
│      │            │        │                    │馬陳來春受害金額目錄表│
│      │            │        │                    │郵政儲金匯業局郵政存  │
│      │            │        │                    │簿儲金儲金簿（存摺）明│
│      │            │        │                    │細（參附件六）p.7、調 │
│      │            │        │                    │二卷第58頁            │
├───┼──────┼────┼──────────┼───────────┤
│  2   │92年2月18日 │5000元  │交付現金            │證人馬陳來春之證述。  │
│      │            │        │                    │馬陳來春受害金額目錄表│
│      │            │        │                    │郵政儲金匯業局郵政存簿│
│      │            │        │                    │儲金儲金簿（存摺）明細│
│      │            │        │                    │（參附件六）p.7、調二 │
│      │            │        │                    │卷第58頁              │
├───┼──────┼────┼──────────┼───────────┤
│  3   │92年3月3 日 │20萬元  │交付現金            │證人馬陳來春之證述。  │
│      │            │        │                    │馬陳來春受害金額目錄表│
│      │            │        │                    │郵政儲金匯業局郵政存簿│
│      │            │        │                    │儲金儲金簿（存摺）明細│
│      │            │        │                    │（參附件六）p.7       │
├───┼──────┼────┼──────────┼───────────┤
│  4   │92年3月18 日│4萬元   │交付現金            │證人馬陳來春之證述。  │
│      │            │        │                    │馬陳來春受害金額目錄表│
│      │            │        │                    │郵政儲金匯業局郵政存簿│
│      │            │        │                    │儲金儲金簿（存摺）明細│
│      │            │        │                    │（參附件六）p.7、調二 │
│      │            │        │                    │卷第58頁              │
├───┼──────┼────┼──────────┼───────────┤
│  5   │92年3月31 日│25萬元  │交付現金            │證人馬陳來春之證述。  │
│      │            │        │                    │馬陳來春受害金額目錄表│
│      │            │        │                    │郵政儲金匯業局郵政存簿│
│      │            │        │                    │儲金儲金簿（存摺）明細│
│      │            │        │                    │（參附件六）p.7、調二 │
│      │            │        │                    │卷第58頁              │
├───┼──────┼────┼──────────┼───────────┤
│  6   │92年4月2 日 │13萬元  │交付現金            │證人馬陳來春之證述。  │
│      │            │        │                    │馬陳來春受害金額目錄表│
│      │            │        │                    │郵政儲金匯業局郵政存簿│
│      │            │        │                    │儲金儲金簿（存摺）明細│
│      │            │        │                    │（參附件六）p.7、調二 │
│      │            │        │                    │卷第58頁              │
├───┼──────┼────┼──────────┼───────────┤
│  7   │92年4月8日  │35萬元  │交付現金            │證人馬陳來春之證述。  │
│      │            │        │                    │馬陳來春受害金額目錄表│
│      │            │        │                    │定期儲金存單歷史交易活│
│      │            │        │                    │動詳情表（參附件六）p.│
│      │            │        │                    │8                     │
├───┼──────┼────┼──────────┼───────────┤
│  8   │92年4月11日 │20萬元  │交付現金            │證人馬陳來春之證述。  │
│      │            │        │                    │馬陳來春受害金額目錄表│
│      │            │        │                    │定期儲金存單歷史交易活│
│      │            │        │                    │動詳情表（參附件六）p.│
│      │            │        │                    │8                     │
├───┼──────┼────┼──────────┼───────────┤
│  9   │92年4月28日 │25萬元  │交付現金            │證人馬陳來春之證述。  │
│      │            │        │                    │馬陳來春受害金額目錄表│
│      │            │        │                    │定期儲金存單歷史交易活│
│      │            │        │                    │動詳情表（參附件六）p.│
│      │            │        │                    │9                     │
├───┼──────┼────┼──────────┼───────────┤
│  10  │92年5月22日 │20萬    │交付現金            │證人馬陳來春之證述。  │
│      │            │        │                    │馬陳來春受害金額目錄表│
│      │            │        │                    │定期儲金存單歷史交易活│
│      │            │        │                    │動詳情表（參附件六）p.│
│      │            │        │                    │10                    │
├───┼──────┼────┼──────────┼───────────┤
│  11  │92年5月27日 │1萬5000 │交付現金            │證人馬陳來春之證述。  │
│      │            │元      │                    │馬陳來春受害金額目錄表│
│      │            │        │                    │郵政儲金匯業局郵政存簿│
│      │            │        │                    │儲金儲金簿（存摺）明細│
│      │            │        │                    │（參附件六）p.7       │
├───┼──────┼────┼──────────┼───────────┤
│  12  │92年5月29日 │100萬元 │交付現金            │證人馬陳來春之證述。  │
│      │            │        │                    │馬陳來春受害金額目錄表│
│      │            │        │                    │定期儲金存單歷史交易活│
│      │            │        │                    │動詳情表（參附件六）  │
│      │            │        │                    │p.8                   │
├───┼──────┼────┼──────────┼───────────┤
│  13  │92年6月16日 │6萬元   │交付現金            │證人馬陳來春之證述。  │
│      │            │        │                    │馬陳來春受害金額目錄表│
│      │            │        │                    │郵政儲金匯業局郵政存簿│
│      │            │        │                    │儲金儲金簿（存摺）明細│
│      │            │        │                    │（參附件六）p.7       │
├───┼──────┼────┼──────────┼───────────┤
│  14  │92年7月11日 │6萬元   │交付現金            │證人馬陳來春之證述。  │
│      │            │        │                    │馬陳來春受害金額目錄表│
│      │            │        │                    │郵政儲金匯業局郵政存簿│
│      │            │        │                    │儲金儲金簿（存摺）明細│
│      │            │        │                    │（參附件六）p.7       │
├───┼──────┼────┼──────────┼───────────┤
│  15  │92年8月4日  │60萬元  │交付現金            │證人馬陳來春之證述。  │
│      │            │        │                    │馬陳來春受害金額目錄表│
│      │            │        │                    │臺灣銀行綜合存款存摺明│
│      │            │        │                    │細（參附件六）p.12    │
│      │            │        │                    │、調二卷第63頁        │
├───┼──────┼────┼──────────┼───────────┤
│  16  │92年8月7日  │10萬元  │現金交付            │證人馬陳來春之證述。  │
│      │            │        │                    │馬陳來春受害金額目錄表│
│      │            │        │                    │臺灣銀行綜合存款存摺明│
│      │            │        │                    │細（參附件六）p.12    │
│      │            │        │                    │、調二卷第63頁        │
├───┼──────┼────┼──────────┼───────────┤
│  17  │92年8月11日 │30萬元  │現金交付            │證人馬陳來春之證述。  │
│      │            │        │                    │馬陳來春受害金額目錄表│
│      │            │        │                    │中央信託局北高雄分局活│
│      │            │        │                    │期儲蓄存款存摺明細（參│
│      │            │        │                    │附件六）p.14、調二卷第│
│      │            │        │                    │60頁                  │
├───┼──────┼────┼──────────┼───────────┤
│  18  │92年8月13日 │37萬元  │現金交付            │證人馬陳來春之證述。  │
│      │            │        │                    │馬陳來春受害金額目錄表│
│      │            │        │                    │中央信託局北高雄分局活│
│      │            │        │                    │期儲蓄存款存摺明細（參│
│      │            │        │                    │附件六）p.14、調二卷第│
│      │            │        │                    │60頁                  │
├───┼──────┼────┼──────────┼───────────┤
│  19  │92年8月27日 │45萬元  │交付現金            │證人馬陳來春之證述。  │
│      │            │        │                    │馬陳來春受害金額目錄表│
│      │            │        │                    │中央信託局北高雄分局活│
│      │            │        │                    │期儲蓄存款存摺明細（參│
│      │            │        │                    │附件六）p.14、調二卷第│
│      │            │        │                    │60頁                  │
├───┼──────┼────┼──────────┼───────────┤
│  20  │92年8月29日 │42萬元  │交付現金            │證人馬陳來春之證述。  │
│      │            │        │                    │馬陳來春受害金額目錄表│
│      │            │        │                    │中央信託局北高雄分局活│
│      │            │        │                    │期儲蓄存款存摺明細（參│
│      │            │        │                    │附件六）p.14、調二卷第│
│      │            │        │                    │60頁                  │
├───┼──────┼────┼──────────┼───────────┤
│  21  │92年9月1日  │42萬5000│交付現金            │證人馬陳來春之證述。  │
│      │            │元      │                    │馬陳來春受害金額目錄表│
│      │            │        │                    │中央信託局北高雄分局活│
│      │            │        │                    │期儲蓄存款存摺明細（參│
│      │            │        │                    │附件六）p.14、調二卷第│
│      │            │        │                    │60頁                  │
├───┼──────┼────┼──────────┼───────────┤
│  22  │92年9月4日  │20萬元  │交付現金            │證人馬陳來春之證述。  │
│      │            │        │                    │馬陳來春受害金額目錄表│
│      │            │        │                    │中央信託局北高雄分局活│
│      │            │        │                    │期儲蓄存款存摺明細（參│
│      │            │        │                    │附件六）p.14、調二卷第│
│      │            │        │                    │60頁                  │
├───┼──────┼────┼──────────┼───────────┤
│  23  │92年9月5日  │3萬9000 │交付現金            │證人馬陳來春之證述。  │
│      │            │元      │                    │馬陳來春受害金額目錄表│
│      │            │        │                    │中央信託局北高雄分局活│
│      │            │        │                    │期儲蓄存款存摺明細（參│
│      │            │        │                    │附件六）p.14、調二卷第│
│      │            │        │                    │60頁                  │
├───┼──────┼────┼──────────┼───────────┤
│  24  │92年9月19日 │2萬元   │交付現金            │證人馬陳來春之證述。  │
│      │            │        │                    │馬陳來春受害金額目錄表│
│      │            │        │                    │大眾銀行右昌分行存摺明│
│      │            │        │                    │細（參附件六）p.16    │
├───┼──────┼────┼──────────┼───────────┤
│  25  │92年12月25日│2萬5000 │交付現金            │證人馬陳來春之證述。  │
│      │            │元      │                    │馬陳來春受害金額目錄表│
│      │            │        │                    │大眾銀行右昌分行存摺明│
│      │            │        │                    │細（參附件六）p.16    │
├───┼──────┼────┼──────────┼───────────┤
│  26  │93年1月8日  │4萬5000 │交付現金            │證人馬陳來春之證述。  │
│      │            │元      │                    │馬陳來春受害金額目錄表│
│      │            │        │                    │美商美國安泰人壽保險股│
│      │            │        │                    │份有限公司台灣分公司借│
│      │            │        │                    │款約定書（參附件六）p.│
│      │            │        │                    │17、調二卷第64頁      │
├───┼──────┼────┼──────────┼───────────┤
│  27  │93年5月27日 │14萬元  │交付現金            │證人馬陳來春之證述。  │
│      │            │        │                    │馬陳來春受害金額目錄表│
│      │            │        │                    │臺灣銀行綜合存款存摺明│
│      │            │        │                    │細（參附件六）p.12、調│
│      │            │        │                    │二卷第63頁            │
├───┼──────┼────┼──────────┼───────────┤
│  28  │93年8月11日 │30萬元  │交付現金            │證人馬陳來春之證述。  │
│      │            │        │                    │馬陳來春受害金額目錄表│
├───┼──────┼────┼──────────┼───────────┤
│  29  │93年8月17日 │35萬元  │交付現金            │證人馬陳來春之證述。  │
│      │            │        │                    │馬陳來春受害金額目錄表│
├───┼──────┼────┼──────────┼───────────┤
│  30  │93年10月20日│65萬元  │交付現金            │證人馬陳來春之證述。  │
│      │            │        │                    │馬陳來春受害金額目錄表│
├───┼──────┼────┼──────────┼───────────┤
│ 總計 │            │720萬   │                    │                      │
│      │            │4000元  │                    │                      │
└───┴──────┴────┴──────────┴───────────┘
┌──────────────────────────────────────┐
│附表七：本案告訴人馬桂芬被詐騙之一覽表                                      │
├───┬──────┬────┬──────────┬───────────┤
│ 編號 │  時 間     │  金 額 │   交付方式         │佐證資料（以下所稱之附│
│      │            │        │                    │件，均係指卷附證物袋卷│
│      │            │        │                    │內之附件）            │
├───┼──────┼────┼──────────┼───────────┤
│  1   │92年4月30日 │2萬元   │交付現金            │證人馬桂芬之證述。    │
│      │            │        │                    │馬桂芬受害金額目錄表。│
│      │            │        │                    │郵政儲金匯業局郵政存簿│
│      │            │        │                    │儲金儲金簿（存摺）明細│
│      │            │        │                    │（參附件七）p.12、調二│
│      │            │        │                    │卷p.27                │
├───┼──────┼────┼──────────┼───────────┤
│  2   │92年5月19日 │10萬元  │交付現金            │證人馬桂芬之證述。    │
│      │            │        │                    │馬桂芬受害金額目錄表。│
│      │            │        │                    │定期儲金存單歷史交易活│
│      │            │        │                    │動詳情表（參附件七）p.│
│      │            │        │                    │13                    │
├───┼──────┼────┼──────────┼───────────┤
│  3   │92年5月22 日│5萬元   │交付現金            │證人馬桂芬之證述。    │
│      │            │        │                    │馬桂芬受害金額目錄表。│
│      │            │        │                    │郵政儲金匯業局郵政存簿│
│      │            │        │                    │儲金儲金簿（存摺）明細│
│      │            │        │                    │（參附件七）p.12、調二│
│      │            │        │                    │卷p.27                │
├───┼──────┼────┼──────────┼───────────┤
│  4   │92年5月27 日│3萬2000 │交付現金            │證人馬桂芬之證述。    │
│      │            │元      │                    │馬桂芬受害金額目錄表。│
│      │            │        │                    │郵政儲金匯業局郵政存簿│
│      │            │        │                    │儲金儲金簿（存摺）明細│
│      │            │        │                    │（參附件七）p.12、調二│
│      │            │        │                    │卷p.27                │
├───┼──────┼────┼──────────┼───────────┤
│  5   │92年6月19 日│50萬元  │交付現金            │證人馬桂芬之證述。    │
│      │            │        │                    │馬桂芬受害金額目錄表。│
│      │            │        │                    │定期儲金存單歷史交易活│
│      │            │        │                    │動詳情表（本金531,750 │
│      │            │        │                    │元？）（參附件七）p.14│
├───┼──────┼────┼──────────┼───────────┤
│  6   │92年6月26 日│30萬元  │交付現金            │證人馬桂芬之證述。    │
│      │            │        │                    │馬桂芬受害金額目錄表。│
│      │            │        │                    │定期儲金存單歷史交易活│
│      │            │        │                    │動詳情表（參附件七）p.│
│      │            │        │                    │13                    │
├───┼──────┼────┼──────────┼───────────┤
│  7   │92年7月4日  │20萬元  │交付現金            │證人馬桂芬之證述。    │
│      │            │        │                    │馬桂芬受害金額目錄表。│
│      │            │        │                    │郵政儲金匯業局郵政存簿│
│      │            │        │                    │儲金儲金簿（存摺）明細│
│      │            │        │                    │（參附件七）p.12、調二│
│      │            │        │                    │卷p.27                │
├───┼──────┼────┼──────────┼───────────┤
│  8   │92年7月10日 │1萬元   │交付現金            │證人馬桂芬之證述。    │
│      │            │        │                    │馬桂芬受害金額目錄表。│
│      │            │        │                    │郵政儲金匯業局郵政存簿│
│      │            │        │                    │儲金儲金簿（存摺）明細│
│      │            │        │                    │（參附件七）p.12、調二│
│      │            │        │                    │卷p.27                │
├───┼──────┼────┼──────────┼───────────┤
│  9   │92年7月21日 │18萬元  │交付現金            │證人馬桂芬之證述。    │
│      │            │        │                    │馬桂芬受害金額目錄表。│
│      │            │        │                    │郵政儲金匯業局郵政存簿│
│      │            │        │                    │儲金儲金簿（存摺）明細│
│      │            │        │                    │（參附件七）p.12、調二│
│      │            │        │                    │卷p.27                │
├───┼──────┼────┼──────────┼───────────┤
│  10  │92年7月24日 │10萬    │交付現金            │證人馬桂芬之證述。    │
│      │            │        │                    │馬桂芬受害金額目錄表。│
│      │            │        │                    │郵政儲金匯業局郵政存簿│
│      │            │        │                    │儲金儲金簿（存摺）明細│
│      │            │        │                    │（參附件七）p.12、調二│
│      │            │        │                    │卷p.27                │
├───┼──────┼────┼──────────┼───────────┤
│  11  │92年7月28日 │22萬元  │交付現金            │證人馬桂芬之證述。    │
│      │            │        │                    │馬桂芬受害金額目錄表。│
│      │            │        │                    │郵政儲金匯業局郵政存簿│
│      │            │        │                    │儲金儲金簿（存摺）明細│
│      │            │        │                    │（參附件七）p.12、調二│
│      │            │        │                    │卷p.27                │
├───┼──────┼────┼──────────┼───────────┤
│  12  │92年8月7日  │10萬元  │交付現金            │證人馬桂芬之證述。    │
│      │            │        │                    │馬桂芬受害金額目錄表。│
│      │            │        │                    │郵政儲金匯業局郵政存簿│
│      │            │        │                    │儲金儲金簿（存摺）明細│
│      │            │        │                    │（參附件七）p.12、調二│
│      │            │        │                    │卷p.27                │
├───┼──────┼────┼──────────┼───────────┤
│  13  │92年8月15日 │3萬元   │交付現金            │證人馬桂芬之證述。    │
│      │            │        │                    │馬桂芬受害金額目錄表。│
│      │            │        │                    │郵政儲金匯業局郵政存簿│
│      │            │        │                    │儲金儲金簿（存摺）明細│
│      │            │        │                    │（參附件七）p.12、調二│
│      │            │        │                    │卷p.27                │
├───┼──────┼────┼──────────┼───────────┤
│  14  │92年9月10日 │74萬元  │交付現金            │證人馬桂芬之證述。    │
│      │            │        │                    │馬桂芬受害金額目錄表。│
│      │            │        │                    │臺灣銀行綜合存款存摺明│
│      │            │        │                    │細（參附件七）p.16、調│
│      │            │        │                    │二卷p.30              │
├───┼──────┼────┼──────────┼───────────┤
│  15  │92年9月19日 │10萬元  │交付現金            │證人馬桂芬之證述。    │
│      │            │        │                    │馬桂芬受害金額目錄表。│
│      │            │        │                    │臺灣銀行綜合存款存摺明│
│      │            │        │                    │細（參附件七）p.16、調│
│      │            │        │                    │二卷p.30              │
├───┼──────┼────┼──────────┼───────────┤
│  16  │92年9月19日 │2萬元   │現金交付            │證人馬桂芬之證述。    │
│      │            │        │                    │馬桂芬受害金額目錄表。│
│      │            │        │                    │大眾銀行右昌分行活期儲│
│      │            │        │                    │蓄存款存摺明細（參附件│
│      │            │        │                    │七）p.19、調二卷p.33  │
├───┼──────┼────┼──────────┼───────────┤
│  17  │92年9月29日 │8萬元   │現金交付            │證人馬桂芬之證述。    │
│      │            │        │                    │馬桂芬受害金額目錄表。│
│      │            │        │                    │臺灣銀行綜合存款存摺明│
│      │            │        │                    │細（參附件七）p.16    │
│      │            │        │                    │、調二卷p.30          │
├───┼──────┼────┼──────────┼───────────┤
│  18  │92年10月6日 │8萬元   │存入甲○○帳戶      │證人馬桂芬之證述。    │
│      │            │        │                    │馬桂芬受害金額目錄表。│
│      │            │        │                    │臺灣銀行綜合存款存摺明│
│      │            │        │                    │細（參附件七）p.16-17 │
│      │            │        │                    │、調二卷p.30-31       │
├───┼──────┼────┼──────────┼───────────┤
│  19  │92年10月13日│2萬元   │交付現金            │證人馬桂芬之證述。    │
│      │            │        │                    │馬桂芬受害金額目錄表。│
├───┼──────┼────┼──────────┼───────────┤
│  20  │92年11月6日 │8萬元   │交付現金            │證人馬桂芬之證述。    │
│      │            │        │                    │馬桂芬受害金額目錄表。│
│      │            │        │                    │臺灣銀行綜合存款存摺明│
│      │            │        │                    │細（參附件七）p.17    │
│      │            │        │                    │、調二卷p.31          │
├───┼──────┼────┼──────────┼───────────┤
│  21  │92年12月1日 │7萬元   │交付現金            │證人馬桂芬之證述。    │
│      │            │        │                    │馬桂芬受害金額目錄表。│
│      │            │        │                    │臺灣銀行綜合存款存摺明│
│      │            │        │                    │細（參附件七）p.17    │
│      │            │        │                    │、調二卷p.31          │
├───┼──────┼────┼──────────┼───────────┤
│  22  │92年12月10日│2萬元   │交付現金            │證人馬桂芬之證述。    │
│      │            │        │                    │馬桂芬受害金額目錄表。│
│      │            │        │                    │臺灣銀行綜合存款存摺明│
│      │            │        │                    │細（參附件七）p.17    │
│      │            │        │                    │、調二卷p.31          │
├───┼──────┼────┼──────────┼───────────┤
│  23  │92年12月12日│7萬元   │交付現金            │證人馬桂芬之證述。    │
│      │            │        │                    │馬桂芬受害金額目錄表。│
│      │            │        │                    │臺灣銀行綜合存款存摺明│
│      │            │        │                    │細（參附件七）p.17    │
│      │            │        │                    │、調二卷p.31          │
├───┼──────┼────┼──────────┼───────────┤
│  24  │92年12月23日│27萬元  │交付現金            │證人馬桂芬之證述。    │
│      │            │        │                    │馬桂芬受害金額目錄表。│
│      │            │        │                    │國泰人壽保險股份有限公│
│      │            │        │                    │司壽險貸款給付明細表（│
│      │            │        │                    │參附件七）p.20、調二卷│
│      │            │        │                    │p.39                  │
├───┼──────┼────┼──────────┼───────────┤
│  25  │92年12月25日│2萬5000 │交付現金            │證人馬桂芬之證述。    │
│      │            │元      │                    │馬桂芬受害金額目錄表。│
│      │            │        │                    │大眾銀行右昌分行活期儲│
│      │            │        │                    │蓄存款存摺明細（參附件│
│      │            │        │                    │七）p.19、調二卷p.33  │
├───┼──────┼────┼──────────┼───────────┤
│  26  │93年1月2日  │3萬元   │交付現金            │證人馬桂芬之證述。    │
│      │            │        │                    │馬桂芬受害金額目錄表。│
│      │            │        │                    │臺灣銀行綜合存款存摺明│
│      │            │        │                    │細（參附件七）p.17、調│
│      │            │        │                    │二卷p.31              │
├───┼──────┼────┼──────────┼───────────┤
│  27  │93年1月5日  │2萬元   │交付現金            │證人馬桂芬之證述。    │
│      │            │        │                    │馬桂芬受害金額目錄表。│
│      │            │        │                    │臺灣銀行綜合存款存摺明│
│      │            │        │                    │細（參附件七）p.17、調│
│      │            │        │                    │二卷p.31              │
├───┼──────┼────┼──────────┼───────────┤
│  28  │93年1月5日  │8萬元   │交付現金            │證人馬桂芬之證述。    │
│      │            │        │                    │馬桂芬受害金額目錄表。│
│      │            │        │                    │國泰人壽保險股份有限公│
│      │            │        │                    │司壽險貸款給付明細表；│
│      │            │        │                    │另加現金1000元（參附件│
│      │            │        │                    │七）p.20、調二卷p.39  │
├───┼──────┼────┼──────────┼───────────┤
│  29  │93年1月12日 │3萬元   │交付現金            │證人馬桂芬之證述。    │
│      │            │        │                    │馬桂芬受害金額目錄表。│
│      │            │        │                    │臺灣銀行綜合存款存摺明│
│      │            │        │                    │細（參附件七）p.17、調│
│      │            │        │                    │二卷p.31              │
├───┼──────┼────┼──────────┼───────────┤
│  30  │93年6月24日 │3萬元   │匯入趙政一女友陳彥伶│證人馬桂芬之證述。    │
│      │            │        │帳戶                │馬桂芬受害金額目錄表。│
│      │            │        │                    │郵政國內匯款執據第二聯│
│      │            │        │                    │：匯款人收執（參附件七│
│      │            │        │                    │）p.21、調二卷p.38    │
├───┼──────┼────┼──────────┼───────────┤
│  31  │93年10月15日│10萬元  │交付現金            │證人馬桂芬之證述。    │
│      │            │        │                    │馬桂芬受害金額目錄表。│
│      │            │        │                    │台新銀行現金卡交易紀錄│
│      │            │        │                    │（參附件七）p.22      │
├───┼──────┼────┼──────────┼───────────┤
│  32  │93年10月18日│10萬元  │交付現金            │證人馬桂芬之證述。    │
│      │            │        │                    │馬桂芬受害金額目錄表。│
│      │            │        │                    │台新銀行現金卡交易紀錄│
│      │            │        │                    │（參附件七）p.22      │
├───┼──────┼────┼──────────┼───────────┤
│  33  │93年10月19日│10萬元  │交付現金            │證人馬桂芬之證述。    │
│      │            │        │                    │馬桂芬受害金額目錄表。│
│      │            │        │                    │台新銀行現金卡交易紀錄│
│      │            │        │                    │（參附件七）p.22      │
├───┼──────┼────┼──────────┼───────────┤
│  34  │93年12月2日 │2000元  │交付現金            │證人馬桂芬之證述。    │
│      │            │        │                    │馬桂芬受害金額目錄表。│
│      │            │        │                    │臺灣銀行綜合存款存摺明│
│      │            │        │                    │細（參附件七）p.17、調│
│      │            │        │                    │二卷p.31              │
├───┼──────┼────┼──────────┼───────────┤
│  35  │93年12月15日│10萬元  │交付現金            │證人馬桂芬之證述。    │
│      │            │        │                    │馬桂芬受害金額目錄表。│
│      │            │        │                    │中國信託銀行現金卡動用│
│      │            │        │                    │明細暨繳款書另加現金  │
│      │            │        │                    │1000元（參附件七）p.  │
│      │            │        │                    │26、(郵政提款機)調二卷│
│      │            │        │                    │p.40-41               │
├───┼──────┼────┼──────────┼───────────┤
│  36  │93年12月20日│4萬元   │交付現金            │證人馬桂芬之證述。    │
│      │            │        │                    │馬桂芬受害金額目錄表。│
│      │            │        │                    │玉山銀行晶片現金卡動用│
│      │            │        │                    │明細單（提款40,012元）│
│      │            │        │                    │（參附件七）p.27      │
├───┼──────┼────┼──────────┼───────────┤
│  37  │93年12月27日│4萬元   │交付現金            │證人馬桂芬之證述。    │
│      │            │        │                    │馬桂芬受害金額目錄表。│
│      │            │        │                    │玉山銀行晶片現金卡動用│
│      │            │        │                    │明細單（提款39,012元）│
│      │            │        │                    │（參附件七）p.27      │
├───┼──────┼────┼──────────┼───────────┤
│  38  │93年12月28日│10萬元  │交付現金            │證人馬桂芬之證述。    │
│      │            │        │                    │馬桂芬受害金額目錄表。│
│      │            │        │                    │中國信託銀行信用卡消費│
│      │            │        │                    │明細暨收費收執表（參附│
│      │            │        │                    │件七）p.28、(大眾提款 │
│      │            │        │                    │機)調二卷p.42-43      │
├───┼──────┼────┼──────────┼───────────┤
│  39  │93年12月31日│6萬元   │交付現金            │證人馬桂芬之證述。    │
│      │            │        │                    │馬桂芬受害金額目錄表。│
│      │            │        │                    │中國信託銀行信用卡消費│
│      │            │        │                    │明細暨收費收執表（參附│
│      │            │        │                    │件七）p.28、(大眾提款 │
│      │            │        │                    │機)調二卷p.44         │
├───┼──────┼────┼──────────┼───────────┤
│  40  │94年1月5日  │2萬元   │交付現金            │證人馬桂芬之證述。    │
│      │            │        │                    │馬桂芬受害金額目錄表。│
│      │            │        │                    │中國信託銀行信用卡消費│
│      │            │        │                    │明細暨收費收執表（參附│
│      │            │        │                    │件七）p.29、(中信託提 │
│      │            │        │                    │款機)調二卷p.44       │
├───┼──────┼────┼──────────┼───────────┤
│  41  │94年1月5日  │4萬元   │交付現金            │證人馬桂芬之證述。    │
│      │            │        │                    │馬桂芬受害金額目錄表。│
│      │            │        │                    │台新銀行信用卡帳單    │
│      │            │        │                    │（參附件七）p.30、(中 │
│      │            │        │                    │信託提款機)調二卷p.45 │
├───┼──────┼────┼──────────┼───────────┤
│  42  │94年1月7日  │2萬元   │交付現金            │台新銀行信用卡帳單    │
│      │            │        │                    │（參附件七）p.31、(大 │
│      │            │        │                    │眾提款機)調二卷p.45   │
├───┼──────┼────┼──────────┼───────────┤
│  43  │94年1月11日 │3萬元   │交付現金            │證人馬桂芬之證述。    │
│      │            │        │                    │馬桂芬受害金額目錄表。│
│      │            │        │                    │台新銀行信用卡帳單    │
│      │            │        │                    │（參附件七）p.31、(土 │
│      │            │        │                    │銀提款機)調二卷p.46   │
├───┼──────┼────┼──────────┼───────────┤
│  44  │94年1月11日 │5萬元   │交付現金            │證人馬桂芬之證述。    │
│      │            │        │                    │馬桂芬受害金額目錄表。│
│      │            │        │                    │匯豐銀行信用卡帳單（參│
│      │            │        │                    │附件七）p.32、(土銀提 │
│      │            │        │                    │款機)調二卷p.46       │
├───┼──────┼────┼──────────┼───────────┤
│  45  │94年2月21日 │10萬元  │交付現金            │證人馬桂芬之證述。    │
│      │            │        │                    │馬桂芬受害金額目錄表。│
│      │            │        │                    │國泰世華銀行現金卡交易│
│      │            │        │                    │明細資料（參附件七）p.│
│      │            │        │                    │33、(國泰世華提款機)調│
│      │            │        │                    │二卷p.47              │
├───┼──────┼────┼──────────┼───────────┤
│  46  │94年5月8日  │8萬元   │交付現金            │證人馬桂芬之證述。    │
│      │            │        │                    │馬桂芬受害金額目錄表。│
│      │            │        │                    │國泰世華銀行信用卡消費│
│      │            │        │                    │明細單（參附件七）p.34│
│      │            │        │                    │、(中信託提款機)調二卷│
│      │            │        │                    │p.48-49               │
├───┼──────┼────┼──────────┼───────────┤
│  47  │94年5月12日 │4萬元   │交付現金            │證人馬桂芬之證述。    │
│      │            │        │                    │馬桂芬受害金額目錄表。│
│      │            │        │                    │國泰世華銀行信用卡消費│
│      │            │        │                    │明細單（參附件七）p.34│
│      │            │        │                    │、(國泰世華提款機)調二│
│      │            │        │                    │卷p.49                │
├───┼──────┼────┼──────────┼───────────┤
│  48  │94年6月10日 │4萬元   │交付現金            │證人馬桂芬之證述。    │
│      │            │        │                    │馬桂芬受害金額目錄表。│
│      │            │        │                    │中國信託銀行現金卡動用│
│      │            │        │                    │明細暨繳款書（參附件七│
│      │            │        │                    │）p.35、(中信託提款機 │
│      │            │        │                    │)調二卷p.50           │
├───┼──────┼────┼──────────┼───────────┤
│  49  │94年6月10日 │2萬元   │交付現金            │證人馬桂芬之證述。    │
│      │            │        │                    │馬桂芬受害金額目錄表。│
│      │            │        │                    │中國信託銀行信用卡消費│
│      │            │        │                    │明細暨收費收執表（參附│
│      │            │        │                    │件七）p.36、(中信託提 │
│      │            │        │                    │款機)調二卷p.50       │
├───┼──────┼────┼──────────┼───────────┤
│  50  │94年6月12日 │10萬元  │交付現金            │證人馬桂芬之證述。    │
│      │            │        │                    │馬桂芬受害金額目錄表。│
│      │            │        │                    │台新銀行現金卡交易紀錄│
│      │            │        │                    │（參附件七）p.23、(中 │
│      │            │        │                    │信託提款機)調二卷p.50-│
│      │            │        │                    │51                    │
├───┼──────┼────┼──────────┼───────────┤
│  51  │94年6月13日 │2萬元   │交付現金            │國泰世華銀行信用卡消費│
│      │            │        │                    │明細單（參附件七）p.37│
│      │            │        │                    │、(大眾提款機)調二卷  │
│      │            │        │                    │p.52                  │
├───┼──────┼────┼──────────┼───────────┤
│  52  │94年6月14日 │10萬元  │交付現金            │證人馬桂芬之證述。    │
│      │            │        │                    │馬桂芬受害金額目錄表。│
│      │            │        │                    │台新銀行現金卡交易紀錄│
│      │            │        │                    │（參附件七）p.23-24   │
├───┼──────┼────┼──────────┼───────────┤
│  53  │94年6月15日 │1萬元   │交付現金            │證人馬桂芬之證述。    │
│      │            │        │                    │馬桂芬受害金額目錄表。│
│      │            │        │                    │台新銀行現金卡交易紀錄│
│      │            │        │                    │（參附件七）p.24      │
├───┼──────┼────┼──────────┼───────────┤
│  54  │94年6月24日 │5萬元   │交付現金            │證人馬桂芬之證述。    │
│      │            │        │                    │馬桂芬受害金額目錄表。│
│      │            │        │                    │玉山銀行信用卡消費明細│
│      │            │        │                    │對帳單（參附件七）p.38│
├───┼──────┼────┼──────────┼───────────┤
│  55  │94年6月25日 │2萬元   │交付現金            │證人馬桂芬之證述。    │
│      │            │        │                    │馬桂芬受害金額目錄表。│
│      │            │        │                    │玉山銀行信用卡消費明細│
│      │            │        │                    │對帳單（參附件七）p.38│
├───┼──────┼────┼──────────┼───────────┤
│  56  │94年6月27日 │2萬元   │交付現金            │證人馬桂芬之證述。    │
│      │            │        │                    │馬桂芬受害金額目錄表。│
│      │            │        │                    │玉山銀行信用卡消費明細│
│      │            │        │                    │對帳單（參附件七）p.38│
├───┼──────┼────┼──────────┼───────────┤
│  57  │94年6月30日 │5000元  │交付現金            │證人馬桂芬之證述。    │
│      │            │        │                    │馬桂芬受害金額目錄表。│
│      │            │        │                    │國泰世華銀行信用卡消費│
│      │            │        │                    │明細單（參附件七）p.37│
├───┼──────┼────┼──────────┼───────────┤
│  58  │94年7月4日  │5000元  │交付現金            │證人馬桂芬之證述。    │
│      │            │        │                    │馬桂芬受害金額目錄表。│
│      │            │        │                    │玉山銀行信用卡消費明細│
│      │            │        │                    │對帳單（參附件七）p.38│
├───┼──────┼────┼──────────┼───────────┤
│ 總計 │            │501萬   │                    │                      │
│      │            │9000元  │                    │                      │
└───┴──────┴────┴──────────┴───────────┘
┌──────────────────────────────────────┐
│附表八：本案告訴人曾志臣被詐騙之一覽表                                      │
├───┬──────┬────┬──────────┬───────────┤
│ 編號 │  時 間     │  金 額 │   交付方式         │佐證資料（以下所稱之附│
│      │            │        │                    │件，均係指卷附證物袋卷│
│      │            │        │                    │內之附件）            │
├───┼──────┼────┼──────────┼───────────┤
│  1   │93年10月6日 │3萬元   │交付現金給甲○○    │證人曾志臣之證述。    │
│      │            │        │                    │曾志臣受害金額目錄表。│
├───┼──────┼────┼──────────┼───────────┤
│  2   │93年10月18日│6萬元   │交付現金給甲○○    │證人曾志臣之證述。    │
│      │            │        │                    │曾志臣受害金額目錄表。│
├───┼──────┼────┼──────────┼───────────┤
│  3   │93年10月25日│20萬元  │交付現金給甲○○    │證人曾志臣之證述。    │
│      │            │        │                    │曾志臣受害金額目錄表。│
├───┼──────┼────┼──────────┼───────────┤
│  4   │93年11月23日│20萬元  │交付現金給甲○○    │證人曾志臣之證述。    │
│      │            │        │                    │曾志臣受害金額目錄表。│
├───┼──────┼────┼──────────┼───────────┤
│  5   │93年12月16日│12萬元  │交付現金給甲○○    │證人曾志臣之證述。    │
│      │            │        │                    │曾志臣受害金額目錄表。│
├───┼──────┼────┼──────────┼───────────┤
│  6   │94年1月7 日 │13萬元  │交付現金給甲○○    │證人曾志臣之證述。    │
│      │            │        │                    │曾志臣受害金額目錄表。│
├───┼──────┼────┼──────────┼───────────┤
│  7   │94年1月27日 │32萬元  │交付現金給趙陳月嬌  │證人曾志臣之證述。    │
│      │            │        │                    │曾志臣受害金額目錄表。│
├───┼──────┼────┼──────────┼───────────┤
│  8   │94年1月31日 │20萬元  │交付現金給趙陳月嬌  │證人曾志臣之證述。    │
│      │            │        │                    │曾志臣受害金額目錄表。│
├───┼──────┼────┼──────────┼───────────┤
│  9   │94年2月5日  │50萬元  │交付現金給趙陳月嬌  │證人曾志臣之證述。    │
│      │            │        │                    │曾志臣受害金額目錄表。│
├───┼──────┼────┼──────────┼───────────┤
│  10  │94年2月16日 │16萬5015│信用卡預借現金，交付│證人曾志臣之證述。    │
│      │            │元      │現金給趙陳月嬌      │曾志臣受害金額目錄表。│
│      │            │        │                    │刷卡簽帳單（參附件八）│
│      │            │        │                    │P.10(A)               │
├───┼──────┼────┼──────────┼───────────┤
│  11  │94年2月16日 │11萬元  │信用卡預借現金，交付│證人曾志臣之證述。    │
│      │            │        │現金給趙陳月嬌      │曾志臣受害金額目錄表。│
│      │            │        │                    │刷卡簽帳單（參附件八）│
│      │            │        │                    │P.8(B)                │
├───┼──────┼────┼──────────┼───────────┤
│  12  │94年2月16日 │14萬元  │交付現金給趙陳月嬌  │證人曾志臣之證述。    │
│      │            │        │                    │曾志臣受害金額目錄表。│
├───┼──────┼────┼──────────┼───────────┤
│  13  │94年2月16日 │10萬元  │交付現金給趙陳月嬌  │證人曾志臣之證述。    │
│      │            │        │                    │曾志臣受害金額目錄表。│
├───┼──────┼────┼──────────┼───────────┤
│  14  │94年2月18日 │8萬9745 │信用卡預借現金，交付│證人曾志臣之證述。    │
│      │            │元      │現金給趙陳月嬌      │曾志臣受害金額目錄表。│
│      │            │        │                    │刷卡簽帳單（參附件八）│
│      │            │        │                    │P.7(C)、調二卷第87頁  │
├───┼──────┼────┼──────────┼───────────┤
│  15  │94年2月18日 │1萬1580 │信用卡預借現金，交付│證人曾志臣之證述。    │
│      │            │元      │現金給趙陳月嬌      │曾志臣受害金額目錄表。│
│      │            │        │                    │刷卡簽帳單（參附件八）│
│      │            │        │                    │P.8(D)、調二卷第88頁  │
├───┼──────┼────┼──────────┼───────────┤
│  16  │94年2月22日 │32萬元  │現金交付給趙陳月嬌  │證人曾志臣之證述。    │
│      │            │        │                    │曾志臣受害金額目錄表。│
├───┼──────┼────┼──────────┼───────────┤
│  17  │94年2月23日 │21萬元  │現金交付給趙陳月嬌  │證人曾志臣之證述。    │
│      │            │        │                    │曾志臣受害金額目錄表。│
├───┼──────┼────┼──────────┼───────────┤
│  18  │94年2月27日 │40萬元  │現金交付給趙陳月嬌  │證人曾志臣之證述。    │
│      │            │        │                    │曾志臣受害金額目錄表。│
├───┼──────┼────┼──────────┼───────────┤
│  19  │94年3月4日  │20萬元  │交付現金給趙陳月嬌  │證人曾志臣之證述。    │
│      │            │        │                    │曾志臣受害金額目錄表。│
├───┼──────┼────┼──────────┼───────────┤
│  20  │94年3月4日  │11萬元  │交付現金給趙陳月嬌  │證人曾志臣之證述。    │
│      │            │        │                    │曾志臣受害金額目錄表。│
├───┼──────┼────┼──────────┼───────────┤
│  21  │94年3月6日  │20萬元  │信用卡預借現金，交付│證人曾志臣之證述。    │
│      │            │        │現金給趙陳月嬌      │曾志臣受害金額目錄表。│
│      │            │        │                    │刷卡簽帳單（參附件八）│
│      │            │        │                    │P.10(H)、調二卷第90頁 │
├───┼──────┼────┼──────────┼───────────┤
│  22  │94年3月8日  │10萬元  │交付現金給趙陳月嬌  │證人曾志臣之證述。    │
│      │            │        │                    │曾志臣受害金額目錄表。│
├───┼──────┼────┼──────────┼───────────┤
│  23  │94年3月15日 │5萬元   │交付現金給趙陳月嬌  │證人曾志臣之證述。    │
│      │            │        │                    │曾志臣受害金額目錄表。│
├───┼──────┼────┼──────────┼───────────┤
│  24  │94年3月23日 │50萬元  │交付現金給趙陳月嬌  │證人曾志臣之證述。    │
│      │            │        │                    │曾志臣受害金額目錄表。│
├───┼──────┼────┼──────────┼───────────┤
│  25  │94年3月31日 │10萬元  │交付現金給趙陳月嬌  │證人曾志臣之證述。    │
│      │            │        │                    │曾志臣受害金額目錄表。│
├───┼──────┼────┼──────────┼───────────┤
│  26  │94年4月6日  │35萬元  │交付現金給趙陳月嬌  │證人曾志臣之證述。    │
│      │            │        │                    │曾志臣受害金額目錄表。│
├───┼──────┼────┼──────────┼───────────┤
│  27  │94年4月12日 │10萬元  │交付現金給趙陳月嬌  │證人曾志臣之證述。    │
│      │            │        │                    │曾志臣受害金額目錄表。│
├───┼──────┼────┼──────────┼───────────┤
│  28  │94年4月5日  │5萬元   │交付現金給趙陳月嬌  │證人曾志臣之證述。    │
│      │            │        │                    │曾志臣受害金額目錄表。│
├───┼──────┼────┼──────────┼───────────┤
│  29  │94年4月11日 │30萬元  │交付現金給趙陳月嬌  │證人曾志臣之證述。    │
│      │            │        │                    │曾志臣受害金額目錄表。│
├───┼──────┼────┼──────────┼───────────┤
│  30  │94年4月20日 │10萬元  │交付現金給趙陳月嬌  │證人曾志臣之證述。    │
│      │            │        │                    │曾志臣受害金額目錄表。│
├───┼──────┼────┼──────────┼───────────┤
│  31  │94年4月25日 │18萬元  │交付現金給趙陳月嬌  │證人曾志臣之證述。    │
│      │            │        │                    │曾志臣受害金額目錄表。│
├───┼──────┼────┼──────────┼───────────┤
│  32  │94年4月27日 │10萬元  │交付現金給趙陳月嬌  │證人曾志臣之證述。    │
│      │            │        │                    │曾志臣受害金額目錄表。│
├───┼──────┼────┼──────────┼───────────┤
│  33  │94年5月6日  │50萬元  │交付現金給趙陳月嬌  │證人曾志臣之證述。    │
│      │            │        │                    │曾志臣受害金額目錄表。│
├───┼──────┼────┼──────────┼───────────┤
│  34  │94年5月11日 │10萬元（│交付現金給趙陳月嬌  │證人曾志臣之證述。    │
│      │            │起訴書誤│                    │曾志臣受害金額目錄表。│
│      │            │載為10元│                    │                      │
├───┼──────┼────┼──────────┼───────────┤
│  35  │94年5月13日 │6萬元   │交付現金給趙陳月嬌  │證人曾志臣之證述。    │
│      │            │        │                    │曾志臣受害金額目錄表。│
├───┼──────┼────┼──────────┼───────────┤
│  36  │94年5月20日 │5萬元   │交付現金給趙陳月嬌  │證人曾志臣之證述。    │
│      │            │        │                    │曾志臣受害金額目錄表。│
├───┼──────┼────┼──────────┼───────────┤
│  37  │94年5月27日 │9萬8000 │交付現金給趙陳月嬌  │證人曾志臣之證述。    │
│      │            │元      │                    │曾志臣受害金額目錄表。│
├───┼──────┼────┼──────────┼───────────┤
│  38  │94年5月30日 │12萬2720│交付現金給趙陳月嬌  │證人曾志臣之證述。    │
│      │            │元      │                    │曾志臣受害金額目錄表。│
│      │            │        │                    │刷卡簽帳單（參附件八）│
│      │            │        │                    │P.9(E)、調二卷第89頁  │
├───┼──────┼────┼──────────┼───────────┤
│  39  │94年6月8日  │6萬元   │交付現金給趙陳月嬌  │證人曾志臣之證述。    │
│      │            │        │                    │曾志臣受害金額目錄表。│
├───┼──────┼────┼──────────┼───────────┤
│  40  │94年6月14日 │5萬元   │交付現金給甲○○    │證人曾志臣之證述。    │
│      │            │        │                    │曾志臣受害金額目錄表。│
├───┼──────┼────┼──────────┼───────────┤
│  41  │94年6月23日 │6萬元   │交付現金給甲○○    │證人曾志臣之證述。    │
│      │            │        │                    │曾志臣受害金額目錄表。│
├───┼──────┼────┼──────────┼───────────┤
│  42  │94年7月6日  │5萬元   │交付現金給甲○○    │證人曾志臣之證述。    │
│      │            │        │                    │曾志臣受害金額目錄表。│
├───┼──────┼────┼──────────┼───────────┤
│  43  │94年7月10日 │9440元  │交付現金給趙陳月嬌  │證人曾志臣之證述。    │
│      │            │        │                    │曾志臣受害金額目錄表。│
│      │            │        │                    │刷卡簽帳單（參附件八）│
│      │            │        │                    │P.9(F)、調二卷第89頁  │
├───┼──────┼────┼──────────┼───────────┤
│  44  │94年7月15日 │15萬元  │交付現金給趙陳月嬌  │證人曾志臣之證述。    │
│      │            │        │                    │曾志臣受害金額目錄表。│
├───┼──────┼────┼──────────┼───────────┤
│  45  │94年7月26日 │12萬元  │交付現金給趙陳月嬌  │證人曾志臣之證述。    │
│      │            │        │                    │曾志臣受害金額目錄表。│
├───┼──────┼────┼──────────┼───────────┤
│  46  │94年8月3日  │33萬元  │交付現金給趙陳月嬌  │證人曾志臣之證述。    │
│      │            │        │                    │曾志臣受害金額目錄表。│
├───┼──────┼────┼──────────┼───────────┤
│  47  │94年8月8日  │27萬元  │交付現金給趙陳月嬌  │證人曾志臣之證述。    │
│      │            │        │                    │曾志臣受害金額目錄表。│
├───┼──────┼────┼──────────┼───────────┤
│  48  │94年8月10日 │15萬元  │交付現金給甲○○    │證人曾志臣之證述。    │
│      │            │        │                    │曾志臣受害金額目錄表。│
├───┼──────┼────┼──────────┼───────────┤
│  49  │94年8月1日  │8萬元   │交付現金給趙陳月嬌  │證人曾志臣之證述。    │
│      │            │        │                    │曾志臣受害金額目錄表。│
├───┼──────┼────┼──────────┼───────────┤
│  50  │94年8月15日 │6萬元   │交付現金給甲○○    │證人曾志臣之證述。    │
│      │            │        │                    │曾志臣受害金額目錄表。│
├───┼──────┼────┼──────────┼───────────┤
│  51  │94年8月22日 │40萬元  │交付現金給趙陳月嬌  │證人曾志臣之證述。    │
│      │            │        │                    │曾志臣受害金額目錄表。│
├───┼──────┼────┼──────────┼───────────┤
│  52  │94年8月25日 │2萬4570 │交付現金給趙陳月嬌  │證人曾志臣之證述。    │
│      │            │元      │                    │曾志臣受害金額目錄表。│
│      │            │        │                    │刷卡簽帳單（參附件八）│
│      │            │        │                    │P.9(G)、調二卷第89頁  │
├───┼──────┼────┼──────────┼───────────┤
│  53  │94年9月5日  │50萬元  │交付現金給趙陳月嬌  │證人曾志臣之證述。    │
│      │            │        │                    │曾志臣受害金額目錄表。│
├───┼──────┼────┼──────────┼───────────┤
│  54  │94年9月12日 │50萬元  │交付現金給趙陳月嬌  │證人曾志臣之證述。    │
│      │            │        │                    │曾志臣受害金額目錄表。│
├───┼──────┼────┼──────────┼───────────┤
│  55  │94年9月15日 │6萬元   │交付現金給甲○○    │證人曾志臣之證述。    │
│      │            │        │                    │曾志臣受害金額目錄表。│
├───┼──────┼────┼──────────┼───────────┤
│  56  │94年10月14日│5萬元   │交付現金給甲○○    │證人曾志臣之證述。    │
│      │            │        │                    │曾志臣受害金額目錄表。│
├───┼──────┼────┼──────────┼───────────┤
│  57  │94年11月2日 │30萬元  │交付現金給趙政一    │證人曾志臣之證述。    │
│      │            │        │                    │曾志臣受害金額目錄表。│
├───┼──────┼────┼──────────┼───────────┤
│  58  │94年11月14日│5萬元   │交付現金給甲○○    │證人曾志臣之證述。    │
│      │            │        │                    │曾志臣受害金額目錄表。│
├───┼──────┼────┼──────────┼───────────┤
│  59  │94年11月23日│5萬元   │交付現金給甲○○    │證人曾志臣之證述。    │
│      │            │        │                    │曾志臣受害金額目錄表。│
├───┼──────┼────┼──────────┼───────────┤
│ 總計 │            │1000萬  │                    │                      │
│      │            │1070元  │                    │                      │
└───┴──────┴────┴──────────┴───────────┘
┌──────────────────────────────────────┐
│附表九：本案被害人葉泉宏被詐騙之一覽表                                      │
├───┬──────┬────┬──────────┬───────────┤
│ 編號 │  時 間     │  金 額 │   交付方式         │佐證資料（以下所稱之附│
│      │            │        │                    │件，均係指卷附證物袋卷│
│      │            │        │                    │內之附件）            │
├───┼──────┼────┼──────────┼───────────┤
│  1   │93年9月27日 │26萬元  │交付現金            │證人葉泉宏之證述。    │
│      │            │        │                    │葉泉宏受害金額目錄表。│
│      │            │        │                    │銀行存戶交易明細表（參│
│      │            │        │                    │附件九）P.2、調二卷第 │
│      │            │        │                    │94-97頁               │
├───┼──────┼────┼──────────┼───────────┤
│  2   │93年10月5日 │43萬元  │交付現金            │證人葉泉宏之證述。    │
│      │            │        │                    │葉泉宏受害金額目錄表。│
│      │            │        │                    │萬泰銀行客戶交易明細表│
│      │            │        │                    │（2萬元）、國泰世華銀 │
│      │            │        │                    │行存摺存款交易查詢（5 │
│      │            │        │                    │萬9018元）、大眾銀行交│
│      │            │        │                    │易查詢清單（4萬9200元 │
│      │            │        │                    │）、玉山銀行晶片現金卡│
│      │            │        │                    │動用明細對帳單（4萬元 │
│      │            │        │                    │）、中國信託11月份現金│
│      │            │        │                    │卡繳款通知單（9000元）│
│      │            │        │                    │、台新國際商業銀行現金│
│      │            │        │                    │卡交易紀錄查詢（10萬元│
│      │            │        │                    │）、台新銀行信用卡帳單│
│      │            │        │                    │（5萬3000元）、上海商 │
│      │            │        │                    │業儲蓄銀行信用卡消費明│
│      │            │        │                    │細月結單（10萬元）。  │
│      │            │        │                    │（參附件九）P.3-10、調│
│      │            │        │                    │ 二卷第98-105頁       │
├───┼──────┼────┼──────────┼───────────┤
│  3   │93年10月6日 │33萬2400│交付現金            │證人葉泉宏之證述。    │
│      │            │元      │                    │葉泉宏受害金額目錄表。│
│      │            │        │                    │中華商業銀行消金帳戶歷│
│      │            │        │                    │史查詢（5萬元）、復華 │
│      │            │        │                    │銀行活期儲蓄存款存摺明│
│      │            │        │                    │細（5000元）、存戶交易│
│      │            │        │                    │明細表（19萬8000元）、│
│      │            │        │                    │寶華銀行現金卡對帳單（│
│      │            │        │                    │6萬9400元）（參附件九 │
│      │            │        │                    │）P.11-14、調二卷第106│
│      │            │        │                    │-111頁                │
├───┼──────┼────┼──────────┼───────────┤
│  4   │93年10月7日 │38萬2000│交付現金            │證人葉泉宏之證述。    │
│      │            │元      │                    │葉泉宏受害金額目錄表。│
│      │            │        │                    │存戶交易明細表（34萬  │
│      │            │        │                    │2000元）、聯邦銀行活期│
│      │            │        │                    │儲蓄存款存摺明細（4萬 │
│      │            │        │                    │元）（參附件九）P.15- │
│      │            │        │                    │16、調二卷第112-117頁 │
├───┼──────┼────┼──────────┼───────────┤
│  5   │93年10月8日 │30萬8700│交付現金            │證人葉泉宏之證述。    │
│      │            │元      │                    │葉泉宏受害金額目錄表。│
│      │            │        │                    │存戶交易明細表（參附件│
│      │            │        │                    │九）P.17、調二卷第118-│
│      │            │        │                    │120頁                 │
├───┼──────┼────┼──────────┼───────────┤
│  6   │93年10月11日│20萬元  │交付現金            │證人葉泉宏之證述。    │
│      │            │        │                    │葉泉宏受害金額目錄表。│
│      │            │        │                    │玉山銀行存摺明細（8萬 │
│      │            │        │                    │0024元）、聯邦銀行信用│
│      │            │        │                    │卡消費明細表（12萬元）│
│      │            │        │                    │（參附件九）P.18-19、 │
│      │            │        │                    │調二卷第121-122頁     │
├───┼──────┼────┼──────────┼───────────┤
│  7   │93年10月12日│26萬元  │交付現金            │證人葉泉宏之證述。    │
│      │            │        │                    │葉泉宏受害金額目錄表。│
│      │            │        │                    │中國信託商業銀行10月份│
│      │            │        │                    │金卡消費明細暨收費收執│
│      │            │        │                    │表（3萬8000元）、中國 │
│      │            │        │                    │信託商業銀行11月份白金│
│      │            │        │                    │卡消費明細暨收費收執表│
│      │            │        │                    │（12萬元；陳寶枝小姐）│
│      │            │        │                    │、國泰世華商業銀行信用│
│      │            │        │                    │卡消費明細單（4萬6000 │
│      │            │        │                    │元；陳寶枝小姐）、玉山│
│      │            │        │                    │銀行存摺明細（6000元；│
│      │            │        │                    │陳寶枝）、中國國際商業│
│      │            │        │                    │銀行新台幣存摺類存款存│
│      │            │        │                    │摺明細（5萬元；陳寶枝 │
│      │            │        │                    │）（參附件九）P.21-25 │
│      │            │        │                    │、調二卷第123-127頁   │
├───┼──────┼────┼──────────┼───────────┤
│  8   │93年10月14日│30萬元  │交付現金            │證人葉泉宏之證述。    │
│      │            │        │                    │葉泉宏受害金額目錄表。│
├───┼──────┼────┼──────────┼───────────┤
│  9   │93年10月15日│16萬2500│交付現金            │證人葉泉宏之證述。    │
│      │            │元      │                    │葉泉宏受害金額目錄表。│
│      │            │        │                    │聯邦銀行活期儲蓄存款存│
│      │            │        │                    │摺明細（8萬元）、聯邦 │
│      │            │        │                    │銀行信用卡消費明細表（│
│      │            │        │                    │8萬2500元；陳寶枝小姐 │
│      │            │        │                    │）（參附件九）P.26-27 │
│      │            │        │                    │、調二卷第128-129頁   │
├───┼──────┼────┼──────────┼───────────┤
│  10  │93年10月18日│26萬元  │交付現金            │證人葉泉宏之證述。    │
│      │            │        │                    │葉泉宏受害金額目錄表。│
│      │            │        │                    │玉山銀行存摺明細（21萬│
│      │            │        │                    │；陳寶枝）、華南商業銀│
│      │            │        │                    │行貸款明細表（5萬元； │
│      │            │        │                    │陳寶枝）（參附件九）  │
│      │            │        │                    │P.28-30 、調二卷第130-│
│      │            │        │                    │132頁                 │
├───┼──────┼────┼──────────┼───────────┤
│  11  │93年10月20日│31萬700 │交付現金            │證人葉泉宏之證述。    │
│      │            │元      │                    │葉泉宏受害金額目錄表。│
│      │            │        │                    │復華銀行博愛分行活期儲│
│      │            │        │                    │蓄存款存摺明細（28萬50│
│      │            │        │                    │00元）、存戶交易明細表│
│      │            │        │                    │（2萬5700元）（參附件 │
│      │            │        │                    │九）P.31-32、調二卷第 │
│      │            │        │                    │133-134頁             │
├───┼──────┼────┼──────────┼───────────┤
│  12  │93年10月25日│3萬元   │交付現金            │證人葉泉宏之證述。    │
│      │            │        │                    │葉泉宏受害金額目錄表。│
│      │            │        │                    │玉山銀行存摺明細表（陳│
│      │            │        │                    │寶枝）（參附件九）P.33│
│      │            │        │                    │、調二卷第135頁       │
├───┼──────┼────┼──────────┼───────────┤
│  13  │93年10月29日│10萬5000│交付現金            │證人葉泉宏之證述。    │
│      │            │元      │                    │葉泉宏受害金額目錄表。│
│      │            │        │                    │玉山銀行存摺明細（陳寶│
│      │            │        │                    │枝）（參附件九）P.35  │
│      │            │        │                    │、調二卷第136頁       │
├───┼──────┼────┼──────────┼───────────┤
│  14  │93年11月1日 │9萬元   │交付現金            │證人葉泉宏之證述。    │
│      │            │        │                    │葉泉宏受害金額目錄表。│
│      │            │        │                    │玉山銀行存摺明細（陳寶│
│      │            │        │                    │枝）（參附件九）P.36  │
│      │            │        │                    │、調二卷第137頁       │
├───┼──────┼────┼──────────┼───────────┤
│  15  │93年11月2日 │15萬8000│交付現金            │證人葉泉宏之證述。    │
│      │            │元      │                    │葉泉宏受害金額目錄表。│
│      │            │        │                    │國泰世華商業銀行信用卡│
│      │            │        │                    │消費明細單（7萬元；陳 │
│      │            │        │                    │寶枝小姐）、中華商業銀│
│      │            │        │                    │行消金帳戶歷史查詢（4 │
│      │            │        │                    │萬9000元；陳寶枝）（參│
│      │            │        │                    │附件九）P.37-38、調二 │
│      │            │        │                    │卷第138-139頁         │
├───┼──────┼────┼──────────┼───────────┤
│  16  │93年11月5日 │22萬元  │現金交付            │證人葉泉宏之證述。    │
│      │            │        │                    │葉泉宏受害金額目錄表。│
│      │            │        │                    │中國信託商業銀行12月份│
│      │            │        │                    │白金卡消費明細暨收費收│
│      │            │        │                    │執表（10萬元；陳兜留）│
│      │            │        │                    │、聯邦銀行存摺明細（10│
│      │            │        │                    │萬元；陳兜留）、玉山銀│
│      │            │        │                    │行存摺明細（2萬元；陳 │
│      │            │        │                    │寶枝）（參附件九）P.39│
│      │            │        │                    │-41、調二卷第141-143頁│
├───┼──────┼────┼──────────┼───────────┤
│  17  │93年11月7日 │2萬6000 │現金交付            │證人葉泉宏之證述。    │
│      │            │元      │                    │葉泉宏受害金額目錄表。│
│      │            ├────┤                    │銀行交易明細表（無）、│
│      │            │起訴書誤│                    │中華商業銀行消金帳戶歷│
│      │            │載為26萬│                    │史查詢（2萬元）、台新 │
│      │            │元      │                    │國際商業銀行現金卡交易│
│      │            │        │                    │紀錄查詢（6000元；陳寶│
│      │            │        │                    │枝）（參附件九）P.42-4│
│      │            │        │                    │3 、調二卷第144-145頁 │
├───┼──────┼────┼──────────┼───────────┤
│  18  │93年11月9日 │19萬8000│現金交付            │證人葉泉宏之證述。    │
│      │            │元      │                    │葉泉宏受害金額目錄表。│
│      │            │        │                    │國泰世華銀行存摺存款交│
│      │            │        │                    │易查詢（6萬0017元）、 │
│      │            │        │                    │聯邦銀行活期儲蓄存款存│
│      │            │        │                    │摺明細（10萬元；陳兜留│
│      │            │        │                    │）、中國國際商業銀行新│
│      │            │        │                    │台幣存摺類存款存摺明細│
│      │            │        │                    │（3萬8012元；陳寶枝） │
│      │            │        │                    │（參附件九）P.44-46 、│
│      │            │        │                    │調二卷第146-149頁     │
├───┼──────┼────┼──────────┼───────────┤
│  19  │93年11月10日│9萬5000 │交付現金            │證人葉泉宏之證述。    │
│      │            │元      │                    │葉泉宏受害金額目錄表。│
│      │            │        │                    │聯邦銀行活期儲蓄存款存│
│      │            │        │                    │摺明細（陳兜留）（參附│
│      │            │        │                    │件九）P.48 、調二卷第 │
│      │            │        │                    │150頁                 │
├───┼──────┼────┼──────────┼───────────┤
│  20  │93年11月12日│11萬元  │交付現金            │證人葉泉宏之證述。    │
│      │            │        │                    │葉泉宏受害金額目錄表。│
│      │            │        │                    │甲○○開立本票1張（參 │
│      │            │        │                    │附件九）P.49、調二卷第│
│      │            │        │                    │151頁                 │
├───┼──────┼────┼──────────┼───────────┤
│  21  │93年11月14日│3萬4000 │交付現金            │證人葉泉宏之證述。    │
│      │            │元      │                    │葉泉宏受害金額目錄表。│
│      │            │        │                    │中國國際商業銀行新台幣│
│      │            │        │                    │存摺類存款存摺明細（3 │
│      │            │        │                    │萬4012元；陳寶枝）（參│
│      │            │        │                    │附件九）P.50-51 、調二│
│      │            │        │                    │卷第152-153頁         │
├───┼──────┼────┼──────────┼───────────┤
│  22  │93年11月15日│1萬3000 │交付現金            │證人葉泉宏之證述。    │
│      │            │元      │                    │葉泉宏受害金額目錄表。│
│      │            │        │                    │玉山銀行存摺明細（1萬 │
│      │            │        │                    │3006元；陳寶枝）（參附│
│      │            │        │                    │件九）P.52 、調二卷第 │
│      │            │        │                    │154頁                 │
├───┼──────┼────┼──────────┼───────────┤
│  23  │93年11月16日│7萬8600 │交付現金            │證人葉泉宏之證述。    │
│      │            │元      │                    │葉泉宏受害金額目錄表。│
│      │            │        │                    │復華銀行信用卡消費明細│
│      │            │        │                    │表（1萬0900元）、匯豐 │
│      │            │        │                    │銀行信用卡消費明細1張 │
│      │            │        │                    │（3萬5000元；陳寶枝？ │
│      │            │        │                    │）、台新銀行信用卡帳單│
│      │            │        │                    │1張（3萬2700元）（參附│
│      │            │        │                    │件九）P.53-55、調二卷 │
│      │            │        │                    │第155-157頁           │
├───┼──────┼────┼──────────┼───────────┤
│  24  │93年11月18日│4萬3600 │交付現金            │證人葉泉宏之證述。    │
│      │            │元      │                    │葉泉宏受害金額目錄表。│
│      │            │        │                    │復華銀行信用卡消費明細│
│      │            │        │                    │表（1萬0900元）、匯豐 │
│      │            │        │                    │銀行信用卡消費明細1張 │
│      │            │        │                    │（3萬2700元；陳寶枝） │
│      │            │        │                    │（參附件九）P.56-57 、│
│      │            │        │                    │調二卷第158-159頁     │
├───┼──────┼────┼──────────┼───────────┤
│  25  │93年11月19日│14萬4800│交付現金            │證人葉泉宏之證述。    │
│      │            │元      │                    │葉泉宏受害金額目錄表。│
│      │            │        │                    │聯邦銀行活期儲蓄存款存│
│      │            │        │                    │摺明細（1400元；陳兜留│
│      │            │        │                    │）、台新國際商業銀行現│
│      │            │        │                    │金卡交易紀錄查詢（陳寶│
│      │            │        │                    │枝）：2萬元；葉泉宏： │
│      │            │        │                    │10萬元）、中國國際商業│
│      │            │        │                    │銀行新台幣存摺類存款存│
│      │            │        │                    │摺明細（2萬3400元；陳 │
│      │            │        │                    │寶枝）（參附件九）P.59│
│      │            │        │                    │-62、調二卷第160-163頁│
├───┼──────┼────┼──────────┼───────────┤
│  26  │93年11月21日│20萬元  │交付現金            │證人葉泉宏之證述。    │
│      │            │        │                    │葉泉宏受害金額目錄表。│
│      │            │        │                    │台新國際商業銀行現金卡│
│      │            │        │                    │交易紀錄查詢（葉泉宏：│
│      │            │        │                    │10萬元；陳寶枝）：10萬│
│      │            │        │                    │元）（參附件九）P.63-6│
│      │            │        │                    │4 、調二卷第164-165頁 │
├───┼──────┼────┼──────────┼───────────┤
│  27  │93年11月23日│8萬元   │交付現金            │證人葉泉宏之證述。    │
│      │            │        │                    │葉泉宏受害金額目錄表。│
│      │            │        │                    │台新國際商業銀行現金卡│
│      │            │        │                    │交易紀錄查詢（陳寶枝：│
│      │            │        │                    │8萬元）（參附件九）P. │
│      │            │        │                    │65、調二卷第166頁     │
├───┼──────┼────┼──────────┼───────────┤
│  28  │93年11月30日│2萬1800 │交付現金            │證人葉泉宏之證述。    │
│      │            │元      │                    │葉泉宏受害金額目錄表。│
│      │            │        │                    │聯邦銀行信用卡消費明細│
│      │            │        │                    │表（陳寶枝）（參附件九│
│      │            │        │                    │）P.66 、調二卷第167頁│
├───┼──────┼────┼──────────┼───────────┤
│  29  │93年12月3日 │10萬7700│交付現金            │證人葉泉宏之證述。    │
│      │            │元      │                    │葉泉宏受害金額目錄表。│
│      │            │        │                    │台新國際商業銀行信用卡│
│      │            │        │                    │帳單（陳寶枝）（參附件│
│      │            │        │                    │九）P.67 、調二卷第168│
│      │            │        │                    │頁                    │
├───┼──────┼────┼──────────┼───────────┤
│  30  │93年12月6日 │8萬850元│交付現金            │證人葉泉宏之證述。    │
│      │            │        │                    │葉泉宏受害金額目錄表。│
│      │            │        │                    │中國信託商業銀行對帳單│
│      │            │        │                    │、台北國商銀信用卡繳款│
│      │            │        │                    │通知（1萬元；陳寶枝） │
│      │            │        │                    │（參附件九）P.68-69 、│
│      │            │        │                    │調二卷第169頁         │
├───┼──────┼────┼──────────┼───────────┤
│  31  │93年12月7日 │6萬5400 │交付現金            │證人葉泉宏之證述。    │
│      │            │元      │                    │葉泉宏受害金額目錄表。│
│      │            │        │                    │台北國際商業銀行信用卡│
│      │            │        │                    │繳款通知（陳寶枝）（參│
│      │            │        │                    │附件九）P.71 、調二卷 │
│      │            │        │                    │第170頁               │
├───┼──────┼────┼──────────┼───────────┤
│  32  │93年12月8日 │3萬8150 │交付現金            │證人葉泉宏之證述。    │
│      │            │元      │                    │葉泉宏受害金額目錄表。│
│      │            │        │                    │台新國際商業銀行信用卡│
│      │            │        │                    │帳單（陳寶枝）（參附件│
│      │            │        │                    │九）P.72 、調二卷第172│
│      │            │        │                    │頁                    │
├───┼──────┼────┼──────────┼───────────┤
│  33  │93年12月9日 │2萬5000 │交付現金            │證人葉泉宏之證述。    │
│      │            │元      │                    │葉泉宏受害金額目錄表。│
│      │            │        │                    │台北國際商業銀行信用卡│
│      │            │        │                    │繳款通知（1萬3000元； │
│      │            │        │                    │陳寶枝）、中國國際商業│
│      │            │        │                    │銀行新台幣存摺類存款存│
│      │            │        │                    │摺明細（1萬2000元；陳 │
│      │            │        │                    │寶枝）（參附件九）P.73│
│      │            │        │                    │-74 、調二卷第171、173│
│      │            │        │                    │、174頁               │
├───┼──────┼────┼──────────┼───────────┤
│  34  │93年12月10日│4萬元   │交付現金            │證人葉泉宏之證述。    │
│      │            │        │                    │葉泉宏受害金額目錄表。│
│      │            │        │                    │誠泰銀行信用卡繳款通知│
│      │            │        │                    │書（參附件九）P.75、調│
│      │            │        │                    │二卷第175頁           │
├───┼──────┼────┼──────────┼───────────┤
│  35  │93年12月25日│1萬4400 │交付現金            │證人葉泉宏之證述。    │
│      │            │元      │                    │葉泉宏受害金額目錄表。│
│      │            │        │                    │誠泰銀行信用卡繳款通知│
│      │            │        │                    │書（參附件九）P.76、調│
│      │            │        │                    │二卷第176頁           │
├───┼──────┼────┼──────────┼───────────┤
│  36  │93年12月27日│4000元  │交付現金            │證人葉泉宏之證述。    │
│      │            │        │                    │葉泉宏受害金額目錄表。│
│      │            │        │                    │台新國際商業銀行現金卡│
│      │            │        │                    │交易紀錄查詢（參附件九│
│      │            │        │                    │）P.77 、調二卷第177頁│
├───┼──────┼────┼──────────┼───────────┤
│  37  │93年12月28日│5100元  │交付現金            │證人葉泉宏之證述。    │
│      │            │        │                    │葉泉宏受害金額目錄表。│
│      │            │        │                    │寶華銀行現金卡對帳單（│
│      │            │        │                    │參附件九）P.79、調二卷│
│      │            │        │                    │第178頁               │
├───┼──────┼────┼──────────┼───────────┤
│  38  │93年12月31日│7100元  │交付現金            │證人葉泉宏之證述。    │
│      │            │        │                    │葉泉宏受害金額目錄表。│
│      │            │        │                    │台新國際商業銀行現金卡│
│      │            │        │                    │交易紀錄查詢（5000元；│
│      │            │        │                    │陳寶枝）、大眾銀行交易│
│      │            │        │                    │查詢清單（2100元；陳寶│
│      │            │        │                    │枝）（參附件九）P.80- │
│      │            │        │                    │81 、調二卷第179-180頁│
├───┼──────┼────┼──────────┼───────────┤
│  39  │94年1月3日  │5萬9920 │交付現金            │證人葉泉宏之證述。    │
│      │            │元      │                    │葉泉宏受害金額目錄表。│
│      │            │        │                    │玉山銀行晶片現金卡動用│
│      │            │        │                    │明細單（2000元）、台北│
│      │            │        │                    │富邦銀行信用卡消費明細│
│      │            │        │                    │及帳單（5萬7920元；陳 │
│      │            │        │                    │寶枝）（參附件九）P.82│
│      │            │        │                    │-83、調二卷第181-182頁│
├───┼──────┼────┼──────────┼───────────┤
│  40  │94年1月4日  │3萬9800 │交付現金            │證人葉泉宏之證述。    │
│      │            │元      │                    │葉泉宏受害金額目錄表。│
│      │            │        │                    │94年2月份現金卡動用明 │
│      │            │        │                    │細暨繳款書（1800元）、│
│      │            │        │                    │中國信託商業銀行證券交│
│      │            │        │                    │割存摺明細（1萬8000元 │
│      │            │        │                    │；陳寶枝）、台北富邦銀│
│      │            │        │                    │行信用卡消費明細及帳單│
│      │            │        │                    │（2萬元；陳寶枝）（參 │
│      │            │        │                    │附件九）P.84-86、調二 │
│      │            │        │                    │卷第183-185頁         │
├───┼──────┼────┼──────────┼───────────┤
│  41  │94年1月5日  │5000元  │交付現金            │證人葉泉宏之證述。    │
│      │            │        │                    │葉泉宏受害金額目錄表。│
│      │            │        │                    │中國信託商業銀行證券交│
│      │            │        │                    │割存摺明細（陳寶枝）（│
│      │            │        │                    │參附件九）P.87 、調二 │
│      │            │        │                    │卷第186頁             │
├───┼──────┼────┼──────────┼───────────┤
│  42  │94年1月7日  │2萬元   │交付現金            │證人葉泉宏之證述。    │
│      │            │        │                    │葉泉宏受害金額目錄表。│
│      │            │        │                    │台北富邦銀行信用卡交易│
│      │            │        │                    │明細及帳單（陳寶枝）（│
│      │            │        │                    │參附件九）P.88 、調二 │
│      │            │        │                    │卷第187頁             │
├───┼──────┼────┼──────────┼───────────┤
│  43  │94年1月10日 │27萬元  │交付現金            │證人葉泉宏之證述。    │
│      │            │        │                    │葉泉宏受害金額目錄表。│
│      │            │        │                    │大寮中庄郵局郵政存簿儲│
│      │            │        │                    │金簿明細（陳妍伶；無內│
│      │            │        │                    │頁？）、中國信託商業銀│
│      │            │        │                    │行證券交割存摺明細（1 │
│      │            │        │                    │萬元；陳寶枝）（參附件│
│      │            │        │                    │九）P.90-91、調二卷第 │
│      │            │        │                    │188頁                 │
├───┼──────┼────┼──────────┼───────────┤
│  44  │94年1月25日 │1萬5000 │交付現金            │證人葉泉宏之證述。    │
│      │            │元      │                    │葉泉宏受害金額目錄表。│
│      │            │        │                    │中國信託商業銀行證券交│
│      │            │        │                    │割存摺明細（陳寶枝）（│
│      │            │        │                    │參附件九）P.92 、調二 │
│      │            │        │                    │卷第189頁             │
├───┼──────┼────┼──────────┼───────────┤
│  45  │94年1月27日 │6萬元   │交付現金            │證人葉泉宏之證述。    │
│      │            │        │                    │葉泉宏受害金額目錄表。│
│      │            │        │                    │中國信託商業銀行證券交│
│      │            │        │                    │割存摺明細（陳寶枝？）│
│      │            │        │                    │（參附件九）P.93      │
│      │            │        │                    │ 、調二卷第190頁      │
├───┼──────┼────┼──────────┼───────────┤
│  46  │94年1月28日 │19萬8000│交付現金            │證人葉泉宏之證述。    │
│      │            │元      │                    │葉泉宏受害金額目錄表。│
│      │            │        │                    │中國信託商業銀行證券交│
│      │            │        │                    │割存摺明細（陳寶枝）（│
│      │            │        │                    │參附件九）P.94 、調二 │
│      │            │        │                    │卷第191頁             │
├───┼──────┼────┼──────────┼───────────┤
│  47  │94年1月31日 │4萬7000 │交付現金            │證人葉泉宏之證述。    │
│      │            │元      │                    │葉泉宏受害金額目錄表。│
│      │            │        │                    │中國信託商業銀行證券交│
│      │            │        │                    │割存摺明細（陳寶枝）（│
│      │            │        │                    │參附件九）P.95 、調二 │
│      │            │        │                    │卷第192頁             │
├───┼──────┼────┼──────────┼───────────┤
│  48  │94年2月4日  │10萬元  │交付現金            │證人葉泉宏之證述。    │
│      │            │        │                    │葉泉宏受害金額目錄表。│
│      │            │        │                    │玉山銀行存摺明細（陳寶│
│      │            │        │                    │枝）（參附件九）P.96- │
│      │            │        │                    │97、調二卷第193-194頁 │
├───┼──────┼────┼──────────┼───────────┤
│  49  │94年2月17日 │3萬元   │交付現金            │證人葉泉宏之證述。    │
│      │            │        │                    │葉泉宏受害金額目錄表。│
│      │            │        │                    │中國信託商業銀行證券交│
│      │            │        │                    │割存摺明細（陳寶枝）（│
│      │            │        │                    │參附件九）P.99 、調二 │
│      │            │        │                    │卷第195頁             │
├───┼──────┼────┼──────────┼───────────┤
│  50  │94年2月19日 │3萬元   │交付現金            │證人葉泉宏之證述。    │
│      │            │        │                    │葉泉宏受害金額目錄表。│
│      │            │        │                    │中國信託商業銀行證券交│
│      │            │        │                    │割存摺明細（陳寶枝？）│
│      │            │        │                    │（參附件九）P.100     │
│      │            │        │                    │ 、調二卷第196頁      │
├───┼──────┼────┼──────────┼───────────┤
│  51  │94年2月21日 │1萬元   │交付現金            │證人葉泉宏之證述。    │
│      │            │        │                    │葉泉宏受害金額目錄表。│
│      │            │        │                    │中國信託商業銀行證券交│
│      │            │        │                    │割存摺明細（陳寶枝）（│
│      │            │        │                    │參附件九）P.101 、調二│
│      │            │        │                    │卷第197頁             │
├───┼──────┼────┼──────────┼───────────┤
│  52  │94年2月24日 │5000 元 │交付現金            │證人葉泉宏之證述。    │
│      │            │        │                    │葉泉宏受害金額目錄表。│
│      │            │        │                    │中國信託商業銀行證券交│
│      │            │        │                    │割存摺明細（陳寶枝）（│
│      │            │        │                    │參附件九）P.102 、調二│
│      │            │        │                    │卷第198頁             │
├───┼──────┼────┼──────────┼───────────┤
│  53  │94年3月3日  │5000元  │交付現金            │證人葉泉宏之證述。    │
│      │            │        │                    │葉泉宏受害金額目錄表。│
│      │            │        │                    │中國信託商業銀行證券交│
│      │            │        │                    │割存摺明細（陳寶枝）（│
│      │            │        │                    │參附件九）P.103 、調二│
│      │            │        │                    │卷第199頁             │
├───┼──────┼────┼──────────┼───────────┤
│  54  │94年3月23日 │1萬300元│交付現金            │證人葉泉宏之證述。    │
│      │            │        │                    │葉泉宏受害金額目錄表。│
│      │            │        │                    │中國信託商業銀行新台幣│
│      │            │        │                    │存摺類存款存摺明細（陳│
│      │            │        │                    │寶枝）（參附件九）P.  │
│      │            │        │                    │104、調二卷第201頁    │
├───┼──────┼────┼──────────┼───────────┤
│  55  │94年3月30日 │2萬100元│交付現金            │證人葉泉宏之證述。    │
│      │            │        │                    │葉泉宏受害金額目錄表。│
│      │            │        │                    │大眾商業銀行客戶歷史明│
│      │            │        │                    │細交易資料（存摺存款）│
│      │            │        │                    │（參附件九）P.106、調 │
│      │            │        │                    │二卷第202頁           │
├───┼──────┼────┼──────────┼───────────┤
│  56  │94年4月6日  │2萬9200 │交付現金            │證人葉泉宏之證述。    │
│      │            │元      │                    │葉泉宏受害金額目錄表。│
│      │            │        │                    │大眾銀行客戶歷史明細交│
│      │            │        │                    │易資料（存摺存款）（參│
│      │            │        │                    │附件九）P.107、調二卷 │
│      │            │        │                    │第203頁               │
├───┼──────┼────┼──────────┼───────────┤
│  57  │94年4月11日 │1萬元   │交付現金            │證人葉泉宏之證述。    │
│      │            │        │                    │葉泉宏受害金額目錄表。│
│      │            │        │                    │高雄內惟郵局郵政存簿儲│
│      │            │        │                    │金簿明細（陳寶枝）（參│
│      │            │        │                    │附件九）P.108 、調二卷│
│      │            │        │                    │第204頁               │
├───┼──────┼────┼──────────┼───────────┤
│  58  │94年4月14日 │6萬8000 │交付現金            │證人葉泉宏之證述。    │
│      │            │元      │                    │葉泉宏受害金額目錄表。│
│      │            │        │                    │萬泰商業銀行客戶交易明│
│      │            │        │                    │細表（陳寶枝）（參附件│
│      │            │        │                    │九）P.109 、調二卷第  │
│      │            │        │                    │205頁                 │
├───┼──────┼────┼──────────┼───────────┤
│  59  │94年4月15日 │3萬元   │交付現金            │證人葉泉宏之證述。    │
│      │            │        │                    │葉泉宏受害金額目錄表。│
│      │            │        │                    │高雄內惟郵局郵政存簿儲│
│      │            │        │                    │金簿明細（陳寶枝）（參│
│      │            │        │                    │附件九）P.110 、調二卷│
│      │            │        │                    │第206頁               │
├───┼──────┼────┼──────────┼───────────┤
│  60  │94年4月16日 │8萬元   │交付現金            │證人葉泉宏之證述。    │
│      │            │        │                    │葉泉宏受害金額目錄表。│
│      ├──────┼────┤                    │高雄內惟郵局郵政存簿儲│
│      │起訴書誤載為│        │                    │金簿明細（7萬4000元； │
│      │96年（業經公│        │                    │陳寶枝）、中國信託商業│
│      │訴檢察官當庭│        │                    │銀行證券交割存摺明細（│
│      │更正）      │        │                    │1萬元；陳寶枝）（參附 │
│      │            │        │                    │件九）P.111-112、調二 │
│      │            │        │                    │卷第207、209頁        │
├───┼──────┼────┼──────────┼───────────┤
│  61  │94年4月19日 │8萬元   │交付現金            │證人葉泉宏之證述。    │
│      │            │        │                    │葉泉宏受害金額目錄表。│
│      ├──────┼────┤                    │中國信託商業銀行證券交│
│      │起訴書誤載為│        │                    │割存摺明細（5萬8000元 │
│      │96年（業經公│        │                    │；陳寶枝）、台北富邦信│
│      │訴檢察官當庭│        │                    │用卡消費明細及帳單（  │
│      │更正）      │        │                    │6000元；陳寶枝）、中國│
│      │            │        │                    │信託商業銀行新台幣存摺│
│      │            │        │                    │類存款存摺明細（2萬元 │
│      │            │        │                    │；陳寶枝；94年4月「16 │
│      │            │        │                    │」日）（參附件九）    │
│      │            │        │                    │P.114-116、調二卷第210│
│      │            │        │                    │-211頁                │
├───┼──────┼────┼──────────┼───────────┤
│ 總計 │            │646萬   │                    │                      │
│      │            │4120元  │                    │                      │
└───┴──────┴────┴──────────┴───────────┘
┌──────────────────────────────────────┐
│附表十：本案告訴人廖淑惠被詐騙之一覽表                                      │
├───┬──────┬────┬──────────┬───────────┤
│ 編號 │  時 間     │  金 額 │   交付方式         │佐證資料（以下所稱之附│
│      │            │        │                    │件，均係指卷附證物袋卷│
│      │            │        │                    │內之附件）            │
├───┼──────┼────┼──────────┼───────────┤
│  1   │93年7月2日  │17萬元  │交付現金            │證人廖淑惠之證述。    │
│      │            │        │                    │廖淑惠受害金額目錄表。│
│      │            │        │                    │趙陳月嬌簽發之本票1張 │
│      │            │        │                    │ （參附件十）P.1背面頁│
├───┼──────┼────┼──────────┼───────────┤
│  2   │93年7月25日 │17萬元  │交付現金            │證人廖淑惠之證述。    │
│      │            │        │                    │廖淑惠受害金額目錄表。│
│      │            │        │                    │支票1張               │
│      │            │        │                    │（參附件十）P.1背面頁 │
├───┼──────┼────┼──────────┼───────────┤
│  3   │93年9月24日 │18萬元  │交付現金            │證人廖淑惠之證述。    │
│      │            │        │                    │廖淑惠受害金額目錄表。│
│      │            │        │                    │趙政一簽發之本票1張   │
│      │            │        │                    │（參附件十）P.1背面頁 │
├───┼──────┼────┼──────────┼───────────┤
│ 總計 │            │52萬元  │                    │                      │
└───┴──────┴────┴──────────┴───────────┘
┌──────────────────────────────────────┐
│附表十一：本案被害人靳德輝被詐騙之一覽表                                    │
├───┬──────┬────┬──────────┬───────────┤
│ 編號 │  時 間     │  金 額 │   交付方式         │佐證資料              │
├───┼──────┼────┼──────────┼───────────┤
│  1   │93年8月13日 │25萬元  │賓士車乙輛典當28萬元│證人靳德輝之證述。    │
│      │            │        │，當鋪要預扣利息，所│靳德輝受害金額目錄表。│
│      │            │        │以典當當時實際拿到25│甲○○簽發收據1 張（調│
│      │            │        │萬元。              │二卷第25頁編號64）    │
├───┼──────┼────┼──────────┼───────────┤
│ 總計 │            │25萬元  │                    │                      │
└───┴──────┴────┴──────────┴───────────┘
┌──────────────────────────────────────┐
│附表十二：本案告訴人莊良賢被詐騙之一覽表                                    │
├───┬──────┬────┬──────────┬───────────┤
│ 編號 │  時 間     │  金 額 │   交付方式         │佐證資料              │
├───┼──────┼────┼──────────┼───────────┤
│  1   │93年3月19日 │43萬元  │交付現金給甲○○、趙│證人莊良賢之證述。    │
│      │            │        │陳月嬌              │莊良賢受害金額目錄表。│
├───┼──────┼────┼──────────┼───────────┤
│  2   │93年3月24日 │25萬元  │交付現金給甲○○、趙│證人莊良賢之證述。    │
│      │            │        │陳月嬌              │莊良賢受害金額目錄表。│
├───┼──────┼────┼──────────┼───────────┤
│  3   │93年3月29日 │48萬元  │交付現金給甲○○、趙│證人莊良賢之證述。    │
│      │            │        │陳月嬌              │莊良賢受害金額目錄表。│
├───┼──────┼────┼──────────┼───────────┤
│  4   │93年4月5日  │23萬元  │交付現金給甲○○、趙│證人莊良賢之證述。    │
│      │            │        │陳月嬌              │莊良賢受害金額目錄表。│
├───┼──────┼────┼──────────┼───────────┤
│  5   │93年4月15日 │40萬元  │交付現金給甲○○、趙│證人莊良賢之證述。    │
│      │            │        │陳月嬌              │莊良賢受害金額目錄表。│
├───┼──────┼────┼──────────┼───────────┤
│  6   │93年4月28日 │50萬元  │交付現金給甲○○、趙│證人莊良賢之證述。    │
│      │            │        │陳月嬌              │莊良賢受害金額目錄表。│
├───┼──────┼────┼──────────┼───────────┤
│  7   │93年5月6日  │25萬元  │交付現金給甲○○、趙│證人莊良賢之證述。    │
│      │            │        │陳月嬌              │莊良賢受害金額目錄表。│
├───┼──────┼────┼──────────┼───────────┤
│  8   │93年5月11日 │40萬元  │交付現金給甲○○、趙│證人莊良賢之證述。    │
│      │            │        │陳月嬌              │莊良賢受害金額目錄表。│
├───┼──────┼────┼──────────┼───────────┤
│  9   │93年6月2日  │40萬元  │交付現金給甲○○、趙│證人莊良賢之證述。    │
│      │            │        │陳月嬌              │莊良賢受害金額目錄表。│
├───┼──────┼────┼──────────┼───────────┤
│  10  │93年11月9日 │25萬元  │交付現金給甲○○、趙│證人莊良賢之證述。    │
│      │            │        │陳月嬌              │莊良賢受害金額目錄表。│
├───┼──────┼────┼──────────┼───────────┤
│  11  │93年11月24日│25萬元  │交付現金給甲○○、趙│證人莊良賢之證述。    │
│      │            │        │陳月嬌              │莊良賢受害金額目錄表。│
├───┼──────┼────┼──────────┼───────────┤
│  12  │94年3月29日 │50萬元  │交付現金給甲○○、趙│證人莊良賢之證述。    │
│      │            │        │陳月嬌              │莊良賢受害金額目錄表。│
├───┼──────┼────┼──────────┼───────────┤
│  13  │94年4月6日  │65萬元  │交付現金給甲○○、趙│證人莊良賢之證述。    │
│      │            │        │陳月嬌              │莊良賢受害金額目錄表。│
├───┼──────┼────┼──────────┼───────────┤
│  14  │94年4月15日 │25萬元  │交付現金給甲○○、趙│證人莊良賢之證述。    │
│      │            │        │陳月嬌              │莊良賢受害金額目錄表。│
├───┼──────┼────┼──────────┼───────────┤
│  15  │94年4月19日 │17萬元  │交付現金給甲○○、趙│證人莊良賢之證述。    │
│      │            │        │陳月嬌              │莊良賢受害金額目錄表。│
├───┼──────┼────┼──────────┼───────────┤
│ 總計 │            │541萬元 │                    │                      │
└───┴──────┴────┴──────────┴───────────┘
┌──────────────────────────────────────┐
│附表十三：本案告訴人馮和平被詐騙之一覽表                                    │
├───┬──────┬────┬──────────┬───────────┤
│ 編號 │  時 間     │  金 額 │   交付方式         │佐證資料              │
├───┼──────┼────┼──────────┼───────────┤
│   1  │91年6月26日 │6萬元   │匯款給甲○○        │證人馮和平之證述。    │
│      │            │        │                    │馮和平受害金額目錄表。│
│      │            │        │                    │調（二）卷P.219       │
├───┼──────┼────┼──────────┼───────────┤
│   2  │92年6月17日 │5萬元   │匯款給甲○○        │證人馮和平之證述。    │
│      │            │        │                    │馮和平受害金額目錄表。│
│      │            │        │                    │調（二）卷P.221       │
├───┼──────┼────┼──────────┼───────────┤
│   3  │92年10月21日│50萬元  │交付現金給趙陳月嬌  │證人馮和平之證述。    │
│      │            │        │                    │馮和平受害金額目錄表。│
├───┼──────┼────┼──────────┼───────────┤
│   4  │92年10月21日│7萬9000 │交付現金給趙陳月嬌  │證人馮和平之證述。    │
│      │            │元      │                    │馮和平受害金額目錄表。│
├───┼──────┼────┼──────────┼───────────┤
│   5  │92年11月20日│40萬元  │匯款給甲○○        │證人馮和平之證述。    │
│      │            │        │                    │馮和平受害金額目錄表。│
│      │            │        │                    │調（二）卷P.221       │
├───┼──────┼────┼──────────┼───────────┤
│   6  │92年11月6日 │21萬元  │交付現金給趙陳月嬌  │證人馮和平之證述。    │
│      │            │        │                    │馮和平受害金額目錄表。│
├───┼──────┼────┼──────────┼───────────┤
│   7  │93年3月12日 │70萬元  │交付現金給趙陳月嬌  │證人馮和平之證述。    │
│      │            │        │                    │馮和平受害金額目錄表。│
├───┼──────┼────┼──────────┼───────────┤
│   8  │93年4月22日 │50萬元  │交付現金給甲○○    │證人馮和平之證述。    │
│      │            │        │                    │馮和平受害金額目錄表。│
│      │            │        │                    │調（二）卷P.232       │
├───┼──────┼────┼──────────┼───────────┤
│   9  │93年5月12日 │15萬元  │匯款給甲○○        │證人馮和平之證述。    │
│      │            │        │                    │馮和平受害金額目錄表。│
├───┼──────┼────┼──────────┼───────────┤
│  10  │93年5月12日 │19萬3000│交付現金給趙陳月嬌  │證人馮和平之證述。    │
│      │            │元      │                    │馮和平受害金額目錄表。│
├───┼──────┼────┼──────────┼───────────┤
│  11  │93年5月27日 │12萬6000│交付現金給趙陳月嬌  │證人馮和平之證述。    │
│      │            │元      │                    │馮和平受害金額目錄表。│
├───┼──────┼────┼──────────┼───────────┤
│  12  │93年5月     │70萬元  │交付現金給甲○○    │證人馮和平之證述。    │
│      │            │        │                    │馮和平受害金額目錄表。│
├───┼──────┼────┼──────────┼───────────┤
│  13  │93年5月     │15萬元  │交付現金給甲○○    │證人馮和平之證述。    │
│      │            │        │                    │馮和平受害金額目錄表。│
│      │            │        │                    │調（二）卷P.221       │
├───┼──────┼────┼──────────┼───────────┤
│  14  │93年5月     │106萬元 │交付現金給甲○○    │證人馮和平之證述。    │
│      │            │        │                    │馮和平受害金額目錄表。│
├───┼──────┼────┼──────────┼───────────┤
│  15  │93年8月13日 │5萬元   │匯款給甲○○        │證人馮和平之證述。    │
│      │            │        │                    │馮和平受害金額目錄表。│
│      │            │        │                    │調（二）卷P.222       │
├───┼──────┼────┼──────────┼───────────┤
│  16  │ 93年8-10月 │60萬元  │交付現金給趙陳月嬌  │證人馮和平之證述。    │
│      │            │        │                    │馮和平受害金額目錄表。│
├───┼──────┼────┼──────────┼───────────┤
│  17  │ 93年9月16日│3萬元   │匯款給甲○○        │證人馮和平之證述。    │
│      │            │        │                    │馮和平受害金額目錄表。│
│      │            │        │                    │調（二）卷P.222       │
├───┼──────┼────┼──────────┼───────────┤
│  18  │ 93年9月24日│3萬元   │匯款給甲○○        │證人馮和平之證述。    │
│      │            │        │                    │馮和平受害金額目錄表。│
│      │            │        │                    │調（二）卷P.222       │
├───┼──────┼────┼──────────┼───────────┤
│  19  │ 93年9月以前│10萬5872│交付現金給甲○○    │證人馮和平之證述。    │
│      │            │元      │                    │馮和平受害金額目錄表。│
├───┼──────┼────┼──────────┼───────────┤
│  20  │93年10月11日│8萬元   │匯款給甲○○        │證人馮和平之證述。    │
│      │            │        │                    │馮和平受害金額目錄表。│
│      │            │        │                    │調（二）卷P.223       │
├───┼──────┼────┼──────────┼───────────┤
│  21  │93年10月12日│8萬元   │匯款給甲○○        │證人馮和平之證述。    │
│      │            │        │                    │馮和平受害金額目錄表。│
│      │            │        │                    │調（二）卷P.223       │
├───┼──────┼────┼──────────┼───────────┤
│  22  │93年10-12   │18萬2806│交付現金給甲○○    │證人馮和平之證述。    │
│      │            │元      │                    │馮和平受害金額目錄表。│
├───┼──────┼────┼──────────┼───────────┤
│  23  │93年10-13   │12萬3142│交付現金給甲○○    │證人馮和平之證述。    │
│      │            │元      │                    │馮和平受害金額目錄表。│
├───┼──────┼────┼──────────┼───────────┤
│  24  │93年10-14   │11萬1906│交付現金給甲○○    │證人馮和平之證述。    │
│      │            │元      │                    │馮和平受害金額目錄表。│
├───┼──────┼────┼──────────┼───────────┤
│  25  │ 93年10-15  │33萬2596│交付現金給甲○○    │證人馮和平之證述。    │
│      │            │元      │                    │馮和平受害金額目錄表。│
├───┼──────┼────┼──────────┼───────────┤
│  26  │ 93年10-16  │9萬9761 │交付現金給甲○○    │證人馮和平之證述。    │
│      │            │元      │                    │馮和平受害金額目錄表。│
├───┼──────┼────┼──────────┼───────────┤
│  27  │ 93年10-17  │12萬4162│交付現金給甲○○    │證人馮和平之證述。    │
│      │            │元      │                    │馮和平受害金額目錄表。│
├───┼──────┼────┼──────────┼───────────┤
│  28  │ 93年10-18  │15萬7874│交付現金給甲○○    │證人馮和平之證述。    │
│      │            │元      │                    │馮和平受害金額目錄表。│
├───┼──────┼────┼──────────┼───────────┤
│  29  │ 93年10-19  │10萬元  │交付現金給甲○○    │證人馮和平之證述。    │
│      │            │        │                    │馮和平受害金額目錄表。│
├───┼──────┼────┼──────────┼───────────┤
│  30  │ 93年月日   │30萬2495│交付現金給甲○○    │證人馮和平之證述。    │
│      │            │元      │                    │馮和平受害金額目錄表。│
├───┼──────┼────┼──────────┼───────────┤
│  31  │ 93年月日   │3萬元   │匯款給甲○○        │證人馮和平之證述。    │
│      │            │        │                    │馮和平受害金額目錄表。│
│      │            │        │                    │調（二）卷P.223       │
├───┼──────┼────┼──────────┼───────────┤
│  32  │93年11月以前│4萬6711 │交付現金給甲○○    │證人馮和平之證述。    │
│      │            │元      │                    │馮和平受害金額目錄表。│
├───┼──────┼────┼──────────┼───────────┤
│  33  │93年12月16日│7萬元   │匯款給甲○○        │證人馮和平之證述。    │
│      │            │        │                    │馮和平受害金額目錄表。│
│      │            │        │                    │調（二）卷P.224       │
├───┼──────┼────┼──────────┼───────────┤
│  34  │93年12月21日│7萬元   │匯款給甲○○        │證人馮和平之證述。    │
│      │            │        │                    │馮和平受害金額目錄表。│
│      │            │        │                    │調（二）卷P.224       │
├───┼──────┼────┼──────────┼───────────┤
│  35  │94年1月11日 │26萬元  │交付現金給甲○○    │證人馮和平之證述。    │
│      │            │        │                    │馮和平受害金額目錄表。│
│      │            │        │                    │調（二）卷P. 233      │
├───┼──────┼────┼──────────┼───────────┤
│  36  │94年1月14日 │5萬元   │匯款給甲○○        │證人馮和平之證述。    │
│      │            │        │                    │馮和平受害金額目錄表。│
│      │            │        │                    │調（二）卷P.224       │
├───┼──────┼────┼──────────┼───────────┤
│  37  │94年1月28日 │29萬9970│交付現金給甲○○    │證人馮和平之證述。    │
│      │            │元      │                    │馮和平受害金額目錄表。│
│      │            │        │                    │調（二）卷P.233       │
├───┼──────┼────┼──────────┼───────────┤
│  38  │94年1月     │20萬元  │交付現金給甲○○    │證人馮和平之證述。    │
│      │            │        │                    │馮和平受害金額目錄表。│
├───┼──────┼────┼──────────┼───────────┤
│  39  │94年2月     │70萬元  │交付現金給甲○○    │證人馮和平之證述。    │
│      │            │        │                    │馮和平受害金額目錄表。│
├───┼──────┼────┼──────────┼───────────┤
│  40  │94年4月14日 │5萬元   │匯款給甲○○        │證人馮和平之證述。    │
│      │            │        │                    │馮和平受害金額目錄表。│
│      │            │        │                    │調（二）卷P.225       │
├───┼──────┼────┼──────────┼───────────┤
│  41  │94年4月21日 │5萬4000 │交付現金給趙陳月嬌  │證人馮和平之證述。    │
│      │            │元      │                    │馮和平受害金額目錄表。│
├───┼──────┼────┼──────────┼───────────┤
│  42  │94年4月21日 │1萬8000 │交付現金給趙陳月嬌  │證人馮和平之證述。    │
│      │            │元      │                    │馮和平受害金額目錄表。│
├───┼──────┼────┼──────────┼───────────┤
│  43  │94年4月21日 │8萬1000 │交付現金給趙陳月嬌  │證人馮和平之證述。    │
│      │            │元      │                    │馮和平受害金額目錄表。│
├───┼──────┼────┼──────────┼───────────┤
│  44  │94年4月21日 │1萬8600 │交付現金給趙陳月嬌  │證人馮和平之證述。    │
│      │            │元      │                    │馮和平受害金額目錄表。│
├───┼──────┼────┼──────────┼───────────┤
│  45  │94年5月4日  │10萬元  │匯款給甲○○        │證人馮和平之證述。    │
│      │            │        │                    │馮和平受害金額目錄表。│
│      │            │        │                    │調（二）卷P.225       │
├───┼──────┼────┼──────────┼───────────┤
│  46  │94年5月4日  │22萬元  │交付現金給趙陳月嬌  │證人馮和平之證述。    │
│      │            │        │                    │馮和平受害金額目錄表。│
├───┼──────┼────┼──────────┼───────────┤
│  47  │94年5-7     │20萬元  │交付現金給趙陳月嬌  │證人馮和平之證述。    │
│      │            │        │                    │馮和平受害金額目錄表。│
├───┼──────┼────┼──────────┼───────────┤
│  48  │94年6月15日 │10萬元  │匯款給甲○○        │證人馮和平之證述。    │
│      │            │        │                    │馮和平受害金額目錄表。│
│      │            │        │                    │調（二）卷P.226       │
├───┼──────┼────┼──────────┼───────────┤
│  49  │94年6月15日 │5萬元   │匯款給甲○○        │證人馮和平之證述。    │
│      │            │        │                    │馮和平受害金額目錄表。│
│      │            │        │                    │調（二）卷P.225       │
├───┼──────┼────┼──────────┼───────────┤
│  50  │94年6月20日 │2萬5000 │匯款給甲○○        │證人馮和平之證述。    │
│      │            │元      │                    │馮和平受害金額目錄表。│
│      │            │        │                    │調（二）卷P.226       │
├───┼──────┼────┼──────────┼───────────┤
│  51  │94年6月20日 │2萬元   │匯款給甲○○        │證人馮和平之證述。    │
│      │            │        │                    │馮和平受害金額目錄表。│
│      │            │        │                    │調（二）卷P.227       │
├───┼──────┼────┼──────────┼───────────┤
│  52  │94年7月20日 │29萬元  │交付現金給趙陳月嬌  │證人馮和平之證述。    │
│      │            │        │                    │馮和平受害金額目錄表。│
├───┼──────┼────┼──────────┼───────────┤
│  53  │94年7月6日  │14萬2000│交付現金給趙陳月嬌  │證人馮和平之證述。    │
│      │            │元      │                    │馮和平受害金額目錄表。│
├───┼──────┼────┼──────────┼───────────┤
│  54  │94年7月6日  │48萬5000│交付現金給趙陳月嬌  │證人馮和平之證述。    │
│      │            │元      │                    │馮和平受害金額目錄表。│
├───┼──────┼────┼──────────┼───────────┤
│  55  │94年7月7日  │37萬5332│交付現金給趙陳月嬌  │證人馮和平之證述。    │
│      │            │元      │                    │馮和平受害金額目錄表。│
├───┼──────┼────┼──────────┼───────────┤
│  56  │94年7月8日  │44萬2613│交付現金給趙陳月嬌  │證人馮和平之證述。    │
│      │            │元      │                    │馮和平受害金額目錄表。│
├───┼──────┼────┼──────────┼───────────┤
│  57  │94年7       │20萬元  │交付現金給甲○○    │ 證人馮和平之證述。   │
│      │            │        │                    │馮和平受害金額目錄表  │
├───┼──────┼────┼──────────┼───────────┤
│  58  │94年8       │15萬元  │交付現金給甲○○    │證人馮和平之證述。    │
│      │            │        │                    │馮和平受害金額目錄表。│
├───┼──────┼────┼──────────┼───────────┤
│  59  │94年9月20日 │7萬元   │匯款給甲○○        │證人馮和平之證述。    │
│      │            │        │                    │馮和平受害金額目錄表。│
│      │            │        │                    │調（二）卷P.220       │
├───┼──────┼────┼──────────┼───────────┤
│  60  │94年9月20日 │1萬元   │匯款給甲○○        │證人馮和平之證述。    │
│      │            │        │                    │馮和平受害金額目錄表。│
│      │            │        │                    │調（二）卷P.220       │
├───┼──────┼────┼──────────┼───────────┤
│  61  │94年9月22日 │1萬元   │匯款給甲○○        │證人馮和平之證述。    │
│      │            │        │                    │馮和平受害金額目錄表。│
│      │            │        │                    │調（二）卷P.220       │
├───┼──────┼────┼──────────┼───────────┤
│  62  │94年10月17日│6萬元   │匯款給甲○○        │證人馮和平之證述。    │
│      │            │        │                    │馮和平受害金額目錄表。│
│      │            │        │                    │調（二）卷P.227       │
├───┼──────┼────┼──────────┼───────────┤
│  63  │94年10月20日│3萬4000 │匯款給甲○○        │證人馮和平之證述。    │
│      │            │元      │                    │馮和平受害金額目錄表。│
│      │            │        │                    │調（二）卷P.227       │
├───┼──────┼────┼──────────┼───────────┤
│  64  │94年11月02日│20萬元  │交付現金給甲○○    │證人馮和平之證述。    │
│      │            │        │                    │馮和平受害金額目錄表。│
├───┼──────┼────┼──────────┼───────────┤
│  總計│            │1252萬  │                    │                      │
│      │            │0840元  │                    │                      │
└───┴──────┴────┴──────────┴───────────┘
┌──────────────────────────────────────┐
│附表十四：                                                                  │
├──┬──────┬────┬────┬─────────┬────────┤
│編號│  時 間     │  金額  │借款人  │佐證資料          │     備  註     │
├──┼──────┼────┼────┼─────────┼────────┤
│ 1  │92年9 月上旬│2 萬元  │林雅惠  │證人林雅惠之證述。│即補充理由書附表│
│    │某日        │        │        │                  │一編號9 所示5 萬│
│    │            │        │        │                  │元以外之其餘款項│
├──┼──────┼────┼────┼─────────┼────────┤
│ 2  │92年5 月6 日│5 萬元  │林雅惠  │證人林雅惠之證述。│即補充理由書附表│
│    │            │        │        │長江當鋪當票2 張。│一編號10所示20萬│
│    │            │        │        │                  │元以外之其餘款項│
├──┼──────┼────┼────┼─────────┼────────┤
│ 3  │92年5 月6 日│35萬元  │林淑琴  │證人林淑琴之證述。│即補充理由書附表│
│    │            │        │        │長江當鋪當票2 張。│三編號102 所示20│
│    │            │        │        │                  │萬元以外之其餘款│
│    │            │        │        │                  │項。            │
├──┼──────┼────┼────┼─────────┼────────┤
│ 4  │92年2 月7 日│15萬元  │林淑琴  │證人林淑琴之證述。│即補充理由書附表│
│    │            │        │        │華南銀行存款憑條。│三編號33。      │
├──┼──────┼────┼────┼─────────┼────────┤
│ 5  │92年2 月7 日│35萬元  │林淑琴  │證人林淑琴之證述。│即補充理由書附表│
│    │            │        │        │華南銀行存款憑條。│三編號34。      │
├──┼──────┼────┼────┼─────────┼────────┤
│ 6  │94年12月11日│186 萬5 │林淑琴  │證人林淑琴之證述。│即補充理由書附表│
│    │            │千元    │        │高雄市政府財政局動│三編號101 。    │
│    │            │        │        │產質借所質借單4 紙│                │
├──┼──────┼────┼────┼─────────┼────────┤
│ 7  │93年8 月13日│135 萬52│林淑琴  │證人林淑琴之證述。│即補充理由書附表│
│    │            │00元    │        │台安當鋪收據。    │三編號95。      │
├──┼──────┼────┼────┼─────────┼────────┤
│ 8  │93年8 月13日│3 萬元  │靳德輝  │證人靳德輝之證述。│即補充理由書犯罪│
│    │            │        │        │台安當鋪收據。    │事實一、(四)所示25│
│    │            │        │        │                  │萬元以外之其餘款│
│    │            │        │        │                  │項。            │
└──┴──────┴────┴────┴─────────┴────────┘
┌───────────────────────────────────────────────┐
│附表十五：                                                                                    │
├──────┬─────────────┬─────────────┬───────┬────┤
│相關變更條文│行為時法（下稱舊法）之內容│裁判時法（下稱新法）之內容│比  較  理  由│備    註│
├──────┼─────────────┼─────────────┼───────┼────┤
│【共同正犯】│修正前刑法第28條規定：「二│修正後刑法第28條規定：「二│將「共同實施犯│新法有利│
│            │人以上共同實施犯罪之行為者│人以上共同實行犯罪之行為者│罪」之文字，修│，但不能│
│            │，皆為正犯。」            │，皆為正犯。」            │改為「共同實行│割裂適用│
│            │                          │                          │犯罪」。差別在│。      │
│            │                          │                          │於陰謀犯、預備│        │
│            │                          │                          │犯，於修法後並│        │
│            │                          │                          │不構成共同正犯│        │
│            │                          │                          │，其餘共同正犯│        │
│            │                          │                          │之型態則無影響│        │
│            │                          │                          │。是新法限縮共│        │
│            │                          │                          │同正犯之範圍，│        │
│            │                          │                          │較為有利。    │        │
├──────┼─────────────┼─────────────┼───────┼────┤
│ 【連續犯】 │第56條：連續數行為而犯同一│（刪除）                  │新法刪除連續犯│被告先後│
│            │之罪名者，以一罪論。但得加│                          │之規定。      │多次之犯│
│            │重其刑至2 分之1 。        │                          │              │行，依新│
│            │                          │                          │              │法須分論│
│            │                          │                          │              │併罰，依│
│            │                          │                          │              │舊法則僅│
│            │                          │                          │              │論一罪，│
│            │                          │                          │              │是舊法有│
│            │                          │                          │              │利。    │
├──────┼─────────────┼─────────────┼───────┼────┤
│【定應執行刑│修正前刑法第51條第5 款：「│修正後刑法第51條第5 款：「│新法修正後提高│舊法有利│
│】刑法第51條│宣告多數有期徒刑者，於各刑│宣告多數有期徒刑者，於各刑│合併應執行之最│        │
│第5 款      │中之最長期以上，各刑合併之│中之最長期以上，各刑合併之│高度刑期為30年│        │
│            │刑期以下，定其刑期。但不得│刑期以下，定其刑期。但不得│，且定應執行刑│        │
│            │逾20年。」                │逾30年。」                │為科刑事項，影│        │
│            │                          │                          │響行為人刑罰之│        │
│            │                          │                          │法律效果，屬法│        │
│            │                          │                          │律變更，自應為│        │
│            │                          │                          │新舊法之比較  │        │
├──────┼─────────────┼─────────────┼───────┼────┤
│刑法第33條第│罰金：（銀元）1 元以上。  │罰金：新臺幣1000元以上，以│罰金刑之下限，│舊法有利│
│5 款：罰金刑│                          │百元計算之。              │由銀元10元（依│        │
│下限變更    │                          │                          │前述，也提高10│        │
│            │                          │                          │倍）即新臺幣30│        │
│            │                          │                          │元，提高為新臺│        │
│            │                          │                          │幣1000元      │        │
├──────┼─────────────┼─────────────┼───────┼────┤
│【罰金刑之加│刑法第68條：僅加其最高度。│刑法第67條：其最高度及最低│新法罰金最高度│舊法有利│
│重】        │                          │度同加。                  │及最低度同加重│        │
│            │                          │                          │之，舊法僅加重│        │
│            │                          │                          │其最高度。    │        │
└──────┴─────────────┴─────────────┴───────┴────┘
附錄本判決論罪法條：
中華民國刑法第339 條
（普通詐欺罪）
意圖為自己或第三人不法之所有，以詐術使人將本人或第三人之
物交付者，處5 年以下有期徒刑、拘役或科或併科1 千元以下罰
金。
以前項方法得財產上不法之利益或使第三人得之者，亦同。
前二項之未遂犯罰之。


司法院資訊處製作；財團法人民間司法改革基金會備份。
